---
title: "Журнал встречи Сообщества Monero от 09.05.2020"  
date: "2020-05-09"  
categories:  
  - "Журнал встречи"  
---


_**Место встречи:**_  

[Freenode](https://kiwiirc.com/nextclient/#irc://irc.freenode.net/%23monero-community) | [Mattermost](https://mattermost.getmonero.org/monero/channels/monero-community) | Irc2P  

Пожалуйста, проверьте ретрансляцию сообщений незадолго до использования. Если есть какие-либо проблемы, пожалуйста, используйте Freenode IRC напрямую.  

_**Время встречи:**_  

17:00 UTC  

Обратите внимание на возможное изменение времени проведения встречи!  

Используйте [этот](https://www.timeanddate.com/worldclock/converter.html?iso=20190302T170000&p1=tz_et&p2=28&p3=111) конвертер часового пояса, чтобы преобразовать UTC в ваш часовой пояс.  

_**Предлагаемые пункты встречи:**_  

Пожалуйста, прокомментируйте ваше предложение на GitHub заранее, если вы хотите предложить новый пункт.  

- Вступление  
- Приветствия  
- Основные события в сообществе  
- Обновления CCS  
- Отчеты рабочих групп  
  - Рабочая группа Daemon/CLI  
  - Рабочая группа по локализации  
  - Рабочая группа GUI  
  - Рабочая группа Outreach  
  - Рабочая группа по работе с веб-сайтом  
  - Исследовательская лаборатория Monero  
- Время открытых идей  
- Подтвердите дату / время следующей встречи  
- Заключение  

_**Журнал встречи:**_  

_**\<sgp>**_ ну что, вот и настало это долгожданное время - время встречи!  
_**\<sgp>**_ 0. Вступление  
_**\<sgp>**_ Мы хотели бы поприветствовать всех на этой встрече сообщества Monero!  
_**\<sgp>**_ Ссылка на повестку дня в GitHub: https://github.com/monero-project/meta/issues/461  
_**\<sgp>**_ Собрания сообщества Monero - это место для обсуждения всего, что происходит в сообществе Monero, включая другие рабочие группы. Мы используем собрания, чтобы поощрять сообщество, делиться идеями и оказывать разностороннюю поддержку  
_**\<sgp>**_ 1. Приветствия  
_**\<netrik182[m]>**_ hi  
_**\<msvb-mob>**_ Привет!  
_**\<ArticMine>**_ hi  
_**\<sgp>**_ пропингую needbrrrrrrr90, ErCiccione[m], sarang, xmrscott[m]  
_**\<sgp>**_ могущественный Салазар сейчас в отпуске, так что я оставлю его в покое :)  
_**\<sgp>**_ 2. Основные события в сообществе  
_needbrrrrrrr90 недовольно ворчит_  
_**\<sgp>**_ Вы можете найти все события в нашем еженедельном журнале: https://revuo-monero.com  
_needbrrrrrrr90 закатывает глаза_  
_**\<sgp>**_ Не забудьте посетить https://communityworkgroup.org. Данный календарь поможет организовать и спланировать предстоящие встречи  
_**\<needbrrrrrrr90>**_ У xmrtrader новый модератор  
_**\<needbrrrrrrr90>**_ Xmr2020  
_**\<sgp>**_ Я видел, очень мило  
_**\<sgp>**_ какие-то упоминания / комментарии?  
_**\<needbrrrrrrr90>**_ неа  
_**\<needbrrrrrrr90>**_ но стоит приготовиться к ним  
_**\<sgp>**_ понял  
_**\<sgp>**_ из-за «Monero значит деньги» ежемесячные просмотры YouTube канала MCW выросли на 999% по сравнению с прошлым месяцем. Ежемесячные показы выросли на 468%, ежемесячный CTR увеличился на 53%, ежемесячное время просмотров выросло на 967%, а приток ежемесячных подписчиков достиг отметки в 832%  
_**\<sgp>**_ а вот так всё выглядит на графике https://i.imgur.com/Gs9acTR.png  
_**\<sgp>**_ еще я хочу, чтобы Диего выступил на конференции Messari’s Mainnet 2020. Я отправил им электронное письмо с просьбой включить в программу выступления Monero, и похоже, что они не против. В ближайшее время мы еще вернемся к этому вопросу (если кто-то хочет продолжить общение вместо меня или провести разъяснительную работу, пожалуйста, напишите мне, я сделаю для вас отдельную почту на @communityworkgroup.org)  
_**\<sgp>**_ У кого-нибудь есть еще обновления из сообщества (нерабочей группы), которыми можно поделиться?  
_**\<msvb-mob>**_ Я хотел поговорить с rehrar о его небольшом исследовании в ключе VR-встреч  
_**\<msvb-mob>**_ или возможно, что кто-то владеет информацией о его прогрессе?  
_**\<sgp>**_ Его сегодня с нами не будет, это точно. Насколько я знаю, он остановился на Mozilla Hubs  
_**\<sgp>**_ и насколько я понял, перекрестная функция с интеграцией в Zoom работает. Только как по мне... всё это далеко от идеологий Monero  
_**\<sgp>**_ если у вас есть другие вопросы, предлагаю задать их во время «Открытых идей»  
_**\<msvb-mob>**_ sgp, как вы думаете, почему rehrar отказался от реализации отдельных серверов minecraft?  
_**\<msvb-mob>**_ да, конечно, спасибо  
_**\<sgp>**_ 3. Обновления CCS  
_**\<sgp>**_ Требуется финансирование:  
_**\<sgp>**_ Все предложения профинансированы!  
_**\<sgp>**_ Идеи (на стадии обсуждения):  
_**\<sgp>**_ Перевод Mastering Monero на бразильско-португальский язык (37 XMR)  
https://repo.getmonero.org/monero-project/ccs-proposals/-/merge_requests/137  
_**\<sgp>**_ luigi1111, я думал, что это уже должно быть объединено? ^  
_**\<sgp>**_ если нет других комментариев, то я считаю, что это предложение стоит объединить  
_**\<netrik182[m]>**_ если у кого-то есть вопросы, пожалуйста, не стесняйтесь  
_**\<sgp>**_ Сокращение времени компиляции и добавление «домашнего хозяйства» (52 XMR)  
https://repo.getmonero.org/monero-project/ccs-proposals/-/merge_requests/138  
_**\<sgp>**_ насколько я знаю, xmrscott[m] поддержал это предложение  
_**\<sgp>**_ было бы отлично, если кто-то из разработчиков написал своё резюме насчет данного предложения  
_**\<sgp>**_ Практические стратегии Monero в постквантовом мире (603 XMR)  
https://repo.getmonero.org/monero-project/ccs-proposals/-/merge_requests/142  
_**\<sgp>**_ Я уже добавил свой комментарий, что это отличная область для исследований  
_**\<sarang>**_ Да, Isthmus и я уже обсудили предстоящий объем работы и возможные результаты  
_**\<sarang>**_ (обратите внимание, что я не являюсь участником данного CCS, просто оказываю помощь)  
_**\<luigi1111w>**_ .0ok  
_**\<sgp>**_ скорее всего, потребуется сделать небольшую новость в блок на getmonero  
_**\<sgp>**_ нужно обеспечить как можно больший обхват для данного предложения, не думаю, что Isthmus публиковал ссылку на него где-то за рамками исследовательской группы  
_**\<sgp>**_ в любом случае я отпишусь ему немного позже, у меня есть несколько вопросов  
_**\<sgp>**_ какие-нибудь комментарии по любому из предложений?  
_**\<sarang>**_ на следующей исследовательской встрече я могу попросить его сделать примечания или задам интересующие вас вопросы  
_**\<sgp>**_ О, также хочу упомянуть, что рабочая группа Monero Audit готовит CCS предложение для аудита CLSAG и опубликует его после окончания SoW  
_**\<sgp>**_ общая стоимость составляет около ~15 тыс. долларов, часть этой суммы уже перекрыта предыдущими пожертвованиями  
_**\<ajs-mob>**_ нам придётся открыть CCS предложение для организации места хранения материала для предстоящего Defcon 2020-2021  
_**\<rehrar>**_ кто посмел меня вызвать?  
_**\<ajs-mob>**_ срок аренды помещения заканчивается в августе  
_**\<rehrar>**_ AJS у нас есть небольшой остаток средств, но я не знаю, сможет ли он покрыть весь год аренды  
_**\<rehrar>**_ Сколько будет стоить год?  
_**\<sarang>**_ аудитом CLSAG будет заниматься Teserakt, новая компания Жан-Филиппа Аумассон (JP Aumasson)  
_**\<sarang>**_ (раньше он работал в Kudelski Security)  
_**\<ajs-mob>**_ в последний раз у нас получилось снизить цену за аренду со 115$ до 85$  
_**\<rehrar>**_ думаю, нам должно хватить.  
_**\<ajs-mob>**_ инвентарь на хранении: https://monero.sandcats.io/shared/rByAjvOR-VPt6IXkh9diOZDBHteIzBvNF0KKVmBvNne  
_**\<rehrar>**_ я напишу вам немного позже  
_**\<ajs-mob>**_ вот фотография: https://imgur.com/amxK7BN  
_**\<ajs-mob>**_ окей  
_**\<sgp>**_ разумная идея для CCS  
_**\<sgp>**_ еще какие-нибудь комментарии?  
_**\<sgp>**_ 4. Отчеты рабочих групп  
_**\<sgp>**_ selsta здесь?  
_**\<sgp>**_ a. Рабочая группа Daemon / CLI  
_**\<sgp>**_ основная команда готовится к скорому релизу 0.16  
_**\<sgp>**_ в данном случае хардфорк нам не потребуется  
_**\<selsta>**_ да  
_**\<sgp>**_ selsta: вы можете представить краткое обновление для cli/monerod?  
_**\<selsta>**_ код CLI / GUI уже готов, мы разветвились и сейчас заняты тестированием  
_**\<selsta>**_ и затем последует релиз  
_**\<selsta>**_ все желающие принять участие в тестирование — милости просим :)  
_**\<monerobux>**_ тест не пройден  
_**\<needbrrrrrrr90>**_ Lol  
_**\<sarang>**_ хороший бот  
_**\<selsta>**_ релиз содержит более 500 коммитов  
_**\<selsta>**_ Dandelion, улучшение bulletproof, повышение скорости работы и обмена между кошельком и демоном и еще множество других мелких исправлений  
_**\<sarang>**_ Dandelion++  
_**\<selsta>**_ да, верно  
_**\<sarang>**_ не стоит их путать, в их основе лежат разные алгоритмы  
_**\<selsta>**_ я знаю, в Bitcoin сообществе Dandelion++ называют просто Dandelion из-за простоты понимания  
_**\<selsta>**_ в то время как другие криптовалютные проекты понятия не имеют, что у них реализовано, Dandelion или Dandelion++, lol  
_**\<sgp>**_ большое спасибо, selsta  
_**\<sgp>**_ b. Рабочая группа по локализации  
_**\<sgp>**_ похоже, что ErCiccione здесь нет, но на этой неделе он сделал звонок для всех переводчиков:  
https://www.reddit.com/r/Monero/comments/gf8js7/call_for_translators_new_gui_release_approaching/  
_**\<monerobux>**_ [REDDIT] Звонок для переводчиков: новый выпуск GUI не за горами, вам нужно перевести новые строки! (self.Monero) | 65 points (93.0%) | 8 comments | Posted by ErCiccione | Created at 2020-05-07 - 15:23:32  
_**\<sgp>**_ пропускаем C, selsta уже представил резюме  
_**\<sgp>**_ (если конечно нет чего специфичного для GUI)  
_**\<sgp>**_ думаю, что мы можем перейти сразу к f, так как других обновлений, как и представителей групп здесь нет. Пожалуйста, не забывайте представлять обновления, если вы отсутствуете на встрече. Спасибо  
_**\<sgp>**_ f. Исследовательская лаборатория Monero  
_**\<sarang>**_ Hi  
_**\<sarang>**_ я работаю над предстоящим аудитом CLSAG и сопутствующими материалами  
_**\<sarang>**_ а также сделал поддержку proof-of-concept для кода Triptych и Arcturus  
_**\<sarang>**_ и внёс немного изменений в шифрования ключей в памяти  
_**\<sarang>**_ на этом, пожалуй, всё  
_**\<sarang>**_ пожалуй, стоит отметить, что другие участники MRL сейчас сфокусированы на обновлении структуры транзакций  
_**\<sgp>**_ Спасибо, sarang, что-нибудь еще?  
_**\<sarang>**_ Не думаю  
_**\<sgp>**_ Окей  
_**\<sgp>**_ 5. Время открытых идей  
_**\<sgp>**_ у кого-нибудь есть идеи или мысли, которыми он хочет поделиться?  
_**\<intj440>**_ у фильма «Monero значит деньги» на данный момент доступны только два перевода - Английский и Португальский (в виде субтитров). Возможно, что Рабочей группе по локализации стоит попросить добровольцев сделать перевод на другие языки?  
_**\<msvb-mob>**_ у нас есть несколько интересных идей по проведению dc28 в VR  
_**\<msvb-mob>**_ https://taiga.getmonero.org/project/michael-monero-village-at-defcon-planning/  
_**\<msvb-mob>**_ Defcon 29 в Лас-Вегасе был отменен, это так, на всякий случай  
_**\<netrik182[m]>**_ я сейчас читаю документацию для weblate. Думаю, что в него можно перенести субтитры  
_**\<msvb-mob>**_ точнее, он будет заменён "Defcon Safemode with Networking". Это своего рода отдельные деревни, но только на VR платформе  
_**\<needbrrrrrrr90>**_ как по мне, это самое правильное решение, которое могли предпринять организаторы defcon  
_**\<netrik182[m]>**_ Точнее, ничего сложного нет  
_**\<needbrrrrrrr90>**_ в смысле я об отмене  
_**\<needbrrrrrrr90>**_ ну да, я бы подключился к ним со своего смарт-холодильника  
_**\<msvb-mob>**_ needbrrrrrrr90: некоторые деревни, например Skytalks, полностью отменили свое участие  
_**\<sgp>**_ в любом случае мы должны понимать, что и как будет организовано  
_**\<needbrrrrrrr90>**_ я бы тоже воздержался от посещения defcon в этом году  
_**\<needbrrrrrrr90>**_ ну а вообще, вы можете попытаться бросить кости  
_**\<msvb-mob>**_ на предстоящей встрече Рабочей группы DC28 мы подробно обсудим этот момент. Время встречи будет объявлено на Github  
_**\<needbrrrrrrr90>**_ спасибо  
_**\<sgp>**_ удаленные деревни? Я не в курсе последних событий  
_**\<needbrrrrrrr90>**_ моё самое главное беспокойство заключается в том, что пользователи будут подключаться к деревням со своих компьютеров, что создаёт потенциальный риск для посетителей таких деревень… Они там все хакеры...  
_**\<msvb-mob>**_ sgp: да, все пользователи будут подключаться к какому-то удаленному серверу  
_**\<needbrrrrrrr90>**_ ууу, ну точно, легкая мишень  
_**\<xmr-pr>**_ [meta] SarangNoether opened issue #462: Research meeting: 13 May 2020 @ 17:00 UTC  
_**\<xmr-pr>**_ https://github.com/monero-project/meta/issues/462  
_**\<msvb-mob>**_ hyc уже немногим ранее высказывал своё мнение о Discourse  
_**\<sgp>**_ needbrrrrrrr90: как вариант, мы можем попытаться сделать это на отдельных сервисах. Или Discourse требование Defcon?  
_**\<needbrrrrrrr90>**_ Я не уверен, sgp, мы можем поговорить об этом на собрании Рабочей группы Defcon  
_**\<needbrrrrrrr90>**_ да-да, всё, как и думал, точнее, говорил  
_**\<intj440>**_ netrik182: да, отличный вариант, и всем жалеющим не придется и пытаться вникнуть во все тонкости рабочего процесса. Рабочий процесс в Weblate очень прост  
_**\<msvb-mob>**_ sgp: На данный момент нет никаких требований или ограничений. Просто, как вариант, если мы не будет использовать сервера Discourse, наша деревня не попадёт в экосистему Defcon или какие-то из наших сервисов и служб будут недоступны  
_**\<sgp>**_ стоп! мы говорим о Discord или Discourse? Это две совершенно разные вещи  
_**\<ajs-mob>**_ мы могли бы использовать наш собственный сервер Jitsi  
_**\<ajs-mob>**_ для Defcon Discord не является обязательным требованием  
_**\<msvb-mob>**_ Стоп, sgp, теперь я сам запутался :(  
_**\<msvb-mob>**_ Всё хуже, чем я думал. Я написал Discourse, но на самом деле это оказывается Discord  
_**\<sgp>**_ хостинг будет не на платформе Defcon. Все комнаты располагаются на серверах Discord  
_**\<msvb-mob>**_ sgp: Да, поэтому hyc и говорил, что его смущает платформа  
_**\<msvb-mob>**_ теперь всё встало на свои места. Я понял, почему так недоволен needbrrrrrr90  
_**\<sgp>**_ Вероятно, мы будем должны подключиться к их Discord (или Jitsi), и, как вариант, на канале будет устроена прямая трансляцию по типу выступления / живого общения  
_**\<needbrrrrrrr90>**_ эта платформа, скорее, подходит для общения геймеров и малого круга людей, не думаю, что там можно организовать такое мероприятие  
_**\<shillo>**_ discord великолепен  
_**\<needbrrrrrrr90>**_ хотя, в одном из последних обновлений там добавили многоканальные звонки и комнаты, что делает его серьезным претендентом на победу в гонке телекоммуникаций  
_**\<sgp>**_ Discord, ну, он работает, ничего не могу сказать больше  
_**\<msvb-mob>**_ поэтому я и хотел поговорить с rehrar, ведь он занимался *исследованием* в этой области  
_**\<ArticMine>**_ Discord является проприетарным ПО, таким образом, он представляет угрозу безопасности пользователю, особенно когда его используют в ключе Defcon  
_**\<msvb-mob>**_ ArticMine: У вас есть альтернатива? Что вы скажете насчет jitsi?  
_**\<needbrrrrrrr90>**_ Эмм… Ну, закрытый исходный код не всегда таит в себе угрозу  
_**\<ArticMine>**_ Я бы выбрал jitsi  
_**\<netrik182[m]>**_ intj440: думаю, что без внешнего инструмента (такого как Aegisub) здесь не обойтись  
_**\<sgp>**_ Я думаю, что это будет во многом зависеть от того, где находятся участники  
_**\<ArticMine>**_ на «футбольном поле FLOSS» у вас уже не получится мухлевать  
_**\<sgp>**_ мы можем использовать Jitsi + YouTube для трансляции выступающих и прочих событий. Но нам не обойтись без Discord, нам потребуется отвечать на вопросы и т. д  
_**\<ArticMine>**_ почему?  
_**\<sgp>**_ в основном всему виной маркетинговые причины  
_**\<ArticMine>**_ ну, как вариант, еще можно их потом отправлять в jitsi  
_**\<sgp>**_ Да, отличный вариант  
_**\<msvb-mob>**_ думаю, что нужно использовать все доступные варианты  
_**\<sgp>**_ да, тут я согласен  
_**\<sgp>**_ еще идеи?  
_**\<sgp>**_ я попробую протестировать что-то из этого завтра, но не обещаю  
_**\<needbrrrrrrr90>**_ Звучит здорово!  
_**\<sgp>**_ 6. Подтвердите дату / время следующей встречи  
_**\<sgp>**_ Следующая встреча сообщества состоится через 2 недели 23 мая в 17:00 UTC.  
_**\<sgp>**_ Следующий Coffee Chat состоится в субботу 30 мая в 17:00 UTC  
_**\<sgp>**_ Заключение  
_**\<sgp>**_ Вот и все! Спасибо за участие в этой встрече сообщества Monero, мы надеемся увидеть вас на /r/MoneroCommunity и #monero-community. Берегите себя и знайте, что перемены начинаются именно с ВАС  
_**\<msvb-mob>**_ Спасибо, sgp, хорошая встреча!  
_**\<netrik182[m]>**_ спасибо, sgp  
_**\<ArticMine>**_ Спасибо, sgp  

---  

_Источник: [Community Workgroup Meeting: 9 May 2020 17:00 UTC](https://github.com/monero-project/meta/issues/461)_  

_Перевод: [Unholy](https://t.me/UnholyKnight)_  
_Коррекция: [Kukima](https://t.me/Kukima)_  
