---
title: "Журнал встречи Сообщества Monero от 01.02.2020"  
date: "2020-02-01"  
categories:  
  - "Журнал встречи"
---


_**Место встречи:**_  

[Freenode](https://kiwiirc.com/nextclient/#irc://irc.freenode.net/%23monero-community) | [Mattermost](https://mattermost.getmonero.org/monero/channels/monero-community) | Irc2P  

Пожалуйста, проверьте ретрансляцию сообщений незадолго до использования. Если есть какие-либо проблемы, пожалуйста, используйте Freenode IRC напрямую.  

_**Время встречи:**_  

17:00 UTC (Обычное время) 18:00 UTC  

Обратите внимание на возможное изменение времени проведения встречи!  

Используйте [этот](https://www.timeanddate.com/worldclock/converter.html?iso=20190302T170000&p1=tz_et&p2=28&p3=111) конвертер часового пояса, чтобы преобразовать UTC в ваш часовой пояс.  

_**Предлагаемые пункты встречи:**_  

Пожалуйста, прокомментируйте ваше предложение на GitHub заранее, если вы хотите предложить новый пункт.  

- Вступление  
- Приветствия  
- Основные события в сообществе  
- Обновления CCS  
- Отчеты рабочих групп  
  - Рабочая группа Daemon/CLI  
  - Рабочая группа по локализации  
  - Рабочая группа GUI  
  - Рабочая группа Outreach  
  - Аппаратная рабочая группа  
  - Рабочая группа Konferenco  
  - Исследовательская лаборатория Monero  
  - Рабочая группа веб-сайта  
  - Рабочая группа 36c3 (резюме)  
- Время открытых идей  
- Подтвердите дату / время следующей встречи  
- Заключение  

_**Идея:**_  

Немногим ранее в reddit канале Monero я предложил сделать что-то вроде однодневной встречи в рамках празднования годовщины Monero. Как вариант, организовать сбор средств для исследовательской лаборатории Monero, а также провести какое-то мероприятие по типу «Черной пятницы», где мы можем связаться с продавцами / сервисами, чтобы координировать их операции для использования / приёма Monero в качестве оплаты за их товары / услуги.  

_**Журнал встречи:**_  

_**\<sgp>**_ 0. Вступление  
_**\<sgp>**_ Мы хотели бы поприветствовать всех на этой встрече сообщества Monero!  
_**\<sgp>**_ Ссылка на повестку дня в GitHub:: https://github.com/monero-project/meta/issues/435  
_**\<sgp>**_ Собрания сообщества Monero - это место для обсуждения всего, что происходит в сообществе Monero, включая другие рабочие группы. Мы используем собрания, чтобы поощрять сообщество, делиться идеями и оказывать разностороннюю поддержку.  
_**\<sgp>**_ 1. Приветствия  
_**\<thunderosa>**_ привет  
_needmonero90 запускает волну из рук_  
_**\<ArticMine>**_ Hi  
_**\<SerHack>**_ Hi  
_**\<sgp>**_ всем добро пожаловать  
_**\<sgp>**_ еще раз извините за задержку  
_**\<sgp>**_ следующая встреча состоится в *привычное* время (на час раньше)  
_**\<sgp>**_ 2. Основные события в сообществе  
_**\<needmonero90>**_ По субботам в 18:00 обычно много народу  
_**\<sgp>**_ Вы можете найти все события в нашем еженедельном журнале://revuo-monero.com  
_**\<sgp>**_ У кого-нибудь есть еще обновления из сообщества (не рабочей группы), которыми можно поделиться?  
_**\<sgp>**_ Значит нет  
_**\<ArticMine>**_ Я участвовал в испанском подкасте https://youtu.be/zZaf5ps7Lzs  
_**\<monerobux>**_ [ Monero Swaps para anonimizar Bitcoin con ArticMine - L47 - YouTube ] - www.youtube.com  
_**\<sgp>**_ О, здорово, спасибо, ArticMine!  
_**\<sgp>**_ отличный материал  
_**\<almutasim>**_ Здорово!  
_**\<sgp>**_ вам стоит принять участие в подкасте rottensox и anhdres  
_**\<sgp>**_ 3. Обновления CCS  
_**\<sgp>**_ Требуется финансирование:  
_**\<sgp>**_ 3 месяца (неполный рабочий день) работы в ключе getmonero.org:  
https://ccs.getmonero.org/proposals/ErCiccione-website-jan-march.html (150.26 / 174 XMR)  
_**\<sgp>**_ v1docq47: создание видео / перевод материалов на русский язык (февраль - июль 2020):  
https://ccs.getmonero.org/proposals/ v1docq47-video-creation-translations-into-russian-(february-july-2020).html (6.04 / 100 XMR)  
_**\<sgp>**_ Идеи (на стадии обсуждения):  
_**\<sgp>**_ Locha Mesh: анонимные транзакции и возможность синхронизации в отказоустойчивой радиосети большой дальности действия:  
https://repo.getmonero.org/monero-project/ccs-proposals/merge_requests/115  
_**\<sgp>**_ мы получили очень много комментариев за последние пару недель по этому предложению  
_**\<sgp>**_ похоже, предложение получило поддержку от binaryfate, celestia и xmrhaelan  
_**\<sgp>**_ среди других участников обсуждения  
_**\<sgp>**_ и, насколько я могу судить, у ErCiccione [m] и rehrar есть проблемы  
_**\<selsta>**_ ну, не совсем одобрение  
_**\<rottensox>**_ https://repo.getmonero.org/monero-project/ccs-proposals/merge_requests/115#note_8788  
_**\<selsta>**_ они планируют получать регулярное финансирование, против которого я настроен категорически  
_**\<needmonero90>**_ у меня тоже есть проблемы с этим предложением, но я не озвучивал их в теме  
_**\<rehrar>**_ Мои основные проблемы на данный момент полностью решены  
_**\<sgp>**_ selsta: вы против постоянного финансирования? Я пытаюсь понять вашу точку зрения  
_**\<rehrar>**_ я хотел бы увидеть их работу на испытательном сроке, и если всё будет хорошо, и им мы придём к общему пониманию - мы интегрируем их проект  
_**\<sgp>**_ rehrar: я отметил это, спасибо  
_**\<sgp>**_ needmonero90 и ErCiccione[m], мы можем услышать ваши опасения?  
_**\<selsta>**_ мне не нравится задумка об их интеграции  
_**\<ErCiccione>**_ это очень интересный проект, но у меня есть опасения, что им понадобится больше 3 месяцев, прежде чем мы увидим хоть какую-то работу  
_**\<selsta>**_ Они не входят в состав Monero project и не будут работать без финансирования  
_**\<rottensox>**_ ^  
_**\<dEBRUYNE>**_ Мы должны задать себе всего один вопрос - сколько людей собираются использовать этот проект  
_**\<rottensox>**_ ^  
_**\<sgp>**_ действительно, если честно, это нишевое решение  
_**\<selsta>**_ _**\<sgp>**_ selsta: вы против постоянного финансирования? Я пытаюсь понять вашу точку зрения _**\<-- если коротко, то да, я против, так как это не связано с Monero, но я бы рассмотрел вариант одноразового финансирования  
_**\<rehrar>**_ Selsta, да. Я считаю, что их необязательно интегрировать в нашу экосистему. Я против того, чтобы они получали деньги, если они не имеют никакого отношения к Monero  
_**\<sgp>**_ что если мы добавим упоминание, что они не имеют никакого отношения к Monero?  
_**\<sgp>**_ мои опасения заключаются в том, что в этой нише могут появиться другие аналогичные CCS запросы, которые не имеют никакого отношения к Monero  
_**\<selsta>**_ тогда где какие-то рамки? Кто-то создает операционную систему, которая в какой-то момент будет работать под управлением Monero, будет ли это считаться CCS?  
_**\<ErCiccione>**_ Я склоняюсь к точке зрения selsta. Постоянное финансирование проекта без явной выгоды - не самая лучшая идея, тем более что *реальную выгоду* от этого проекта мы увидим очень не скоро, а не через 3 месяца, как написано в предложении  
_**\<dEBRUYNE>**_ и меня еще волнует тот факт, что это может пагубно сказаться на спонсорах проекта  
_**\<sgp>**_ selsta: Я не хочу слишком углубляться в детали, у меня есть маркетинговые планы и четкая расстановка приоритетов для каждого проекта, созданного в Monero. И такие вопросы должны быть рассмотрены отдельно  
_**\<dEBRUYNE>**_ у нас уже были периоды, когда проекты требовали очень много времени, чтобы получить необходимое финансирование  
_**\<rehrar>**_ dEBRUYNE: это и есть мое главное опасение  
_**\<rehrar>**_ у нас в *рукаве* и так есть пара больших проектов. Как пример, финансирование suraeNoether  
_**\<ErCiccione>**_ dEBRUYNE: Это обоснованное беспокойство. Я знаком с *болью* от того, что ваше предложение не финансируется месяцами  
_**\<sgp>**_ (или профинансировано не полностью)  
_**\<rehrar>**_ кроме того, давайте будем реалистами, финансирование трех конференций в год плюс несколько квартальных проектов это предел нашей системы  
_**\<rehrar>**_ еще стоит брать в расчет мелкие, специфические проекты  
_**\<needmonero90>**_ ну да, без насоса здесь не обойтись  
_**\<needmonero90>**_ мы рискуем стать настоящим медведем  
_**\<ArticMine>**_ ^ полностью согласен  
_**\<rehrar>**_ Только по этой причине я говорю «нет»  
_**\<ArticMine>**_ и этот медведь будет слабее, чем был раньше  
_**\<sgp>**_ как модератор CCS мне трудно взвесить беспокойство по поводу обременения спонсоров этим предложением  
_**\<sgp>**_ и я понимаю, что это не первостепенная необходимость  
_**\<rehrar>**_ в такой спорной ситуации мы должны обратиться к Luigi  
_**\<ArticMine>**_ я тоже обеспокоен  
_**\<rehrar>**_ Я предоставлю ему полный отчет о наших переговорах на встречах и gitlab  
_**\<sgp>**_ rehrar: можете ли вы передать luigi, что я склоняюсь к отказу от спонсорства этого предложения (пусть это и весьма амбициозный проект) и что вы сами голосуете против  
_**\<rehrar>**_ конечно  
_**\<sgp>**_ любые другие комментарии, прежде чем мы закроем эту тему?  
_**\<needmonero90>**_ у меня нет  
_**\<sgp>**_ хорошо, спасибо за ваше терпение, так как это заняло намного больше времени, чем следует  
_**\<sgp>**_ Monero-ориентированный рынок: https://repo.getmonero.org/monero-project/ccs-proposals/merge_requests/117  
_**\<needmonero90>**_ endogenic, ты здесь?  
_**\<sgp>**_ какие-либо комментарии по этому предложению?  
_**\<needmonero90>**_ у endogenic должен быть похожий проект, было бы интересно услышать его мнение, и, вообще, он видел это предложение?  
_**\<rottensox>**_ https://www.pdf-archive.com/2020/01/29/moneroroadmapkoe012920/moneroroadmapkoe012920.pdf  
_**\<rottensox>**_ пункт №7; похож на то, чем сейчас занят rbrunner. koe тоже что-то публиковал на эту тему  
_**\<needmonero90>**_ стоп, что-то пошло не так  
_**\<needmonero90>**_ мне нужно связаться с endogenic  
_**\<sgp>**_ похоже, что в ключе этого предложения нет решения, поэтому мы должны сделать еще один раунд обсуждения на reddit, чтобы увеличить охват этой идеи  
_**\<sgp>**_ неполный рабочий день в ключе исследований от Atoc (ожидается обновление):  
https://repo.getmonero.org/monero-project/ccs-proposals/merge_requests/120  
_**\<sgp>**_ идея в стадии обновления, пока пропускаем  
_**\<sgp>**_ неполный рабочий день в ключе кодинга от xiphon: https://repo.getmonero.org/monero-project/ccs-proposals/merge_requests/122  
_**\<sgp>**_ кто-нибудь возражает против этого предложения? Xiphon - участник с приличным послужным списком, стремящийся увеличить свое участие в проекте на 50%  
_**\<sarang>**_ atoc в настоящее время заинтересован в предложении от h4sh3d о свопах XMR-BTC  
_**\<sgp>**_ sarang: думаю, что мы можем обсудить это предложение, когда оно будет обновлено  
_**\<sgp>**_ для журнала: кто выступает за предложение xiphon?  
_**\<selsta>**_ я  
_**\<sgp>**_ многие из вас уже прокомментировали предложение в gitlab  
_**\<selsta> 19:23 \<sgp>**_ кто-нибудь возражает против этого предложения? Xiphon - участник с приличным послужным списком, стремящийся увеличить свое участие в проекте на 50% _**\<-- Насколько мне известно, его предыдущие CCS занимали порядка 20 часов в неделю  
_**\<selsta>**_ но я могу ошибаться  
_**\<sgp>**_ в этом планка увеличена до 30 часов  
_**\<sgp>**_ 20 -> 30  
_**\<selsta>**_ О как  
_**\<sgp>**_ :)  
_**\<selsta>**_ не видел :p  
_**\<ArticMine>**_ Предложения от текущих разработчиков - это беспроигрышная ставка. Так что да  
_**\<sgp>**_ у него отличный план работы и ему будет, чем заняться  
_**\<needmonero90>**_ Xiphon делает весьма ценную работу, и мне любопытно, как лучше всего будет использовать это время. В прошлом я пытался понять разницу между людьми, которые являются координаторами и постоянными участниками  
_**\<needmonero90>**_ в данный момент я поддерживаю это предложение, хотя оно не согласуется с ранее высказанной позицией о том, что мы должны платить только координаторам  
_**\<selsta>**_ координаторам?  
_**\<needmonero90>**_ да, например, mrl  
_**\<needmonero90>**_ они как человеческие буферы  
_**\<endogenic>**_ mrl контрибьюторы  
_**\<needmonero90>**_ которые вкладывают свое время и старания бесплатно  
_**\<selsta>**_ разве мы никогда этого не делали раньше?  
_**\<selsta>**_ я точно ничего не пропустил?  
_**\<needmonero90>**_ я говорю о нашем финансировании исследователей, когда другие участники, такие как isthmus, не получают финансирования  
_**\<needmonero90>**_ но они трудятся, не покладая рук  
_**\<rehrar>**_ а он и не просил :p  
_**\<sgp>**_ needmonero90: вы предлагаете какую-то форму роли координатора?  
_**\<needmonero90>**_ в точности  
_**\<needmonero90>**_ и я называю их координаторами  
_**\<selsta>**_ для рабочей группы GUI такого не нужно…  
_**\<needmonero90>**_ именно они должны взять на себя эту роль  
_**\<sgp>**_ а, понял  
_**\<needmonero90>**_ координаторы должны быть там, где требуется финансирование  
_**\<sgp>**_ думаю, что рабочая группа gui не сформировалась таким образом, чтобы приставлять к ним координатора  
_**\<sgp>**_ я имею в виду, что у нас есть результат на практике  
_**\<needmonero90>**_ я нахожусь на распутье и этапе внутренних споров между помощью котрибьюторам и организации дальнейшей координации новых проектов  
_**\<selsta>**_ я не согласен с этим  
_**\<sgp>**_ это сильная позиция  
_**\<ErCiccione>**_ я тоже не согласен  
_**\<ErCiccione>**_ и это не то, как сейчас работает ccs  
_**\<rehrar>**_ needmonero90: я бы не сказал, что mooo нуждается в такой группе  
_**\<sgp>**_ но я признаю потребность в таких ролях  
_**\<rehrar>**_ он работает, когда у него есть время  
_**\<needmonero90>**_ я пытался выстроить непротиворечивую структуру для CCS  
_**\<needmonero90>**_ и я понимаю, как это работает, но мы не банкомат  
_**\<ErCiccione>**_ а, ну ладно :)  
_**\<rehrar>**_ я говорю «да» для предложения xiphon.  
_**\<sgp>**_ needmonero90: это интересная концепция, но должны быть и исключения :)  
_**\<selsta>**_ нам не нужны участники, сидящие на пособии и ожидающие, когда же их побеспокоят и им придётся работать  
_**\<selsta>**_ нам нужна фактическая работа с кодом :)  
_**\<needmonero90>**_ тот, кто работает за рамками большого механизма, создаёт дискомфорт или вообще зачастую ставит палки в колёса  
_**\<sgp>**_ Я думаю, что нам стоит закончить обсуждение предложения Xiphon  
_**\<sgp>**_ и всего, что касается CCS  
_**\<ErCiccione>**_ нам нужна фактическая работа с кодом -> и да, нам нужны такие контрибьюторы  
_**\<sgp>**_ великолепная работа и интересная беседа, нам нужно продолжать в том же духе  
_**\<sgp>**_ 4. Отчеты рабочих групп  
_**\<rehrar>**_ нам нужны такие контрибьюторы -> конечно нужны  
_**\<needmonero90>**_ Нам  
_**\<ErCiccione>**_ lol  
_**\<sgp>**_ не нам, просто нужны  
_**\<needmonero90>**_ мне нужны деньги  
_**\<sgp>**_ a. Рабочая группа Daemon/CLI  
_**\<sgp>**_ vtnerd сделал PR с очень серьезными изменениями — добавлена поддержка dandelion++! ++  
_**\<ErCiccione>**_ 90  
_**\<rehrar>**_ Я видел это  
_**\<rehrar>**_ и это очень интересно  
_**\<sgp>**_ улучшение конфиденциальность сети без применения tor / i2p  
_**\<sgp>**_ отличная работа  
_**\<rehrar>**_ теперь определённо стоит сделать новый точечный релиз  
_**\<rehrar>**_ я имею в виду после слияния  
_**\<sgp>**_ rehrar: вероятно, потребуется некоторое время перед объединением PR :)  
_**\<sgp>**_ пожалуй, это самое крупное обновление за последнее время  
_**\<sarang>**_ это даст нам серьезное преимущество  
_**\<rehrar>**_ да, на сегодняшний день — самое крупное  
_**\<rehrar>**_ Саранг, может ли MRL взглянуть на реализацию и высказать свои мысли?  
_**\<sgp>**_ да, весомое преимущество  
_**\<sgp>**_ хотя все изменения должны войти только в следующее обновление протокола  
_**\<sarang>**_ да, я добавил его в начало списка моих планов сразу, как только увидел  
_**\<ErCiccione>**_ мы обязательно должны написать сообщение в блоге после того, как PR будет объединен  
_**\<sgp>**_ b. Рабочая группа по локализации  
_**\<sarang>**_ еще это будет обсуждаться на следующей встрече MRL  
_**\<sgp>**_ ErCiccione[m]: конечно  
_**\<sgp>**_ маркетинг 101 уровня  
_**\<sgp>**_ ErCiccione: ваш выход :)  
_**\<rehrar>**_ на самом деле это огромная работа  
_**\<ErCiccione>**_ здорово  
_**\<ErCiccione>**_ ничего глобального, я жду, пока 2 PR будут объединены в репозиторий getmonero, прежде чем мы начнем использовать weblate для сайта (подробнее об этом я расскажу в отчете рабочей группы веб-сайта)  
_**\<UkoeHB>**_ hi  
_**\<ErCiccione>**_ еще были добавлены новые строчки для GUI  
_**\<ErCiccione>**_ так что если вы владеете каким-то другим языком, зайдите и переведите их в  
_**\<ErCiccione>**_ translate.getmonero.org  
_**\<rehrar>**_ getmonono.org  
_**\<ErCiccione>**_ добавилось порядка 40 новых строк  
_**\<ErCiccione>**_ и ike 30 был удален, это то, что приходит на ум  
_**\<ErCiccione>**_ еще мы ожидаем объединения других PR в основной репозиторий, чтобы переводчики могли начать работу над CLI  
_**\<needmonero90>**_ CLI в настоящее время всё еще не переведен?  
_**\<ErCiccione>**_ Не уверен, что именно вы подразумеваете. CLI можно перевести через веб-сайт, но сначала нужно объединить PR с обновлениями и уже переведенными строками, иначе могут возникнут конфликты  
_**\<needmonero90>**_ О, понял  
_**\<ErCiccione>**_ а конкретно этот PR: https://github.com/monero-project/monero/pull/6312  
_**\<ErCiccione>**_ краткое резюме о работе переводчиков, которая сейчас проводится  
_**\<needmonero90>**_ испанский переведён всего на 9%? Rottensox, slackin  
_**\<ErCiccione>**_ так что после этого раунда объединений PR переводчики смогут возобновить свою работу  
_**\<ErCiccione>**_ вот так и протекает наш рабочий процесс  
_**\<rottensox>**_ needmonero90: извиняюсь... перевод – это не мой конёк  
_**\<ErCiccione>**_ да, cli обделён вниманием, вся работа сосредоточена на gui  
_**\<ErCiccione>**_ rottensox: вам не нужно никакой *особой* специализации. Как только я выучил английский, то сразу начал переводить материалы о Monero  
_**\<kinghat>**_ D ++ работает с Tor и I2P?  
_**\<sgp>**_ kinghat: давайте обсудим этот вопрос  
_**\<sgp>**_ еще вопросы для ErCiccione?  
_**\<ErCiccione>**_ нет  
_**\<sgp>**_ у меня есть две взаимосвязанные вещи, которые я хочу упомянуть  
_**\<sgp>**_ Mastering Monero был переведен на китайский язык: zh.masteringmonero.com  
_**\<sgp>**_ он также был переведен на русский язык и нуждается в аудите: https://github.com/monerobook/monerobook/pull/81  
_**\<sgp>**_ он является частью CCS запроса, который еще остается незавершенным  
_**\<ErCiccione>**_ Очень круто! Отличная работа!  
_**\<sgp>**_ c. Рабочая группа GUI  
_**\<sgp>**_ Двоичные файлы для нового релиза: https://github.com/monero-project/monero-gui/releases/tag/v0.15.0.3  
_**\<sgp>**_ и я понятия не имею, какой там статус, честно  
_**\<needmonero90>**_ Вы пинговали какие-нибудь каналы в telegram для оказания помощи в аудите, sgp?  
_**\<sgp>**_ нет, я не уделял пристального внимания этому вопросу  
_**\<needmonero90>**_ Я могу оставить соответствующие ссылки  
_**\<sgp>**_ needmonero90: еще нет  
_**\<sgp>**_ да, будьте так любезны :)  
_**\<sgp>**_ d. Рабочая группа Outreach  
_**\<sgp>**_ thunderosa: пожалуйста, вам слово  
_**\<thunderosa>**_ Конечно, для начала у меня есть обновление от Almutasim, которое я сейчас скопирую и вставлю  
_**\<thunderosa>**_ Во второй половине прошлого года Monero Outreach работали над созданием различных историй и публикациями в самых различных областях. Материалы, которые вышли из под нашего пера в течение прошлого периода:  
_**\<thunderosa>**_ Ответ Coinbase. 8 ноября 2019 года Coinbase опубликовала в своем блоге статью, в которой изложила свои взгляды на доказательство работы (PoW), и в этой статье был сделан ряд неверных замечаний и, как следствие, неуместный вывод относительно Monero. Ответ Monero Outreach от 13 ноября исправил ошибки и привел доводы о пути противодействия ASIC устройствам, выбранного разработчиками Monero. Исправления, которые были учтены  
_**\<thunderosa>**_ 1) причины, по которым Monero борется с появлением ASIC устройств в сети; 2) ответ на технические и философские аргументы, высказанным в отношении преимуществ ASIC и их необходимости в рамках общей экосистемы  
_**\<thunderosa>**_ Начало работы с Monero. Monero Outreach подготовили документ, описывающий, как люди могут взаимодействовать с сообществом Monero и оказывать помощь Monero. Были представлены ресурсы для получения дополнительной информации о Monero и технологиях. В документ вошли советы для разработчиков программного обеспечения, ссылки на репозитории, руководства и различные результаты исследований. В нем перечислены все рабочие группы в рамках экосистемы Monero и ссылки на социальные сети  
_**\<thunderosa>**_ Еще были подготовлены отдельные работы о в ключе таких вещей как майнинг, внесение своего вклада, запуск узла Monero и пожертвования  
_**\<thunderosa>**_ Monero в Китае и на Западе. Monero Outreach совместно с китайским участником сообщества Monero, FutureFan, опубликовали статью, в которой сравнивают сообщества Monero в Китае и на Западе. Ранее FutureFan уже работал с Monero Outreach, переводя статьи на китайский язык. В этой новой статье ведётся речь о размерах сообщества Monero и разнице в интересах  
_**\<thunderosa>**_ Например, запад интересуется философией, а Китай больше интересуется майнингом. Это путь для улучшения сотрудничества между двумя общинами и расширения возможностей для использования Monero как в Китае, так и на Западе. За этой статьей последовало интервью с Monero Talk, которое вскоре будет опубликовано.  
_**\<rottensox>**_ чёрт  
_**\<sgp>**_ я не знал, что будет так много текста :)  
_**\<thunderosa>**_ ну… это только разминка  
_**\<thunderosa>**_ прошу прощения, если доставил неудобства.. это была самая большая часть обновления  
_**\<sarang>**_ pastebin?  
_**\<thunderosa>**_ в этот раз мы сосредоточились на том, как мы публикуем, а не на том, что публикуем. За прошедший год мы поняли, что большая часть трафика, который мы организуем в Monero, никогда не касается наших серверов или технической части, и единственная вещь, в которой мы нуждаемся, это SEO. Мы увидели возможность попрактиковать в том, что мы проповедуем  
_**\<thunderosa>**_ Основное внимание было уделено настройке Primo / RPC-Pay / поддержки майнинга, чтобы помочь субсидировать наши расходы. Мы также подумали, что нам хорошо подходит система RPC-Pay. Еще хочется отметить, что проект Календаря и Каталог продавцов / сервисов на данный момент отложены. И мы хотели бы подготовиться к запуску нашей отдельной издательской платформы  
_**\<thunderosa>**_ в ключе FOSS такая организация необходима как воздух  
_**\<sgp>**_ sarang: такую информацию будет весьма полезно иметь в записи журнала, а не на каком-то стороннем ресурсе  
_**\<thunderosa>**_ святые котики!  
_**\<thunderosa>**_ извините  
_**\<thunderosa>**_ Как-то так, в последнее время у нас очень много работы. Ах, и еще проект Календаря будет запущен на нашем сервере  
_**\<ErCiccione>**_ ay  
_**\<sgp>**_ ха, а я уже сделал для себя временное решение  
_**\<ErCiccione>**_ (извините, я случайно)  
_**\<thunderosa>**_ Мне следовало представить все эти обновления раньше  
_**\<thunderosa>**_ Но, так получилось даже лучше  
_**\<ErCiccione>**_ любой сервис календаря (особенно если это не google) будет кстати :p  
_**\<thunderosa>**_ мы можем взять календарь от Google за основу.. но я бы предпочел вообще не использовать Google для наших проектов.  
_**\<thunderosa>**_ как и Google Calendar API  
_**\<thunderosa>**_ в качестве основы  
_**\<ErCiccione>**_пожалуйста, что угодно, только не Google  
_**\<thunderosa>**_ я бы хотел начать с чего попроще и посмотреть, как он приживётся в сообществе  
_**\<kinghat>**_ материал про RPC-Pay потрясающий  
_**\<ErCiccione>**_ ^ согласен, нужно будет сделать отдельное руководство пользователя для getmonero  
_**\<thunderosa>**_ Спасибо, Alumtasim проделал потрясающую работу, благодаря которой наша рабочая группа подчерпнула новые идеи  
_**\<sgp>**_ спасибо за обновление, thunderosa  
_**\<sgp>**_ и да, материал rpc-pay действительно отличный  
_**\<sgp>**_ и имя выбрано отличное  
_**\<sgp>**_ любые другие комментарии или вопросы для рабочей группы Outreach?  
_**\<kinghat>**_ поместить новую ссылку в повестке дня?  
_**\<thunderosa>**_ спасибо, нет. Мы поместим отдельное обновление в конце следующей недели  
_**\<sgp>**_ отлично, спасибо за обновления  
_**\<sgp>**_ мы пропускаем Аппаратную рабочую группу, msvb всё еще отсутствует  
_**\<sgp>**_ f. Рабочая группа Konferenco  
_**\<sgp>**_ У нас будет отдельное обновление в следующий понедельник. Сдёргивая пелену тайны, мы сообщаем, что Konferenco состоится 13-14 июня в Берлине  
_**\<sgp>**_ наберитесь терпения и дождитесь обновления в понедельник  
_**\<sgp>**_ g. Исследовательская лаборатория Monero  
_**\<sgp>**_ Саранг  
_**\<sarang>**_ Привет  
_**\<sarang>**_ В последнее время мы обсуждаем множество тем  
_**\<sarang>**_ Одна из них это CLSAG  
_**\<sarang>**_ мы планировали провести аудит немного раньше намеченного срока, но получили новые материалы для предстоящей конференции.  
_**\<sarang>**_ хоть и у документа и весьма лестные отзывы, мы бы рекомендовали провести дополнительный аудит  
_**\<sarang>**_ но я рекомендую не привлекать кого-либо непосредственно к работе по координации аудита  
_**\<sarang>**_ во избежание конфликтов интереса  
_**\<sarang>**_ но sgp предложил создать рабочую группу в ключе предстоящего аудита  
_**\<sarang>**_ вы еще не отказались от первоначальной задумки?  
_**\<sgp>**_ я уже обратился к нескольким людям, чтобы оценить их интерес к документу  
_**\<sgp>**_ но основная цель состоит в том, чтобы использовать эту рабочую группу для координации заключительных аудитов  
_**\<sgp>**_ может быть, мне стоит ответить на все вопросы после обновления Саранга?  
_**\<sarang>**_ Время проведения аудита зависят от (а) сроков обновления модели безопасности в препринте; (б) наличие рецензентов; (c) сроков сбора средств  
_**\<selsta>**_ что попадает под конфликт интересов?  
_**\<sarang>**_ но я склонен полагать, что это хорошая идея  
_**\<sgp>**_ selsta: есть несколько связанных целей, таких как составление списков результатов и т. д.  
_**\<sarang>**_ думаю, что это установит хороший стандарт беспристрастности для будущих работ  
_**\<ArticMine>**_ согласен  
_**\<sarang>**_ напоминаю, что преимущества CLSAG - это ~25% уменьшение размера транзакций и ~15-20% экономия времени проверки  
_**\<sarang>**_ единственный отклик от рецензентов, который мы получили на данный момент, составляет ~15000 долларов США  
_**\<sarang>**_ Teserakt  
_**\<ArticMine>**_ а как насчёт OSTIF?  
_**\<sarang>**_ Во всяком случае, это большой предмет исследований, которым я хотел бы поделиться  
_**\<sarang>**_ ArticMine: да  
_**\<sgp>**_ Спасибо, Саранг  
_**\<UkoeHB>**_ можно мне сказать пару слов?  
_**\<sarang>**_ еще проблема заключается в том, что я состою в консультативном комитете OSTIF :)  
_**\<sgp>**_ для MRL это была очень насыщенная неделя, следите за их обновлениями на github: https://github.com/monero-project/research-lab/issues  
_**\<sgp>**_ UkoeHB_: конечно, только кратко :)  
_**\<sarang>**_ Да, многие проблемы, которые мы рассматривали, теперь отмечены и ждут своей очереди  
_**\<UkoeHB>**_ моя актуальная дорожная карта, содержащая идеи, большинство из которых требует дополнительного обсуждения, поэтому, пожалуйста, не стесняйтесь и поделитесь своими мыслями: https://www.pdf-archive.com/2020/02/01/moneroroadmapkoe020120/moneroroadmapkoe020120.pdf  
_**\<UkoeHB>**_ варианты интеграции OpenBazaar были исследованы rbrunner еще в 2019 году. И у меня есть решение части проблем, которые будут опубликованы в конце следующей недели. Эти решения будут полезны для любого рынка Monero, который хочет работать с минимальными требованиями к доверию  
_**\<sarang>**_ ^ это личная дорожная карта, koe  
_**\<UkoeHB>**_ Саранг помог мне разработать Monero-подобный coinjoin протокол, который мы назвали TxTangle  
_**\<UkoeHB>**_ Да  
_**\<sarang>**_ (не рассматривайте это как одобрение с нашей стороны)  
_**\<sgp>**_ отлично  
_**\<sarang>**_ немного не по текущей теме, но всё же нужно определиться с примерной датой следующего обновления  
_**\<sarang>**_ CLSAG - это изменение консенсуса  
_**\<sarang>**_ а D++ нет  
_**\<sarang>**_ и нужно постараться сделать всё это в одном обновлении  
_**\<sgp>**_ sarang: отличная идея, мы поднимем этот вопрос немного позже  
_**\<sarang>**_ Да, я знаю, что уже поздно :/  
_**\<sgp>**_ спасибо, UkoeHB_  
_**\<sgp>**_ ErCiccione: хотите представить обновления сайта?  
_**\<ErCiccione>**_ Да  
_**\<sgp>**_ тогда вперёд  
_**\<ErCiccione>**_ я постараюсь закончить как можно быстрее  
_**\<ErCiccione>**_ 3 вещи:  
_**\<ErCiccione>**_ 1. Журналы встреч давно не обновлялись на getmonero, мы пропустили довольно большой период. Если кто-то хочет помочь с этим, я буду очень благодарен  
_**\<ErCiccione>**_ 2. Я хотел бы, чтобы люди как можно чаще смотрели / проверяли PR для сайта, очень много PR ждут своего аудита  
_**\<ErCiccione>**_ https://repo.getmonero.org/monero-project/monero-site/merge_requests  
_**\<ErCiccione>**_ ^ со всеми актуальными PR вы можете ознакомиться здесь  
_**\<ErCiccione>**_ 3. Два из этих PR должны быть объединены как можно быстрее, без них я не смогу перенести getmonero на weblate:  
_**\<ErCiccione>**_ https://repo.getmonero.org/monero-project/monero-site/merge_requests/1212  
_**\<ErCiccione>**_ https://repo.getmonero.org/monero-project/monero-site/merge_requests/1210  
_**\<ErCiccione>**_ вот и всё, пожалуйста, не стесняйтесь и принимайте активное участие обсуждении PR  
_**\<sgp>**_ большое спасибо  
_**\<sgp>**_ 5. Время открытых идей  
_**\<sgp>**_ xenugrande предложил рассмотреть идею - «немногим ранее в reddit канале Monero я предложил сделать что-то вроде однодневной встречи в рамках празднования годовщины Monero. Как вариант, организовать сбор средств для исследовательской лаборатории Monero, а также провести какое-то мероприятие по типу «Черной пятницы», где мы можем связаться с продавцами / сервисами, чтобы координировать их операции для использования / приёма Monero в качестве оплаты за их товары / услуги»  
_**\<sgp>**_ Да, мне нравиться эта идея. Мы уже проводили что-то подобное в прошлом году  
_**\<kinghat>**_ спасибо, UkoeHB!  
_**\<sgp>**_ в этом году годовщина Monero выпадает на субботу  
_**\<sgp>**_ на следующей неделе я открою отдельную ветку, Moneroversary, для сбора идей и вариаций мероприятия  
_**\<sgp>**_ еще вопросы?  
_**\<sgp>**_ 6. Подтвердите дату / время следующей встречи  
_**\<sgp>**_ Следующая встреча сообщества состоится через 2 недели 15 февраля в 17:00 UTC  
_**\<sgp>**_ Следующий Coffee Chat состоится в субботу 8 февраля в 17:00 UTC  
_**\<sgp>**_ Новый календарь (пожалуйста, настройте уведомления о мероприятии, если у вас не получается их скопировать!):  
https://calendar.google.com/calendar/embed?src=itmaraubkfoe4aq2oquoaogsuk@group.calendar.google.com  
_**\<sgp>**_ 7. Заключение  
_**\<sgp>**_ Вот и все! Спасибо за участие в этой встрече сообщества Monero, мы надеемся увидеть вас на /r/MoneroCommunity и #monero-community. Берегите себя и знайте, что перемены начинаются именно с ВАС  

---  

_Источник: [Community Workgroup Meeting: 1 February 2020 18:00 UTC #435](https://github.com/monero-project/meta/issues/435)_  

_Перевод: [Unholy](https://t.me/UnholyKnight)_  
_Коррекция: [Kukima](https://t.me/Kukima)_  
