---
title: "Журнал встречи Сообщества Monero от 29.08.2020"  
date: "2020-08-29"  
categories:  
  - "Журнал встречи"
---

_**Место встречи:**_  

#monero-community  

Пожалуйста, проверьте ретрансляцию сообщений незадолго до использования. Если есть какие-либо проблемы, пожалуйста, используйте Freenode IRC напрямую.  

_**Время встречи:**_  

17:00 UTC  

_**Предлагаемые пункты встречи:**_  

Пожалуйста, прокомментируйте ваше предложение на GitHub заранее, если вы хотите предложить новый пункт.  

- Вступление  
- Основные MCW  
- Обновления CCS  
- Отчеты рабочих групп  
  - Рабочая группа Daemon / CLI / GUI  
  - Рабочая группа по локализации  
  - Рабочая группа веб-сайта  
  - Рабочая группа пропаганды (Outreach)  
  - Исследовательская лаборатория Monero  
- Время открытых идей  
- Подтвердите дату / время следующей встречи  

_**Журнал встречи:**_  

_**\<rehrar>**_ hi  
_**\<rehrar>**_ Давайте начнем нашу очень важную встречу  
_**\<rehrar>**_ 1. Претсвия  
_**\<rehrar>**_ *Приветствия :p  
_**\<msvb-lab>**_ Привет.  
_**\<ArticMine>**_ Hi  
_**\<xmrscott[m]>**_ osu  
_**\<rehrar>**_ 2. Обновление MCW  
_**\<rehrar>**_ Ничего нового. Напоминаю, что needmoney90 и sgp ушли со своих должностей  
_**\<rehrar>**_ И если кто-то знает, как от них избавиться насовсем, пожалуйста, подскажите : D  
_**\<rehrar>**_ Потому что каждый раз, когда они входят в комнату, они становятся администраторами по умолчанию  
_**\<ErCiccione[m]>**_ нужно попробовать добавить -O  
_**\<ErCiccione[m]>**_ с большой буквы O  
_**\<rehrar>**_ что-то, что-то -O  
_**\<rehrar>**_ не сработало  
_**\<ErCiccione[m]>**_ Действительно, неожиданно  
_**\<rehrar>**_ Я перепробовал все шпаргалки для IRC, но не одна из них не сработала в freenode  
_**\<msvb-lab>**_ Мне любопытно, публиковали ли они причины своего ухода? Или может быть в Mattermost, Discord, Reddit, Facebook?  
_**\<rehrar>**_ msvb-lab: Да, было сообщение  
_**\<ErCiccione[m]>**_ думаю, что была команда по типу chanserv, но сейчас не вспомню  
_**\<rehrar>**_ Прошла неделя, и многие наши товарищи погибли от ужасов войны  
_**\<rehrar>**_ отец, я могу ввести вас в курс дела немного позже  
_**\<msvb-lab>**_ Я пытался найти информацию, но безуспешно. Прошу прощения, просто любопытство  
_**\<msvb-lab>**_ Окей, спасибо  
_**\<rehrar>**_ 3. Обновления CCS  
_**\<rehrar>**_ Давай сыграем в игру. Объединять или не объединять.  
_**\<rehrar>**_ https://repo.getmonero.org/monero-project/ccs-proposals/-/merge_requests/162  
_**\<rehrar>**_ Объединять или не объединять? Предложение по локализации Monero на испанский язык от lh1008 [m]  
_**\<rehrar>**_ не стесняйтесь и найдите немного времени, чтобы прочитать предложение  
_**\<ErCiccione[m]>**_ Честно говоря, когда я читал его предложение, большую часть времени я вообще не понимал, о чём именно он говорил и что вообще он хотел сказать :p Однако он уже довольно давно работает над испанскими переводами, так что для меня это "Объединять"  
_**\<dsc>**_ /msg chanserv access #monero-community LIST  
_**\<dsc>**_ /msg chanserv access help  
_**\<dsc>**_ Добро пожаловать  
_**\<debruyne>**_ :p  
_**\<rehrar>**_ lh1008[m], если вы здесь, не могли бы вы немного рассказать о вашем предложении  
_**\<dEBRUYNE>**_ :p  
_**\<dEBRUYNE>**_ Не использовать заглавные буквы - это кощунство  
_**\<dsc>**_ всё верно.  
_**\<rehrar>**_ Хмммм... Я уже делал это, в любом случае спасибо.  
_**\<rehrar>**_ sgp и/или needmoney90, пожалуйста, покиньте комнату и затем перезайдите, мы посмотрим, решится ли проблема таким способом  
_**\<rehrar>**_ в любом случае вернемся к CCS  
_**\<rehrar>**_ Объединять или не объединять? https://repo.getmonero.org/monero-project/ccs-proposals/-/merge_requests/159  
_**\<rehrar>**_ Создание образовательного Monero-контента на испанском языке от Lovera[m]  
_**\<rehrar>**_ Интересно, насколько пересекаются эти идеи?  
_**\<rehrar>**_ И еще этот норвежский, раз уж мы затронули эту тему https://repo.getmonero.org/monero-project/ccs-proposals/-/merge_requests/160  
_**\<rehrar>**_ luigi1111: вы здесь?  
_**\<rehrar>**_ lol, понятно всё с вами, значит, нечего добавить. Я хочу попросить вас опубликовать соответствующие темы/сообщения в Reddit, чтобы мы могли получить еще немного отзывов  
_**\<rehrar>**_ Значит, двигаемся к отчетам рабочих групп  
_**\<rehrar>**_ a. Рабочая группа Daemon/CLI/GUI  
_**\<rehrar>**_ dsc, ты не можешь вечно притворяться, что тебя нет, ты как раз что-то хотел сказать  
_**\<dsc>**_ Я всего лишь хотел пожаловаться на то, что лично я думаю, что переводы не так и важны  
_**\<dsc>**_ но потом все обижаются на меня  
_**\<dsc>**_ :(  
_**\<rehrar>**_ Я имею в виду отчет о GUI :p  
_**\<rehrar>**_ или другие связанные вещи. selsta, dEBRUYNE, присоединяйтесь  
_**\<dsc>**_ но стоит отметить, что эти предложения выглядят весьма хорошо, насколько я могу судить  
_**\<ErCiccione[m]>**_ Я уже говорил, что можно объединить 160  
_**\<selsta>**_ rehrar: в ближайшем будущем вам стоит ожидать добавление socks5 и портативный режим  
_**\<dsc>**_ Ну, на самом деле у меня куча вещей для добавления в api_wallet и libwalletqt  
_**\<ErCiccione[m]>**_ А я не фанат того, что люди начали делать предложения на 6 месяцев работы  
_**\<selsta>**_ Кроме того, в ближайшее время мы хотим обновить тестовую сеть  
_**\<dsc>**_ ErCiccione[m]: кто именно?  
_**\<ErCiccione[m]>**_ "Создание образовательного Monero-контента на испанском языке"  
_**\<dsc>**_ Ах, я обратил внимание только на сумму, которая показалась мне более чем разумной  
_**\<ErCiccione[m]>**_ я бы не стал объединять его в текущем состоянии и попросил бы сократить период работы до трех месяцев  
_**\<rehrar>**_ скоро мы будем подавать заявки на шесть лет  
_**\<rehrar>**_ кроме того, selsta, спасибо за обновление  
_**\<rehrar>**_ b. Рабочая группа по локализации  
_**\<rehrar>**_ кто-то еще?  
_**\<ErCiccione[m]>**_ Я имею в виду первый CCS, который просит средства за 6 месяцев работы? Неа. Все те, кто финансировались через ССS в течение многих лет, все еще продолжают создавать предложение каждые 3 месяца  
_**\<lh1008[m]>**_ Всем привет  
_**\<lh1008[m]>**_ Кажется, я немного опоздал  
_**\<dsc>**_ ErCiccione[m]: согласен  
_**\<rehrar>**_ ты здесь  
_**\<lh1008[m]>**_ Извините  
_**\<rehrar>**_ не беспокойтесь  
_**\<rehrar>**_ у вас есть комментарии по поводу вашего предложения?  
_**\<lh1008[m]>**_ Есть конкретные вопросы? Если нет, я могу представить краткое резюме  
_**\<dsc>**_ Что касается моего CCS предложения о работе над GUI (у него осталось еще 2 невыполненных цели) - я планирую создать еще один CCS для завершения работы над моим новым проектом и хочу внести небольшие изменения в текущий процесс работы, используя оставшиеся средства от прошлого CCS  
_**\<rehrar>**_ dsc: интересно  
_**\<rehrar>**_ я в деле  
_**\<lh1008[m]>**_ Внутри Monero Outreach мы разработали модель вознаграждения за переводы, и моё предложение следует этой модели компенсации. 0,1 XMR для 1000 переведенных слов и 0,025 XMR за 1000 проверенных слов.  
_**\<dsc>**_ Согласен, получилась довольно странная ситуация, но я считаю, что мне рациональней потратить время именно на разработку нового кошелька. Хотя это звучит довольно предвзято :p  
_**\<dsc>**_ И если сообщество не поддержит меня, я могу продолжить работу над GUI и отложить новый проект.  
_**\<rehrar>**_ lh1008[m]: Не думаю, что у кого-то могут быть возражения против вашего нового предложения. Всё более чем понятно и весьма позитивно. Полагаю, что в ближайшее время он будет объединен, но, опять же, это только моё мнение  
_**\<rehrar>**_ dsc: давай обсудим это  
_**\<rehrar>**_ Можете ли вы вкратце рассказать, почему, по вашему мнению, лучше потратить время на новый проект?  
_**\<dsc>**_ Я не считаю свою работу над GUI такой же эффективной, как то, над чем я работаю сейчас  
_**\<rehrar>**_ понятно  
_**\<rehrar>**_ у кого-нибудь есть вопросы к dsc? Комментарии?  
_**\<dsc>**_ Мне кажется, мои слова трудно принять за чистую монету  
_**\<lh1008[m]>**_ Хорошо, это будет круто. Идея состоит в том, чтобы начать как можно скорее. Думаю, сентябрь. Предполагаю, что слияние произойдет во вторник. Спасибо rehrar и всем, кто прочитал мое предложение.  
_**\<dsc>**_ Возможно, такая разработка должна сопровождаться открытым исходным кодом  
_**\<xmrscott[m]>**_ Согласитесь, это довольно сложно, определить настроение в сообществе на этот счет, но реакция на демоверсию была вполне положительной  
_**\<dsc>**_ Так и есть!  
_**\<rehrar>**_ dsc: Я думаю, что открытый код - это очевидная предпосылка  
_**\<dsc>**_ Блин! Засада, я-то думал сделать закрытый исходный код и подписать контракт с chainanalysis  
_**\<dsc>**_ Ну, конечно, ласковые сопутствующие слова  
_**\<xmrscott[m]>**_ Согласен, однако я думаю, что GUI относительно надежен, но создание нового, вероятно, принесет еще больше пользы.  
_**\<xmrscott[m]>**_ (только если оставшиеся этапы не связаны с очень важными улучшениями, например улучшением интеграции в TAILS или чем-то аналогичным)  
_**\<dsc>**_ xmrscott[m]: какие улучшения?  
_**\<xmrscott[m]>**_ Улучшения подобные тем, над которыми вы работали с кем-то из сообщества  
_**\<dsc>**_ https://github.com/monero-project/monero-gui/pull/3016 как этот, да  
_**\<dsc>**_ Мы перенесём все эти моменты в GUI  
_**\<dsc>**_ Итак, я создам новый CCS, и затем вы сможете определить жизнеспособность моего плана, и мы сможем обсудить его на следующей неделе :p  
_**\<rehrar>**_ звучит хорошо  
_**\<rehrar>**_ пожалуй, да, делайте именно так  
_**\<xmrscott[m]>**_ теоретически это позволит создавать приложения с более разделенной логикой и GUI, что упрощает создание других реализаций кошелька и т. д.  
_**\<dsc>**_ Да, у приложения будет возможность работать как сервер для веб-сокетов  
_**\<dsc>**_ это один из способов взаимодействия с моим кошельком  
_**\<rehrar>**_ Хорошо. Что касается обновлений рабочей группы, вместо того чтобы вызывать участников одного за другим и ждать их ответ, мы проведем небольшой "круглый стол", где любой желающий из рабочей группы сможет представить отчет, поэтому не стесняйтесь выступать со своим обновлением  
_**\<msvb-lab>**_ сайт или сервер NodeJS, хорошая идея, dsc.  
_**\<dsc>**_ в противном случае вы можете создать отдельное QML приложение  
_**\<dsc>**_ msvb-lab: именно  
_**\<dsc>**_ поэтому такая вещь больше подходит для личного пользования  
_**\<dsc>**_ "Я хочу организовать взаимодействие с кошельком с помощью python" -> буду ли я использовать Monero RPC+zmg или же воспользуюсь WS-сервером Feather?  
_**\<dsc>**_ (Qt - это больше, чем просто среда графического интерфейса, это "петля событий" с поддержкой всех типов протоколов)  
_**\<dsc>**_ s/zmg/zmq/  
_**\<rehrar>**_ хорошо, ради экономии времени нам нужно двигаться дальше  
_**\<rehrar>**_ прости, это обсуждение можно продолжить после встречи.  
_**\<msvb-lab>**_ Вот почему было бы неплохо иметь возможность устанавливать свое программное обеспечение в виде компонентов, некоторые из нас не особо любят WS без виджетов.  
_**\<rehrar>**_ Какая-то еще рабочая группа хочет представить своё обновление? Если нет, мы двинемся дальше  
_**\<dsc>**_ msvb-lab: Да, это виджеты CLI/WS/Qt в одном, и, возможно, что QML  
_**\<rehrar>**_ msvb-lab: Пришло ваше время! Расскажи нам о Grayhat  
_**\<msvb-lab>**_ спасибо, rehrar.  
_**\<msvb-lab>**_ Нам предлагается представлять контент от Monero под именем Monero Village, как было в случае Defcon.  
_**\<msvb-lab>**_ На этот раз мероприятие называется Grayhat (https://grayhat.co/), и у нас есть полная свобода в принятии всех решений, касающихся нашего участия.  
_**\<msvb-lab>**_ Участвуют несколько других деревень, которые являются постоянными клиентами Defcon, например, Biohacking, RedTeam и IoT.  
_**\<msvb-lab>**_ У меня нет подробностей, например, получим ли мы какое-то вознаграждение. Мероприятие состоится в октябре, обычно оно проводится в Техасе, но на этот раз только онлайн (как и Defcon).  
_**\<msvb-lab>**_ Уже есть три человека (двое из них находятся рядом со мной), которые обещают предоставить свой контент. Немного позже я отправлю организатору наше предложение с размещением деревни  
_**\<rehrar>**_ Очевидно, что онлайн-мероприятие значительно снижает затраты.  
_**\<msvb-lab>**_ Я хочу подключить наш stagenet tippero (созданный ajs и его коллегой) к серверу Grayhat Discord. И я, наверное, тоже выступлю с небольшой речью  
_**\<msvb-lab>**_ Что думаете на этот счет? Возможно, у вас есть вопросы?  
_**\<rehrar>**_ Какая обычно посещаемость у Grayhat?  
_**\<msvb-lab>**_ Не уверен, что знаю ответ на этот вопрос, но раньше это мероприятие называлось как-то иначе (если вы будете искать в Facebook, Reddit, Twitter и подобных местах).  
_**\<msvb-lab>**_ Дай мне вспомнить их старое название ...  
_**\<rehrar>**_ Я собираюсь сделать что-то новенькое и хочу получить мнение сообщества, считают ли они это разумной тратой средств (например, денег, времени и т. д.).  
_**\<xmrscott[m]>**_ Если мне не изменяет память, DEF CON обычно собирает порядка 30К посетителей, но, когда он перешел в онлайн формат, как ни странно, количество посетителей упало до 6K  
_**\<rehrar>**_ xmrscott[m]: Ничего удивительного  
_**\<msvb-lab>**_ Они назывались Texas Cyber Summit до того, как название изменили на Grayhat  
_**\<msvb-lab>**_ https://www.texascybersummit.org/  
_**\<xmrscott[m]>**_ Стоит ожидать 1/5 от того, что было в прошлом году?  
_**\<rehrar>**_ Людям хорошо удается масштабировать мероприятия в сети  
_**\<rehrar>**_ Но я бы не стал платить за онлайн-конференцию. Опять же, это только мое мнение.  
_**\<ArticMine>**_ Мне интересно узнать, как обстоят дела с перелётами  
_**\<ArticMine>**_ Это окажет влияние  
_**\<msvb-lab>**_ dsc, вам было бы интересно написать руководство о вашей новой запланированной работе с QML и ответить на вопросы об этом во время Grayhat (IRC или Discord)?  
_**\<msvb-lab>**_ Мы могли бы разместить это на monerovillage.org, например  
_**\<msvb-lab>**_ Проблема в том, что выбор деревень состоится уже в пятницу, поэтому очень важно, чтобы мы получили по крайней мере три спикера  
_**\<rehrar>**_ конечно. Я в деле.  
_**\<ArticMine>**_ Да, звучит неплохо  
_**\<rehrar>**_ это уже три  
_**\<dsc>**_ msvb-lab: Что за руководство? Беседа состоится онлайн или как?  
_**\<msvb-lab>**_ dsc, если вам нравится идея выступить онлайн, это будет отлично  
_**\<msvb-lab>**_ Или просто сделайте презентацию, участники конференции читают текст презентации и задают вопросы через IRC или Discord.  
_**\<ArticMine>**_ Это интересно  
_**\<msvb-lab>**_ Это только ваш выбор. Лично я ненавижу видео, но большинство людей считают его наиболее актуальным и приятным способом взаимодействия  
_**\<dsc>**_ В последние несколько месяцев у меня очень мало свободного времени, поэтому я не совсем подхожу для видеовыступления  
_**\<dsc>**_ lol  
_**\<msvb-lab>**_ Хорошо, у нас есть rehrar, ArticMine и я. Значит это предварительный список спикеров от Monero Village.  
_**\<rehrar>**_ Когда нам нужно представить расписание с контентом?  
_**\<dsc>**_ В любом случае свяжитесь со мной после окончания встречи, думаю, я смогу вам помочь  
_**\<ArticMine>**_ Нам нужно больше спикеров  
_**\<msvb-lab>**_ rehrar: Не думаю, что на данный момент есть какие-то временные рамки, но мне в любом случае нужно подать предварительный список  
_**\<msvb-lab>**_ Спасибо, dsc, значит, что вы тоже входите в состав мероприятия, как и мы  
_**\<msvb-lab>**_ Прежде чем мы закончим обсуждение темы, кто-нибудь знает новую альтернативу Taiga от Сообщества Monero? У нас есть новая система управления проектами в нашем домене getmonero.org, верно?  
_**\<msvb-lab>**_ Я слышал о недавних изменениях, поэтому я совершенно заблудился в наших актуальных системах управления.  
_**\<rehrar>**_ Насколько мне известно, у нас нет новой системы управления проектами  
_**\<rehrar>**_ Вы все еще можете использовать Taiga, если хотите  
_**\<msvb-lab>**_ Ладно, тогда немного позже я соберу всю полученную информацию в Taiga  
_**\<rehrar>**_ отлично  
_**\<msvb-lab>**_ Спасибо, rehrar, если вопросов нет, то пора переходить к следующей теме.  
_**\<rehrar>**_ Дальше у нас Время открытых идей  
_**\<xmrscott[m]>**_ msvb-lab: Если вы ищете новые инструменты управления проектами, свяжитесь с sgp, у них что-то было на примете  
_**\<rehrar>**_ Если у кого-то есть что-то, чего нет в повестке дня для дальнейшего обсуждения, пожалуйста, не молчите  
_**\<rehrar>**_ или, возможно, у вас есть идея, которой вы хотите поделиться с сообществом  
_**\<rehrar>**_ подождем несколько минут, если идей не будет, значит, мы можем закончить на сегодня :)  
_**\<sgp>**_ В ближайшее время будет опубликованы интервью с Samourai и Wasabi  
_**\<rehrar>**_ sgp: для....Monero Talk или?  
_**\<sgp>**_ Monero Space  
_**\<msvb-lab>**_ Monero Coffeechat, Monero Space и Monero Talk, что там вообще твориться?  
_**\<msvb-lab>**_ Или это просто смена имени канала?  
_**\<rehrar>**_ Monero Talk управляется другими людьми. Monero Space — это наша новая рабочая группа.  
_**\<rehrar>**_ У Coffee Chat сейчас перерыв  
_**\<rehrar>**_ Ну ладно, думаю, можно закончить :) Следующая встреча состоится через 2 недели  

---  

_Источник: [Community Workgroup Meeting: 29 August 2020 17:00 UTC #503](https://github.com/monero-project/meta/issues/503)_  

_Перевод: [Unholy](https://t.me/UnholyKnight)_  
_Коррекция: [Kukima](https://t.me/Kukima)_  
