---
title: "Журнал встречи Сообщества Monero от 26.09.2020"  
date: "2020-09-26"  
categories:  
  - "Журнал встречи"  
---

_**Когда:**_ 26 сентября 2020 @ 17:00 UTC  
_**Где:**_ #monero-community (freenode/matrix)  

_**Журнал встречи:**_

_**\<rehrar>**_ 1. Приветствия  
_**\<rehrar>**_ Кто вы, все эти люди, что здесь присутствуют?  
_**\<lh1008[m]>**_ O_о  
_**\<Guest10458>**_ я снова определился как Guest?  
_**\<kinghat[m]>**_  
_**\<hyc>**_ hi  
_**\<sethsimmons>**_ Всем привет  
_**\<sgp>**_ Привет  
_**\<rehrar>**_ Круто! Внушительная посещаемость!  
_**\<rehrar>**_ 2. Обновления  
_**\<rehrar>**_ Я хочу объединить здесь несколько вещей, но сначала давайте пройдемся по рабочим группам  
_**\<rehrar>**_ Я собираюсь попробовать новый формат подачи обновлений: если вы возглавляете рабочую группу или участвуете в ней и у вас есть соответствующее обновление, пожалуйста, скажите об этом заранее и уже потом представьте текст своего обновления  
_**\<rehrar>**_ ErCiccione, xmrhaelan, lh1008[m], dsc, selsta, dEBRUYNE  
_**\<lh1008[m]>**_ Всем привет!  
_**\<rehrar>**_ Что насчет обновления от рабочей группы Пропаганды?  
_**\<selsta>**_ мы все еще готовимся к выпуску v0.17  
_**\<selsta>**_ пока все идет гладко  
_**\<lh1008[m]>**_ Итак, что касается рабочей группы Пропаганды — мы закончили работу над объединением переводов Лучших практик Monero на русском языке https://www.monerooutreach.org/monero-Лучший-практика/  
_**\<lh1008[m]>**_ Также мы почти закончили работу над обновлением Кратких фактов. Это будет редизайн, мы собираемся сделать что-то более простое и доступное для понимания  
_**\<rehrar>**_ Принято  
_**\<lh1008[m]>**_ Опубликована новая статья о Triptych, и сейчас мы занимаемся ее локализацией на другие языки  
_**\<lh1008[m]>**_ Думаю, что к следующей встрече у нас будет еще больше новостей в этом ключе  
_**\<lh1008[m]>**_ :)  
_**\<rehrar>**_ ErCiccione, чтобы уточнить: люди, занимающиеся локализацией Monero, участвуют в работе над переводами Monero Outreach или как?  
_**\<kinghat[m]>**_ ваши статьи очень классные  
_**\<lh1008[m]>**_ Я бы сказал, что в большей своей части, да  
_**\<lh1008[m]>**_ Netrik182 помогает erciccione в вопросах сопровождения нашего репозитория  
_**\<sgp>**_ Статья о Triptych получилась отличной!  
_**\<lh1008[m]>**_ так что erciccione активно участвует в нашей работе  
_**\<ErCiccione>**_ rehrar: Некоторые участники. Я также поддерживаю работу репозитория, куда сливаются переводы (я их тоже просматриваю)  
_**\<rehrar>**_ отлично  
_**\<rehrar>**_ еще какие-то обновления?  
_**\<ErCiccione>**_ У меня нет  
_**\<ErCiccione>**_ как в ключе веб-сайта, так и локализаций  
_**\<sgp>**_ Наша следующая встреча Monero Meet состоится в следующую субботу, возможно, что кто-то захочет присоединиться  
_**\<ErCiccione>**_ в ближайшее время я пропингую всех переводчиков для начала работы над переводом GUI и обновлю соответствующую информацию на сайте  
_**\<rehrar>**_ Monero Space - это новая рабочая группа. Так что вы, ребята, можете представлять свои обновления здесь  
_**\<lh1008[m]>**_ Спасибо, что позволили нам представить наше обновление перед сообществом Monero :)  
_**\<rehrar>**_ Могу я... подать небольшую просьбу / жалобу?  
_**\<lh1008[m]>**_ Есть ли IRC-канал у Monero Space?  
_**\<sgp>**_ #monero-space  
_**\<lh1008[m]>**_ Да, пожалуйста  
_**\<rehrar>**_ Когда я переделывал веб-сайт Monero, мне "мешали" несколько человек, которые хотели, чтобы Monero сохранил ощущение FOSS… Я весьма скептически отношусь к тому, что получилось в итоге  
_**\<rehrar>**_ Я думаю, что можно было пойти намного дальше и улучшить еще несколько моментов. Но сообществу понравилось именно то, что у нас есть сегодня  
_**\<rehrar>**_ Недавно моя дизайнерская фирма переделала сайт Zcoin в ключе их ребрендинга, и это меня очень сильно огорчило, потому что я выложился изо всех сил над этим дизайном, и он выглядит реально круто, но как бы мне не хотелось, мне вставляли палки в колеса, когда я работал над аналогичной темой для веб-сайта Monero.  
_**\<lh1008[m]>**_ Мне нравится дизайн, разве он не соответствует концепции FOSS? Или я что-то не понимаю?  
_**\<rehrar>**_ Интересно, будут ли люди в нашем сообществе открыты для свежего взгляда на обновление сайта. Без существенной реструктуризации. Ведь в последнее время ErCiccione проделывает огромную работу  
_**\<rehrar>**_ *в смысле в этом направлении.  
_**\<sethsimmons>**_ С удовольствием бы взглянул на обновленный дизайн сайта  
_**\<sarang>**_ rehrar, как именно вы представляете себе это обновление?  
_**\<rehrar>**_ lh1008[m]: когда я говорю FOSS, я не имею в виду, что сам код сайта имеет открытый исходный код. Я имею в виду то, что у многих FOSS проектов ужасные сайты.  
_**\<sethsimmons>**_ Есть отличные предложения, было бы неплохо увидеть ваше предложение  
_**\<sgp>**_ Как это отразится в общем на проекте?  
_**\<rehrar>**_ И многие гордятся этим. В каком-то роде это показывает, что мы вкладываем наши усилия в код, а не в маркетинг  
_**\<hyc>**_ ну да  
_**\<rehrar>**_ sgp: на данный момент мы переходим к Monero FM. Мы получили одобрения и открыли соответствующий CCS (о чем мы поговорим позже).  
_**\<rehrar>**_ Кроме того, в скором времени планируется еще одно мероприятие Grayhat (о котором мы тоже поговорим немного позже)  
_**\<ErCiccione>**_ Я думаю, что если мы хотим сделать редизайн веб-сайта, нам следует подумать о том, как решить множество существующих проблем. Последний редизайн сломал значительную часть вещей. Некоторые из них весьма трудно исправить, к тому же у нас очень большая библиотека переводов на самых различных языках. Я думаю, что идею глубокого редизайна следует тщательно взвесить.  
_**\<hyc>**_ Согласен, потребовалось довольно много времени, чтобы просто переделать страницу c загрузками  
_**\<rehrar>**_ ErCiccione: Верно, но это не обязательно. Я могу сделать макет стартовой страницы, и мы увидим, достаточно ли он хорош, чтобы компенсировать затраты на дальнейшую работу в этом направлении  
_sgp пишет в пост в Twitter о новом CCS_  
_**\<lh1008[m]>**_ @rehrar, вы разработали сайт zcoin? https://zcoin.io/  
_**\<rehrar>**_ ErCiccione: редизайн также может быть для меня поводом сосредоточить часть моего рабочего времени на работе по устранению этих проблем.  
_**\<ErCiccione>**_ rehrar: Конечно, но я бы лучше посвятил время устранению основных проблем, таких как добавление / редактирование moneropedia или руководств пользователя, которые по-прежнему являются огромной проблемой  
_**\<sgp>**_ Ох! А оно еще и не открыто  
_**\<rehrar>**_ lh1008[m]: Нет. Это делал не я  
_**\<rehrar>**_ lh1008[m]: на текущий момент они проводят ребрендинг. Я только начал делать их новый сайт  
_**\<lh1008[m]>**_ окей, понял :D  
_**\<rehrar>**_ sgp: Я имел в виду, что это находится в стадии идеи и еще будет обсуждаться. Извините за недопонимание.  
_**\<rehrar>**_ В любом случае это просто идея, которую я хочу поднять, чтобы оценить интерес.  
_**\<ErCiccione>**_ Мое мнение таково, что редизайн это отличный вариант, но также я считаю, что исправление основных проблем (которые не имеют ничего общего с редизайном) должно быть более приоритетным направлением работы  
_**\<sethsimmons>**_ Комбинирование редизайна с упрощением раздела руководств / moneropedia было бы хорошим шагом вперед, если это, конечно, возможно.  
_**\<rehrar>**_ ErCiccione: это повлечет за собой отказ от Jekyll  
_**\<ErCiccione>**_ Почему?  
_**\<rehrar>**_ Да, черт возьми! Руками и ногами только «за»! К тому же появилось несколько новых движков (например Hugo), и я думаю, что у них есть очень много интересных решений в базовой комплектации, которые Jekyll компенсирует тяжелыми плагинами  
_**\<sarang>**_ Краткое замечание: я надеюсь, что при любых обновлениях или редизайнах основное внимание будет уделено доступности и пониманию представленной на сайте информации  
_**\<rehrar>**_ sarang: каким образом?  
_**\<sarang>**_ Это приносит пользу всем пользователям без исключения, особенно когда их не заставляют искать нужную информацию в глубинах сайта  
_**\<sarang>**_ И еще стоит уделить внимание таким вещам, как цветовая палитра, совместимость с программами для чтения с экрана и т. д.  
_**\<hyc>**_ вы имеете в виду интеграцию с программами для чтения с экрана?  
_**\<rehrar>**_ ErCiccione: думаю, мы с тобой еще вернемся к этому вопросу ближайшие пару дней. Я пощупаю еще несколько генераторов статических сайтов.  
_**\<hyc>**_ и с адаптацией под мобильные телефоны  
_**\<sgp>**_ Это главный плюс текущего сайта  
_**\<sgp>**_ Честно говоря, полный редизайн для меня менее важен, чем, например, переделка страницы сообщества.  
_**\<ErCiccione>**_ конечно, только давайте не будем слишком все это упрощать. У нас есть огромное количество переводов, которые нужно будет перенести в новую систему. Для таких масштабных изменений потребуются месяцы. Это действительно того стоит?  
_**\<sgp>**_ Это было на повестке дня уже несколько лет  
_**\<rehrar>**_ sgp: мы можем провести все остальные реструктуризации вместе с редизайном  
_**\<rehrar>**_ ErCiccione: я понимаю размер требуемых изменений  
_**\<ErCiccione>**_ sgp: Я подумывал начать работу над страницей сообщества в ближайшее время  
_**\<sgp>**_ Переименуем ее в «сообщества» :)  
_**\<ErCiccione>**_ да, мы поговорим об этом на отдельном собрании. На данный момент я пытаюсь упростить работу moneropedia. Редактировать 24 файла каждый раз, когда мы добавляем новый файл, это безумие  
_**\<ErCiccione>**_ *каждый раз, когда мы добавляем новую запись  
_**\<sgp>**_ Да, это безумие  
_**\<ErCiccione>**_ и будет становиться только хуже с каждым добавленным переводом (в скором времени добавится 2 новых языка)  
_**\<ErCiccione>**_ Вот почему я очень скептически отношусь к редизайну.  
_**\<rehrar>**_ ErCiccione: да, это обсуждалось, когда я впервые добавил плагин для поддержки многоязычности. Я сказал, что масштабировать такой объем невозможно.  
_**\<lh1008[m]>**_ В испанском сообществе мы думали о чем-то подобном  
_**\<rehrar>**_ Мне сказали, что мы переплывем эту реку, когда поймем, что идем ко дну :D  
_**\<rehrar>**_ lh1008[m]: продолжайте  
_**\<ErCiccione>**_ rehrar: Если честно, мне кажется, что при редизайне плагин был неправильно реализован. Многих проблем можно было избежать  
_**\<lh1008[m]>**_ Я хотел бы сказать это до того, как мы закроем собрание, возможно, это может помочь в редизайне, снимая так много нагрузки с некоторых членов сообщества  
_**\<rehrar>**_ ErCiccione: опять же, я не инженер и не проектировщик  
_**\<rehrar>**_ спасибо, lh1008[m], буду иметь в виду  
_**\<rehrar>**_ давайте двигаться дальше  
_**\<lh1008[m]>**_ Мы думали, почему бы не создать из официального адреса Monero Core отдельные адрес пожертвований для каждого языка переводов  
_**\<rehrar>**_ CCS штуки  
_**\<rehrar>**_ lol, продолжайте  
_**\<rehrar>**_ lh1008[m]: какова цель данной идеи?  
_**\<lh1008[m]>**_ У каждого языка будет свой адрес, и эти сообщества (испанские, французские, турецкие и т. д.) должны будут найти способы развиваться. Что добавит более децентрализованный характер работы и «подтолкнет» сообщества к работе  
_**\<lh1008[m]>**_ Как если бы каждый язык был узлом  
_**\<lh1008[m]>**_ Это поможет привлечь людей в IRC каналы и заставить людей работать сообща  
_**\<rehrar>**_ и основная команда будет держать ключи у себя? Кто решает, как распределять средства?  
_**\<hyc>**_ www.domain/en/index.html www.domain/de/index.html etc...  
_**\<lh1008[m]>**_ Это нужно обсудить  
_**\<ErCiccione>**_ Последнее замечание - мы можем и должны исправить упомянутые мной проблемы. Плагин хорошо масштабируется, но мы должны переместить всю moneropedia и статьи в руководстве пользователя. Это огромная работа (которая, как я уже говорил, со временем станет только сложнее)  
_**\<lh1008[m]>**_ Так же, как и Monero Core, может быть Monero Core Es (испанский), который подчиняется правилам сообщества, но имеет определенные обязанности.  
_**\<rehrar>**_ lh1008[m]: Что мешает кому-то создать рабочую группу Monero Spanish, указать адрес для пожертвований и прочее? Без привязки к основному кошельку?  
_**\<rehrar>**_ ErCiccione: Моя работа буквально посвящена тому, что никто не любит делать, поэтому я готов потратить на это своё время, до того момента пока это не будет готово.  
_**\<lh1008[m]>**_ Ничего, я и так собирался это сделать немного позже. Я хотел поделиться этой идеей и услышать ваше мнение  
_**\<rehrar>**_ lh1008[m]: Теоретически это звучит неплохо, но все эти другие «основные команды» будут иметь гораздо меньше возможностей, чем основная команда Monero, просто по своей природе из-за отсутствия доступа к репозиториям и другим ресурсам. Было бы разумнее думать о них скорее как об отдельных рабочих группах  
_**\<rehrar>**_ Но, опять же, это только мои мысли.  
_**\<rehrar>**_ Кто-нибудь еще?  
_**\<lh1008[m]>**_ Испанское сообщество уже существует, как и французское, итальянское и т. д.  
_**\<ErCiccione>**_ rehrar: Хорошо, я подумаю об этом. Возможно, мне придется сделать более крупное предложение по CCS (потому что это будет долгая и очень скучная работа)  
_**\<lh1008[m]>**_ единственное как поступать в ключе децентрализации средств  
_**\<lh1008[m]>**_ децентрализация...  
_**\<rehrar>**_ lh1008[m]: Я был бы не против, если бы люди из другой языковой группы объединились и создали свои собственные самодостаточные группы для выполнения различной работы  
_**\<rehrar>**_ Если вам нужен доступ к каким-то определенным ресурсам, дайте мне знать  
_**\<lh1008[m]>**_ Хорошо, rehrar, спасибо :)  
_**\<rehrar>**_ Конечно.  
_**\<rehrar>**_ ТЕПЕРЬ CCS :)  
_**\<rehrar>**_ давайте сначала разберемся с самым простым  
_**\<rehrar>**_ https://repo.getmonero.org/monero-project/ccs-proposals/-/merge_requests/167  
_**\<rehrar>**_ Перевод на немецкий язык руководств пользователя  
_**\<rehrar>**_ yay nay?  
_**\<ErCiccione>**_ ^ я уже дал ей представление о том, как структурировать и написать предложение  
_**\<ErCiccione>**_ Она один из самых активных участников, и мне бы очень хотелось, чтобы moneropedia и руководства были переведены именно ею  
_**\<ErCiccione>**_ Следовательно, это «да» от меня  
_**\<rehrar>**_ Я полагаюсь на ваше мнение, значит да  
_**\<rehrar>**_ ты обладаешь очень большой силой в моих глазах  
_**\<lh1008[m]>**_ угу  
_**\<selsta>**_ Есть ли на сайте устаревшие руководства?  
_**\<ErCiccione>**_ БЕЗГРАНИЧНАЯ СИЛА  
_**\<selsta>**_ Их следует обновить, прежде чем они будут переведены  
_**\<ErCiccione>**_ selsta: я обновил все устаревшие руководства, и теперь они в актуальном состоянии  
_**\<ErCiccione>**_ хотя нужно перепроверить  
_**\<ErCiccione>**_ считайте, что у нас уже есть участник, переводящий их на норвежский язык, пока мы говорим с вами  
_**\<rehrar>**_ хорошо, я передам luigi, что мы думаем, что это предложение следует переместить  
_**\<rehrar>**_ дальше  
_**\<rehrar>**_ https://repo.getmonero.org/monero-project/ccs-proposals/-/merge_requests/167  
_**\<rehrar>**_ Monero FM  
_**\<selsta>**_ неправильная ссылка?  
_**\<rehrar>**_ https://repo.getmonero.org/monero-project/ccs-proposals/-/merge_requests/165  
_**\<rehrar>**_ lul  
_**\<rehrar>**_ needmoney90: ты здесь?  
_**\<ErCiccione>**_ Мой скептицизм заключается в том, что онлайн-радио потребует действительно много времени и усилий. Тем более в такие сжатые сроки  
_**\<sgp>**_ Да, это хобби на полный рабочий день  
_**\<asy>**_ Я думаю, что это прямо ВАУ! Радио :p  
_**\<ErCiccione>**_ Некоторое время назад я работал на радио на полставки. Я был шокирован, увидев, сколько времени потребуется для подготовки очень короткой передачи.  
_**\<rehrar>**_ asy: Ну, не прямо вау, но что-то в этом есть  
_**\<sgp>**_ у предложения очень низкая стоимость, да и сам Даг кажется заинтересованным  
_**\<rehrar>**_ да, мне кажется, что можно попробовать начальное предложение с финансированием в течение года. Если нам не понравится, можно и не продлевать  
_**\<sgp>**_ в идеале я бы предпочел, чтобы он не зависел от CCS  
_**\<lh1008[m]>**_ Радиостанция — это несомненно тяжелая штука, но оно того стоит. Испанский подкаст El Monero может помочь с контентом  
_**\<rehrar>**_ lh1008[m]: Я думаю, что большая часть нашего аудио / YouTube-контента может быть переработана для воспроизведения в эфире  
_**\<sgp>**_ Да  
_**\<rehrar>**_ Хорошо, итак, общие мысли оцениваются от 1 (худшая идея) до 5 (лучшая)  
_**\<rehrar>**_ ?  
_**\<lh1008[m]>**_ да, это правда  
_**\<rehrar>**_ э, позвольте мне изменить масштаб  
_**\<sgp>**_ 4/5 от меня  
_**\<rehrar>**_ 1 (не объединять) и 5 (объединять)  
_**\<lh1008[m]>**_ 5  
_**\<rehrar>**_ хорошо. Перейдем к последнему предложению  
_**\<rehrar>**_ https://repo.getmonero.org/monero-project/ccs-proposals/-/merge_requests/168  
_**\<rehrar>**_ реализация атомных свопов  
_**\<rehrar>**_ это обсуждается уже в течение довольно большого промежутка времени  
_**\<rehrar>**_ все сходятся во мнении, что нужно разделение на более мелкие CCS, чтобы учесть сроки  
_**\<ErCiccione>**_ Мое мнение такое же - разделите его на две части и позвольте другим проектам покрыть часть бюджета  
_**\<sgp>**_ Есть ли еще кто-то, кто заплатит за это?  
_**\<rehrar>**_ а эти проекты будут финансироваться в Monero?  
_**\<dEBRUYNE>**_ Я думаю, что разделение на 4 этапа было бы даже разумнее  
_**\<rehrar>**_ мы всегда можем спросить у инкогнито :p  
_**\<sgp>**_ Это вполне нормально, говорить, что кто-то из сообщества BTC может покрыть часть бюджета, но вначале нам нужно найти таких щедрых спонсоров  
_**\<rehrar>**_ кто-то даже пытается подружиться со мной  
_**\<dEBRUYNE>**_ vtnerd правильно подметил, что «он должен пройти тщательную проверку, прежде чем сообщество выделит 280 тысяч долларов на внедрение данного механизма»  
_**\<rehrar>**_ так сначала профинансируйте аудит протокола  
_**\<sgp>**_ Хм, может, рабочей группе по аудиту стоит это обсудить: D  
_**\<rehrar>**_ ВСЕ в в аудитмобиль!  
_**\<rehrar>**_ Хорошо, думаю, мы можем посвятить еще немного времени этой идее в будущем  
_**\<rehrar>**_ msvb-web: ты здесь?  
_**\<rehrar>**_ Последнее, что нужно сделать перед там, как перейти к Открытым идеям - это обсуждение grayhat  
_**\<rehrar>**_ для тех из вас, кто не знает, Monero пригласили провести Monero Village в Grayhat, подобно тому, как мы делали это на Defcon, но только онлайн.  
_**\<rehrar>**_ https://grayhat.co/  
_**\<dEBRUYNE>**_ rehrar: Ну, не прямо полный аудит, как вариант, взглянуть на результат свежей парой глаз, думаю, точно не повредит  
_**\<rehrar>**_ в отсутствие msvb я возьму на себя инициативу  
_**\<rehrar>**_ мы все еще ищем тех, кто заинтересован в проведении виртуальной презентации  
_**\<rehrar>**_ ErCiccione: Что насчет вас? Например, вы могли бы рассказать о трудностях работы в FOSS  
_**\<sgp>**_ Кто уже готов представить свои презентации?  
_**\<ErCiccione>**_ хмм, я не большой поклонник данных мероприятий  
_**\<rehrar>**_ я, ArticMine, michael. Это уже подтвержденный список  
_**\<rehrar>**_ не помню, утверди ли презентацию intj440  
_**\<ErCiccione>**_ Спасибо, что вспомнили обо мне, было бы действительно интересно поговорить об этом  
_**\<rehrar>**_ мы могли бы использовать волонтеров  
_**\<rehrar>**_ для таких вещей, как конкретизация CTF, который у нас был ранее, и / или создание других забавных головоломок  
_**\<rehrar>**_ эти головоломки могут быть повторно использованы для следующего defcon  
_**\<dsc>**_ $280k??  
_**\<dsc>**_ w0w  
_**\<rehrar>**_ Ходит слух, что следующий C3 будет проходить аналогичным способом, в смысле онлайн  
_**\<rehrar>**_ Это означает, что мои поездки по мероприятиям в этом году официально завершены  
_**\<rehrar>**_ dsc: у вас есть обновление в ключе feather wallet?  
_**\<dsc>**_ конечно, просто проверьте мой twitter ;p  
_**\<rehrar>**_ В таком случае, если ничего больше нет, мы можем закончить  
_**\<rehrar>**_ Кому-нибудь еще есть чем поделиться?  
_**\<rehrar>**_ Наверное, именно сюда мне и следовало поместить обсуждение редизайна :(  
_**\<dsc>**_ Кстати, CTF и радио - это то, что я придумал первым!!  
_**\<asy>**_ благословенные псы  
_**\<rehrar>**_ да  
_**\<rehrar>**_ dsc: ты самый большой человек в кампусе  
_**\<rehrar>**_ подожди, нет  
_**\<rehrar>**_ новый ctf - тот, что сделал needmoney90  
_**\<dsc>**_ Извините за то, что сорвал встречу, лол  
_**\<rehrar>**_ это конкурс в ключе отслеживания  
_**\<asy>**_ needexploting90  
_**\<rehrar>**_ вы не первопроходцы  
_**\<asy>**_ если точнее - needexploiting90  
_**\<dsc>**_ needmoney сделал пазл, а не Ctf  
_**\<dsc>**_ <pedantic>  
_**\<dsc>**_ Обновление Feather - у нас есть .appimage для всех тех, кто любит appimages  
_**\<dsc>**_ и наш CI / CD в настоящее время уже готовит сборки для Windows / Linux / AppImage  
_**\<rehrar>**_ Вооу  
_**\<rehrar>**_ Хорошо, думаю, что на этом точно все. Извиняюсь за моё опоздание  
_**\<rehrar>**_ Встретимся через две недели!  

---  

_Источник: [IRC #monero-community](http://irc//chat.freenode.net/#monero-community)_  

_Перевод: [Unholy](https://t.me/UnholyKnight)_  
_Коррекция: [Kukima](https://t.me/Kukima)_  
