---
title: "Журнал встречи Сообщества Monero от 04.01.2020"  
date: "2020-01-04"  
categories:  
  - "Журнал встречи"
---


_**Место встречи:**_

[Freenode](https://kiwiirc.com/nextclient/#irc://irc.freenode.net/%23monero-community) | [Mattermost](https://mattermost.getmonero.org/monero/channels/monero-community) | Irc2P

Пожалуйста, проверьте ретрансляцию сообщений незадолго до использования. Если есть какие-либо проблемы, пожалуйста, используйте Freenode IRC напрямую.

_**Время встречи:**_

17:00 UTC

Обратите внимание на возможное изменение времени проведения встречи!

Используйте [этот](https://www.timeanddate.com/worldclock/converter.html?iso=20190302T170000&p1=tz_et&p2=28&p3=111) конвертер часового пояса, чтобы преобразовать UTC в ваш часовой пояс.

_**Предлагаемые пункты встречи:**_

Пожалуйста, прокомментируйте ваше предложение на GitHub заранее, если вы хотите предложить новый пункт.

- Вступление
- Приветствия
- Основные события в сообществе
- Обновления CCS
- Отчеты рабочих групп
  - Рабочая группа Daemon/CLI  
  - Рабочая группа по локализации  
  - Рабочая группа GUI  
  - Рабочая группа Outreach  
  - Аппаратная рабочая группа  
  - Рабочая группа Konferenco  
  - Исследовательская лаборатория Monero  
  - Рабочая группа веб-сайта  
  - Рабочая группа 36c3 (резюме)  
- Время открытых идей
- Подтвердите дату / время следующей встречи
- Заключение

_**Журнал встречи:**_

_**\<needmonero90>**_ окей, мальчишки-девчонки, Джастин опаздывает примерно на ~15 минут, так что сегодня я буду проводить нашу вечеринку  
_**\<rehrar>**_ Ох, ладно  
_**\<needmonero90>**_ о, так ты здесь  
_**\<needmonero90>**_ отлично  
_**\<rehrar>**_ Нет, сегодня ты будешь делаешь это  
_**\<needmonero90>**_ и я могу скинуть это на тебя \o/  
_**\<rehrar>**_ я хочу посмотреть  
_**\<midipoet>**_ это явное давление  
_**\<needmonero90>**_ нужно обратить внимание, что я проснулся 15 минут назад, когда мой телефон зазвенел от звонка Джастина, который пытался объяснить мне, почему я ленивая жопа и к тому же недоступен  
_**\<needmonero90>**_ (это мои слова, а не его)  
_**\<rehrar>**_ Сделай это! Сделай это! Сделай это!  
_**\<needmonero90>**_ D:<  
_**\<rehrar>**_ Все, присоединяйтесь  
_**\<rehrar>**_ Сделай это! Сделай это! Сделай это!  
_**\<needmonero90>**_ мы можем поменяться местами? :D  
_**\<needmonero90>**_ 0. Вступление  
_**\<needmonero90>**_ Мы хотели бы поприветствовать всех на этой встрече сообщества Monero!  
_**\<needmonero90>**_ Ссылка на повестку дня в GitHub: https://github.com/monero-project/meta/issues/424  
_**\<needmonero90>**_ Собрания сообщества Monero - это место для обсуждения всего, что происходит в сообществе Monero, включая другие рабочие группы. Мы используем собрания, чтобы поощрять сообщество, делиться идеями и оказывать разностороннюю поддержку  
_**\<ArticMine>**_ Hi  
_**\<needmonero90>**_ 1. Приветствия  
_**\<ajs>**_ hi  
_**\<needmonero90>**_ hi  
_**\<needmonero90>**_ Кто-нибудь еще здесь сегодня есть? :D  
_**\<anhdres>**_ hi  
_**\<rehrar>**_ Я  
_**\<needmonero90>**_ значит нас 5! и это определённо больше 3  
_**\<needmonero90>**_ 2. Основные события в сообществе  
_**\<needmonero90>**_ Вы можете найти все события в нашем еженедельном журнале: https://revuo-monero.com  
_**\<needmonero90>**_ Cake Wallet выпустили android версию!  
_**\<needmonero90>**_ У кого-нибудь есть обновления сообщества (не рабочей группы), которыми можно поделиться?  
_**\<needmonero90>**_ стоп  
_**\<needmonero90>**_ я не хотел отправлять это следом  
_**\<asymptotically>**_ запоздалый привет от меня :)  
_**\<needmonero90>**_ Cake Wallet выпустили android версию! Хорошая работа, Cakewallet, вы прямо бельмо на моих глазах, в смысле среди других кошельков. Даже язык не поворачивается взять и сразу сказать monerujo  
_**\<needmonero90>**_ разнообразие!  
_**\<endogenic>**_ скоро подоспеет и версия mymonero для android  
_**\<needmonero90>**_ кто вообще использует mymonero  
_**\<SerHack>**_ Hi  
_**\<needmonero90>**_ :)  
_**\<needmonero90>**_ привет!  
_**\<needmonero90>**_ Кроме Cake wallet, есть ли у нас какие-нибудь другие обновления из сообщества?  
_**\<endogenic>**_ needmonero90: многие участники mrl используют его  
_msvb-mob подключился_  
_**\<endogenic>**_ и нам даже не нужно им платить  
_**\<rottensox>**_ lol.  
_**\<needmonero90>**_ я последние две недели занимался домашними хлопотами, поэтому с моей стороны «модераторской» обновлений точно нет  
_**\<rottensox>**_ o/  
_**\<needmonero90>**_ \o  
_**\<msvb-mob>**_ o/  
_**\<rottensox>**_ msvb-mob здесь!  
_**\<rottensox>**_ хорошо, тогда сразу к пункту 3  
_**\<needmonero90>**_ 3. Обновления CCS!  
_**\<needmonero90>**_ финансирование исследований на 1 квартал 2020 года (575.5 / 695 XMR) https://ccs.getmonero.org/proposals/sarang-2020-q1.html  
_**\<needmonero90>**_ MRL - это *смазка*, которая обеспечивает вращение наших колес, без них мы бы быстро затормозили  
_**\<needmonero90>**_ Если вы читаете это и хотите внести свой вклад в Monero, MRL - это одна из самых важных вещей, в которые вы можете пожертвовать свои Monero  
_**\<rottensox>**_ да  
_**\<needmonero90>**_ Не думайте, просто делайте  
_**\<needmonero90>**_ 3 месяца работы в ключе Getmonero.org (5.3 / 174 XMR)  
_**\<needmonero90>**_ у меня нет ссылки на это предложение  
_**\<needmonero90>**_ Для кого это, rehrar?  
_**\<rottensox>**_ для ErCiccione[m]  
_**\<rehrar>**_ Да  
_**\<needmonero90>**_ ааа  
_**\<SerHack>**_ https://ccs.getmonero.org/proposals/ErCiccione-website-jan-march.html  
_**\<needmonero90>**_ Отлично, спасибо  
_**\<rehrar>**_ конечно  
_**\<rehrar>**_ финансировать оба  
_**\<needmonero90>**_ Сайт getmonero - это камень преткновения для сердец и умов, и если он не будет красивым и функциональным, мы потеряем людей еще до того, как они начнут что-то понимать  
_**\<needmonero90>**_ Не каждый является опытным пользователем, который может часами заниматься поиском нужных ему данных, erciccione выполняет ценную работу :)  
_**\<needmonero90>**_ то же касается и локализации  
_**\<needmonero90>**_ Любые другие комментарии, прежде чем двинемся дальше?  
_**\<SerHack>**_ Любой, кто вносит свой вклад в Monero и его сообщество, делает ценную работу.  
_**\<needmonero90>**_ согласен  
_**\<rottensox>**_ :)  
_**\<needmonero90>**_ Окей, продолжаем!  
_**\<needmonero90>**_ 4. Отчеты рабочих групп  
_**\<needmonero90>**_ a. Рабочая группа Daemon/CLI  
_**\<needmonero90>**_ если мне не изменяет память, то были новые разработки и дискуссии о том, как лучше организовать общение между демоном / кошельком и сетью  
_**\<needmonero90>**_ предполагаю, что это относится к слою анонимности, такому как tor или i2p  
_**\<needmonero90>**_ теперь всё станет проще  
_**\<needmonero90>**_ здесь кто-нибудь есть, кто участвовал в этой дискуссии?  
_needmonero90, возможно, торопиться и кто-то попросту не успевает_  
_**\<needmonero90>**_ не слишком быстро?  
_**\<rehrar>**_ нет  
_**\<rehrar>**_ обычно никто ни на что не реагирует  
_**\<ArticMine>**_ нет, всё в порядке  
_**\<rehrar>**_ #monerocommunity  
_**\<rottensox>**_ точно...  
_**\<rottensox>**_ просто продолжайте  
_**\<rottensox>**_ эти встречи в какой-то степени освежают воспоминания...  
_**\<midipoet>**_ мы уже закончили?  
_**\<needmonero90>**_ Да, я все еще не хочу делать отметки в моём журнале некомпетентности :)  
_**\<rottensox>**_ lol.  
_**\<midipoet>**_ слишком медленнооо  
_**\<rottensox>**_ ты такая милашка, needmonero90.  
_**\<rottensox>**_ xoxo  
_**\<rottensox>**_ lol, midipoet.  
_**\<needmonero90>**_ b. Рабочая группа по локализации  
_**\<needmonero90>**_ ErCiccione, у вас есть обновления?  
_**\<needmonero90>**_ предполагаю, что его нет  
_**\<rehrar>**_ не думаю, что он здесь сегодня. Он даже не прокомментировал его CCS предложение  
_**\<needmonero90>**_ скорее всего  
_**\<rehrar>**_ Сожалею... Я пытаюсь вести себя как типичная *арахисовая паста*, чтобы дать вам реальный опыт работы  
_**\<needmonero90>**_ c. Рабочая группа GUI  
_**\<needmonero90>**_ на днях была помечена новая версия (но пока нет бинарных файлов) https://github.com/monero-project/monero-gui/releases/tag/v0.15.0.3  
_**\<rehrar>**_ да, я видел это  
_**\<rehrar>**_ selsta?  
_**\<needmonero90>**_ ГДЕ БИНАРНЫЕ ФАЙЛЫ?  
_**\<selsta>**_ без понятия  
_**\<selsta>**_ :)  
_**\<needmonero90>**_ Что было исправлено / добавлено?  
_**\<needmonero90>**_ Я полагаю, что были только исправления  
_needmonero90 ждёт бит_  
_**\<selsta>**_ Смотрите примечания к выпуску, в основном исправления мелких ошибок и новый эффект размытия, когда кошелек заблокирован  
_**\<selsta>**_ Также были исправлены сбои, которые приводили к ошибкам и закрытию приложения  
_**\<rehrar>**_ значит эффект блюра  
_**\<rehrar>**_ эм, там же написано, что переделана боковая панель  
_**\<needmonero90>**_ нужно больше эффекта размытия!  
_**\<needmonero90>**_ это перевернёт игру!  
_**\<rottensox>**_ скрытный режим  
_**\<sgp>**_ Нам нужно другое название для эффектов размытия. Что-то попроще, например, эффект «шилль»  
_**\<rottensox>**_ невидимый режим  
_**\<sgp>**_ отлично  
_**\<needmonero90>**_ О! Ты вернулся!  
_**\<selsta>**_ нет никакого ETA для контейнера  
_**\<sgp>**_ Вроде как, но я с мобильного  
_**\<selsta>**_ на это понадобятся недели, lol  
_**\<selsta>**_ надеюсь  
_**\<rottensox>**_ скоро  
_**\<monerobux>**_ две недели™  
_**\<selsta>**_ (не по вине xiphon контейнеры были готовы почти 2 недели назад)  
_**\<rehrar>**_ selsta, ты новый бинарный парень?  
_**\<needmonero90>**_ Xiphon  
_**\<selsta>**_ неа  
_**\<rehrar>**_ Оу! Так чего же мы ждем?  
_**\<needmonero90>**_ Полнолуния  
_**\<rehrar>**_ кого ставить в подпись файлов на сайте?  
_**\<rehrar>**_ разве нам кто-то еще нужен?  
_**\<selsta>**_ Основная команда может прокомментировать, если, конечно, они захотят  
_**\<selsta>**_ Snipa будет отвечать за сборку в будущем  
_**\<selsta>**_ но у него пока нет env  
_**\<selsta>**_ так что сейчас нет ЕТА  
_**\<rehrar>**_ понял  
_**\<needmonero90>**_ Хорошо, время двигаться дальше?  
_**\<rottensox>**_ да-да  
_**\<needmonero90>**_ d. Рабочая группа Outreach  
_**\<needmonero90>**_ RPC-Pay и «китайские перспективные статьи» почти готовы к выпуску  
_**\<needmonero90>**_ Упс  
_**\<needmonero90>**_ Хорошо, здесь есть кто-нибудь из Outreach?  
_**\<rottensox>**_ thunderosa  
_**\<rottensox>**_ xmrhaelan обычно всегда на связи, но кажется, что они бездействуют...  
_**\<needmonero90>**_ [шум сверчков]  
_**\<thunderosa>**_ Да, мы вносим последние штрихи  
_**\<rottensox>**_ а вот и ты!  
_**\<needmonero90>**_ Эй!  
_**\<thunderosa>**_ Привет  
_**\<needmonero90>**_ О чем статьи? Особенно вторая  
_**\<thunderosa>**_ Идея заключается в том, чтобы выпустить вторую статью завтра утром... С RPC-Pay пока еще не всё, и мы рассчитываем на поддержку прессы.  
_**\<needmonero90>**_ OK! С нетерпением жду их  
_**\<thunderosa>**_ извините... не думал, что будет встреча  
_**\<thunderosa>**_ Итак, китайская статья от китайского автора:  
_**\<thunderosa>**_ https://www.monerooutreach.org/monero-china-west.php  
_**\<thunderosa>**_ https://www.monerooutreach.org/1-01/2020-003.php  
_**\<thunderosa>**_ Мы хотим опубликовать статью сразу на двух языка одновременно... Сейчас мы придаем форму китайской части этой статьи  
_**\<rottensox>**_ :D  
_**\<thunderosa>**_ https://www.monerooutreach.org/stories/RPC-Pay.php  
_**\<thunderosa>**_ Нам особенно хотелось бы получить отзывы о RPC-Pay  
_**\<thunderosa>**_ в этой статье больше технического содержания, и мы хотели бы быть уверенны во всех ее аспектах  
_**\<needmonero90>**_ Я прочитаю их после встречи  
_**\<selsta>**_ moo тоже обещал прочитать RPC статью  
_**\<needmonero90>**_ Значит это было обновление от Outreach?  
_**\<thunderosa>**_ Оу, блин… На самом деле там куча всего, но я сейчас не готов рассказать об обновлениях :)  
_**\<needmonero90>**_ Хорошо!  
_**\<rehrar>**_ просто наберите thi8ng  
_**\<thunderosa>**_ Мы работаем над внедрением RPC-Pay, используя Primo, и таким образом стимулируем участников сообщества  
_**\<thunderosa>**_ Это весьма простая вещь для тех, кто хочет получать вознаграждение за свои работы  
_**\<thunderosa>**_ через несколько недель у меня будет отчет получше  
_**\<needmonero90>**_ Primo - это система микроплатежей?  
_**\<thunderosa>**_ Думаю, что календарь сообщества и страница продавцов / сервисов также могут улучшить текущую обстановку  
_**\<thunderosa>**_ Угу  
_**\<thunderosa>**_ это модуль Apache  
_**\<thunderosa>**_ после встречи мы запустим узел и попробуем его подключить  
_**\<thunderosa>**_ и проверим, как всё это работает  
_**\<needmonero90>**_ Так это бета-версии «платёжного шлюза»?  
_**\<thunderosa>**_ К следующей неделе у нас должен случится запланированный перерыв... он будет включать в себя перенос сервера и прочего, что нас затормозило немногим ранее. Но обратная сторона выглядит просто отлично  
_**\<sgp>**_ Может ли кто-нибудь создать общий список в RPC-Pay, в котором можно будет назначать пользователю свой идентификатор? Это возможно?  
_**\<thunderosa>**_ Pre-beta :)  
_**\<needmonero90>**_ Ooo  
_**\<thunderosa>**_ Да, это отличная идея…  
_**\<thunderosa>**_ CRM без проблем может отслеживать определённую долю трафика  
_**\<sgp>**_ Тогда он выполняет роль майнинг пула. Очень классная идея, thunderosa  
_**\<thunderosa>**_ и любой человек может претендовать на свою долю или пожертвовать ее рабочей группе / разработчикам или кому-либо еще  
_**\<thunderosa>**_ вроде бы... я не думал об этом в таком ключе... ты прав... это пул интеллектуального анализа контента  
_**\<rottensox>**_ забавная штучка  
_**\<thunderosa>**_ если так.... думал, что MoneroMemes может тоже использовать его  
_**\<thunderosa>**_ я настрою репозиторий в ближайшие пару дней, всё будет там  
_**\<needmonero90>**_ Отлично!  
_**\<thunderosa>**_ мы сейчас занимаемся немного другими вещами, просто дождитесь обновления :)  
_**\<needmonero90>**_ Хорошо, отлично, вперед!  
_**\<needmonero90>**_ 36C3  
_**\<needmonero90>**_ 36c3 получил весьма лестные отзывы во многих аспектах и привлёк очень много народу. Все выступления транслировались здесь: https://youtube.com/c/monerocommunityworkgroup  
_**\<monerobux>**_ [ Monero Community Workgroup - YouTube ] - youtube.com  
_**\<rottensox>**_ эмм?  
_**\<rottensox>**_ я думал, что следующая должна быть аппаратная рабочая группа...  
_**\<xmrhaelan>**_ Я вообще искал hyc и увидел ваш отчет. Спасибо, Thunderosa!  
_**\<rottensox>**_ https://github.com/monero-project/meta/issues/424  
_**\<needmonero90>**_ это будет f  
_**\<needmonero90>**_ в моём листе  
_**\<rottensox>**_ lol. хорошо.  
_**\<needmonero90>**_ за 36c3 закреплён e, если sgp ничего не перепутал  
_**\<needmonero90>**_ как-то так  
_**\<needmonero90>**_ ладно  
_**\<midipoet>**_ что помешает злонамеренному развертыванию primo (извините, если это глупый вопрос)?  
_**\<needmonero90>**_ так что у нас с 36c3?  
_**\<kinghat>**_ все выступления закончены. Но я еще не успел досмотреть выступления с defcon. Есть ли отдельный плейлист?  
_**\<needmonero90>**_ О! Что с резервным копированием?  
_**\<sgp>**_ Я делал заметки в спешке, извините  
_**\<ajs>**_ 54 выступления, 21 час отборного контента  
_**\<sgp>**_ kinghat: все выступления были записаны локально, но их нужно обрезать  
_**\<needmonero90>**_ прошу прощения, midipoet, я поторопился  
_**\<rottensox>**_ уфф  
_**\<sgp>**_ я займусь этим, как у меня будут файлы  
_**\<sgp>**_ сейчас, у меня их нет  
_**\<midipoet>**_ все в порядке... продолжайте... я просто перевариваю информацию о primo / RPC-Pay  
_**\<sgp>**_ kinghat: для выступлений Defcon используйте официальный плейлист Decfoncobference на нашем YouTube канале  
_**\<sgp>**_ *conference  
_**\<needmonero90>**_ Decfon  
_**\<needmonero90>**_ Lol  
_**\<kinghat>**_ вот плейлист, который я добавил в закладки: https://www.youtube.com/playlist?list=PLsSYUeVwrHBm0oAEyRxZIMFxCwNNmybBH  
_**\<monerobux>**_ [ Defcon 2019 - YouTube ] - www.youtube.com  
_**\<sgp>**_ Lol  
_**\<needmonero90>**_ Это всё мобильная клавиатура  
_**\<sgp>**_ https://www.youtube.com/playlist?list=PL9fPq3eQfaaBiCOF12ZYejtj21sI1jm0I  
_**\<monerobux>**_ [ DEF CON 27 Monero Village - YouTube ] - www.youtube.com  
_**\<sgp>**_ Используйте этот  
_**\<needmonero90>**_ Я еще не смотрел ни одного выступления с с3  
_**\<rottensox>**_ Да  
_**\<rottensox>**_ needmonero90: очень рекомендую первый день выступлений  
_**\<rottensox>**_ получилось великолепно  
_**\<needmonero90>**_ что там?  
_**\<rottensox>**_ все самое сладкое и, конечно, заключительная часть выступления Даниэля  
_anhdres вышел (Причина: Бездействие в течение 268 секунд )_  
_**\<rottensox>**_ он вспылил и не закончил своё выступление  
_**\<rottensox>**_ я сейчас закончил просмотр пары выступлений со второго дня, и они получились тоже весьма отличными!  
_**\<rottensox>**_ остальное я еще не успел посмотреть  
_**\<kinghat>**_ sgp: они не разделены на отдельные файлы? ami чего-то не хватает?  
_**\<rottensox>**_ слишком много контента, чтобы всё наверстать  
_**\<needmonero90>**_ прямо цитата моей жизни, rotten...  
_TheoStorm подключился_  
_**\<kinghat>**_ просто предоставьте свою жизнь RSS и плывите по течению  
_**\<rottensox>**_ Мисье, я состою в коммитете RSS  
_**\<rottensox>**_ ok, мы отвлеклись  
_**\<rottensox>**_ что дальше?  
_**\<rottensox>**_ needmonero90: в общем, обратите внимание на первые два дня: https://frab.riat.at/en/36C3/public/events/123.html https://frab.riat.at/en/36C3/public/events/163.html  
_**\<ajs>**_ записанное на месте видео будет разделено на отдельные презентации и загружено на медиасервер ccc  
_**\<rottensox>**_ и, как я упоминал ранее, два заключительных выступления второго дня  
_**\<rottensox>**_ ajs, большое спасибо за живой эфир и качественную постановку аудио / видео составляющей. Не думаю, что эти события получились бы такими великолепными, если бы вы не приложили к ним свою руку.  
_**\<rottensox>**_ немного аплодисментов для ajs!  
_**\<msvb-mob>**_ хлоп-хлоп-хлоп  
_**\<rottensox>**_ nm90, ты ищешь mia? lol.  
_**\<needmonero90>**_ извините  
_**\<needmonero90>**_ я отлучался на мгновение  
_**\<ajs>**_ спасибо, но основную часть работы проделал профессиональный видеооператор и звукорежиссер, который нам очень помог  
_**\<rottensox>**_ отлично, рад это слышать  
_**\<needmonero90>**_ итак, msvb-mob, msvb-lab ты здесь?  
_**\<msvb-mob>**_ Да  
_**\<needmonero90>**_ отлично  
_**\<needmonero90>**_ f. Аппаратная рабочая группа  
_**\<msvb-mob>**_ Аппаратная рабочая группа рада сообщить вам о запуске поздней стадии бета-тестирования и финального производства, где используются принтеры FDM  
_**\<msvb-mob>**_ ts оболочки завершен и перешел в стадию литья под давлением  
_**\<msvb-mob>**_ в дополнение общий процесс находится в стадии финального наведения лоска и подготовки документации  
_**\<msvb-mob>**_ вот и все, помните, что у нас есть канал #monero-hardware для всех ваших вопросов  
_**\<msvb-mob>**_ у вас есть какие-то вопросы по стадии производства или разработке?  
_**\<rottensox>**_ msvb-mob: сэр, как обстоят дела с комплектом разработчика kastelo?  
_**\<rottensox>**_ msvb-mob: у тебя всё хорошо? я был весьма огорчен, когда ты не появился на свой доклад на 36c3 :(  
_**\<msvb-mob>**_ rottensox: Да, всё хорошо, мы находимся в сложной стадии, которая включает в себя множество *подводных камней*, таких как страна производства, налоги, сертификаты, логистика и прочие моменты  
_**\<msvb-mob>**_ это всё относится и к разработке самого продукта  
_**\<rottensox>**_ уххх, документы и бумажки... представляю...  
_**\<rottensox>**_ спасибо  
_**\<msvb-mob>**_ к сожалению, мой доклад для 36C3 не был одобрен  
_**\<rottensox>**_ уу, понял  
_**\<msvb-mob>**_ Есть какие-то вопросы относительно этапов разработки оборудования?  
_**\<rehrar>**_ Ваш доклад для CDC был принят, и вы были в графике.  
_**\<msvb-mob>**_ rehrar: я имею в виду, что это было принято уже потом, и меня не уведомили об этом  
_**\<rehrar>**_ понятно  
_**\<needmonero90>**_ :(  
_**\<needmonero90>**_ так над чем сейчас работает аппаратная рабочая группа? kastello, значки для defcon?  
_**\<needmonero90>**_ какие-нибудь другие проекты в работе?  
_**\<msvb-mob>**_ needmonero90: Прямо сейчас ничего кроме Kastelo, даже значками не занимаемся (за исключением общественной работы для сообщества Monero)  
_**\<ArticMine>**_ вам нужно перейти на frab.riat.at и проверить  
_**\<msvb-mob>**_ needmonero90: все другие проекты выходят за рамки Monero, поэтому мы не можем распространяться об этом  
_**\<msvb-mob>**_ ArticMine: Мое предложение было стерто из frab  
_**\<msvb-mob>**_ Вероятно, доклад был отклонен, но я не получал сообщения об отказе  
_**\<ArticMine>**_ До или после разговора?  
_**\<msvb-mob>**_ needmonero90: дальше Konferenco  
_**\<rottensox>**_ да... давайте дальше, хорошо?  
_**\<needmonero90>**_ ok!  
_**\<ArticMine>**_ ok  
_**\<rottensox>**_ мы вернём время назад и сделаем всё по новой!  
_**\<needmonero90>**_ g. Рабочая группа Konferenco  
_**\<needmonero90>**_ прогресс медленный, но верный  
_**\<msvb-mob>**_ Во-первых, хотелось бы отметить, что существует канал #monero-konferenco  
_**\<needmonero90>**_ так я выпал из разговора, мне нужно настроиться  
_**\<msvb-mob>**_ ориентировочные места проведения Konferenco 2020 найдены, а результаты представлены в задаче управления проектом № 40.  
_**\<msvb-mob>**_ https://taiga.getmonero.org/project/michael-konferenco/task/40/  
_rottensox кликает по ссылке_  
_**\<msvb-mob>**_ Многие моменты еще не афишируются, такие как точные цены и условия для аренды помещения. Эта информация будет предоставлена человеку, который возьмёт на себя роль организатора, генерального директора или как ему удобнее  
_**\<msvb-mob>**_ в том числе фотографии и видео с возможных мест проведения  
_**\<rehrar>**_ Эти данные не являются общедоступными?  
_**\<needmonero90>**_ Что с питанием?  
_**\<msvb-mob>**_ rehrar: для публикации всех подробностей и деталей мне нужно получить разрешение примерно от двадцати человек, которые, как правило, отвечают примерно раз в три недели и то, после повторных писем  
_**\<msvb-mob>**_ needmonero90: только одно место организует питание, позвольте мне глянуть, какое именно...  
_**\<rehrar>**_ Хм, получается, что вы занимаете позицию *конфиденциальности*, если вам не разрешено делиться этими подробностями  
_**\<needmonero90>**_ синоним слова monero - конфиденциальность  
_**\<msvb-mob>**_ Kulturbrauerei, и это будет стоить примерно 4500 евро  
_**\<rehrar>**_ да, но если они не просили сохранить всю информацию анонимной, что мешает её поделиться?  
_**\<rehrar>**_ полагаю, что любой желающий и так сможет узнать цены, скинув им своё предложение  
_**\<needmonero90>**_ это человеческая вежливость и их бизнес модель  
_**\<rehrar>**_ понял  
_**\<msvb-mob>**_ rehrar: Я предполагаю, что никто не хочет взять на себя роль организатора, и по этой причине у нас не будет Konferenco 2020. Как только появится ответственное лицо, он может опубликовать всю интересующую вас информацию (конечно, с большим риском для нашего общего будущего)  
_**\<needmonero90>**_ мы должны определить границы в ключе цены или предоставить это выбор организатору  
_**\<msvb-mob>**_ Я думаю, что у нас не получится организовать Konferenco 2020... но, в свою очередь, я буду продолжать работу над поиском информации и месте проведения  
_**\<rehrar>**_ В случае, если никто не захочет взять роль организатора проекта в Европе, я и, возможно, другие участники предпримем попытку сделать это в США или Мексике :)  
_**\<needmonero90>**_ rehrar непременно вовлечёт и меня в это  
_**\<rehrar>**_ Ну же, Европа, делайте дела ;)  
_**\<msvb-mob>**_ rehrar: Возможно, стоит обсудить сроки? Чтобы не упустить возможность вашего варианта  
_**\<rehrar>**_ Давайте обозначим первый квартал  
_**\<kinghat>**_ msvb-mob: возможно этот вопрос стоит поднять на coffee chat?  
_**\<rehrar>**_ Если ничего не получится, сместимся на 3 или 4 квартал  
_**\<msvb-mob>**_ kinghat: Да, я уже запланировал поднять этот вопрос на Disobey 2020 и FOSDEM.  
_**\<binaryFate>**_ Вот я школьник! Перепутал время и пропустил встречу!  
_**\<rehrar>**_ msvb-mob, даже если ничего не получится, вся информация, которую вы собрали, по-прежнему является ценной. Она может пригодиться для тех, кто захочет попытаться организовать Konferenco в Европе в последующие годы.  
_**\<kinghat>**_ отлично, спасибо, msvb-mob  
_**\<msvb-mob>**_ rehrar: Понял, звучит логично  
_**\<msvb-mob>**_ needmonero90: Следующая тема?  
_**\<needmonero90>**_ 5. Время открытых идей  
_**\<needmonero90>**_ Пришло время открытых идей! Не стесняйтесь предлагать свои идеи в этой дискуссионной группе и комментируйте идеи других. Если вы не согласны с идеей, пожалуйста, ответьте конструктивной критикой. Спасибо!  
_**\<msvb-mob>**_ ...у ajs есть какие-то комментарии по поводу Konferenco? Он также проделал большую работу  
_**\<needmonero90>**_ Мы отстаём, полагаю, мы можем пропустить этот пункт  
_**\<msvb-mob>**_ binaryFate: Ты уволен!  
_**\<binaryFate>**_ Я могу прокомментировать новости о GUI сборке после окончания встречи, если кому-то будет интересно  
_**\<needmonero90>**_ 6. Подтвердите дату / время следующей встречи  
_**\<needmonero90>**_ Следующая встреча сообщества состоится через 2 недели 18 января в 17:00 UTC.  
_**\<needmonero90>**_ Следующий Coffee Chat состоится в субботу 11 января в 17:00 UTC. sgp не сможет присутствовать, поэтому нам потребуется кто-то еще. Пожалуйста, напишите ему, если вы можете помочь  
_**\<ajs>**_ Я придумал несколько вопросов и создал отдельную группу в telegram https://t.me/joinchat/PmC9ihaLP0UZF-bfkD36CA  
_needmonero90 терпеливо ждёт окончания_  
_**\<needmonero90>**_ Извините, нам нужно заканчивать, начинает стягиваться народ :)  
_**\<rehrar>**_ я всегда так делаю  
_**\<ajs>**_ чтобы продолжить разговор о Konferenco, перейдите в # monero-konferenco или нашу группу telegram  
_**\<needmonero90>**_ спасибо :)  
_**\<rottensox>**_ _**\<msvb-mob>**_ kinghat: Да, я уже запланировал поднять этот вопрос на Disobey 2020 и FOSDEM.  
_**\<rottensox>**_ ВОУ! Пожалуйста, поделитесь с нами информацией, как будет что-то понятно  
_**\<rottensox>**_ с удовольствием прочту журнал встречи или посмотрю, что там вообще получится  
_**\<needmonero90>**_ хорошо, ребята, наша встреча уже как 15 минут должна была окончиться :)  
_**\<needmonero90>**_ все дальнейшее обсуждение по вашему желанию  
_**\<needmonero90>**_ я отправляюсь на поиски еды  
_**\<sgp>**_ большое спасибо, needmonero90!  
_**\<needmonero90>**_ https://www.irccloud.com/pastebin/tZfeu1nj/  
_**\<needmonero90>**_ упс  
_**\<needmonero90>**_ 7. заключение  
_**\<needmonero90>**_ Вот и все! Спасибо за участие в этой встрече сообщества Monero, мы надеемся увидеть вас на /r/MoneroCommunity и #monero-community. Берегите себя и знайте, что перемены начинаются именно с ВАС.  

---

_Источник: [Community Workgroup Meeting: 4 January 2020 17:00 UTC #424](https://github.com/monero-project/meta/issues/424)_  

_Перевод: [Unholy](https://t.me/UnholyKnight)_  
_Коррекция: [Kukima](https://t.me/Kukima)_  
