---
title: "Журнал встречи Сообщества Monero от 15.08.2020"  
date: "2020-08-15"  
categories:  
  - "Журнал встречи"  
---

_**Место встречи:**_  

[Freenode](https://kiwiirc.com/nextclient/#irc://irc.freenode.net/%23monero-community) (эта ссылка на KiwiIRC, остерегайтесь утечки вашего IP-адреса) | [Mattermost](https://mattermost.getmonero.org/monero/channels/monero-community) | Irc2P  

Пожалуйста, проверьте ретрансляцию сообщений незадолго до использования. Если есть какие-либо проблемы, пожалуйста, используйте Freenode IRC напрямую.  

_**Время встречи:**_  

17:00 UTC  

Обратите внимание на возможное изменение времени проведения встречи!  

Используйте [этот](https://www.timeanddate.com/worldclock/converter.html?iso=20190302T170000&p1=tz_et&p2=28&p3=111) конвертер часового пояса, чтобы преобразовать UTC в ваш часовой пояс.  

_**Предлагаемые пункты встречи:**_  

Пожалуйста, прокомментируйте ваше предложение на GitHub заранее, если вы хотите предложить новый пункт.  

- Вступление  
- Приветствия  
- Основные события в сообществе  
- Обновления CCS  
- Отчеты рабочих групп  
  - Рабочая группа Daemon/CLI  
  - Рабочая группа по локализации  
  - Рабочая группа GUI  
  - Рабочая группа Outreach  
  - Рабочая группа по работе с веб-сайтом  
  - Исследовательская лаборатория Monero  
- Время открытых идей  
- Подтвердите дату / время следующей встречи  
- Заключение  

_**Журнал встречи:**_  

_**\<rehrar>**_ Встреча уже началась  
_**\<endogenic>**_ ой  
_**\<rehrar>**_ 1. Приветствия  
_**\<endogenic>**_ ой  
_**\<ArticMine>**_ Hi  
_**\<xmrscott[m]>**_ osu  
_**\<endogenic>**_ ossssss  
_**\<rehrar>**_ 2. Обновление MCW  
_**\<rehrar>**_ краткое резюме - Джастин и Даг ушли с поста руководства MCW и передали все свои полномочия основной команде.  
_**\<ErCiccione>**_ Привет  
_**\<rehrar>**_ Они хотят создать отдельную рабочую группу, и если вам интересно, то новость об этом должна появиться в самое ближайшее время  
_**\<rehrar>**_ Мы еще не уверены, как именно это отразится на вещах, выходящих за рамки наших встреч (например - Coffee Chat, канала YouTube и т. д.).  
_**\<endogenic>**_ MCW слишком высоко взлетели, чтобы потерпеть неудачу?  
_**\<rehrar>**_ Есть ли что-нибудь такое, что люди хотят сохранить от этой рабочей группы?  
_**\<endogenic>**_ Встречи сообщества  
_**\<endogenic>**_ и этот чат  
_**\<endogenic>**_ собственно, а в чем проблема? И что заставило их пойти на это?  
_**\<rehrar>**_ Об этом уже появилось довольно много сообщений, и я бы предпочел не вдаваться в подробности ради экономии времени  
_**\<endogenic>**_ думаю, именно так всё и было  
_**\<ErCiccione>**_ наши встречи раз в две недели будут продолжаться как обычно, не так ли?  
_**\<rehrar>**_ угу  
_**\<rehrar>**_ их буду проводить я  
_**\<rehrar>**_ возможно, придётся изменить расписание  
_**\<rehrar>**_ и думаю, что это как раз можно обсудить сегодня  
_**\<rehrar>**_ Есть ли в наших встречах что-то, что вам не нравится или, наоборот, что вам нравится? Или что мы должны добавить? Какие вещи нас интересуют?  
_**\<christnofskimn>**_ это моя первая встреча сообщества  
_**\<christnofskimn>**_ в сети не так уж много информации  
_**\<rehrar>**_ Ну, добро пожаловать! Рад, что ты здесь  
_**\<ErCiccione>**_ Добро пожаловать, christnofskimn :)  
_**\<ArticMine>**_ Приветствуем  
_**\<ErCiccione>**_ Я думаю, что структуре встреч не требуется пересмотр  
_**\<rehrar>**_ ладно, если у вас больше нет никаких комментариев, мы двинемся дальше  
_**\<rehrar>**_ 3. Основные события в сообществе  
_**\<vtnerd>**_ hi  
_**\<rehrar>**_ Приношу свои извинения за очередные задержки с Revuo, это всё Defcon… Он, как обычно, "ударил меня" исподтишка  
_**\<rehrar>**_ Сегодня я подготовлю специальный двухнедельный выпуск  
_**\<SerHack>**_ Привет  
_**\<rehrar>**_ К сведению, как-то немногим ранее мне уже пришлось сделать так... Думаю, что у Revuo все еще приличный послужной список  
_**\<rehrar>**_ Перейдем к отчетам рабочих групп  
_**\<rehrar>**_ a. Рабочая группа Daemon / CLI / GUI  
_**\<rehrar>**_ dsc, medusa, dEBRUYNE?  
_**\<ErCiccione>**_ medusa, ты всё еще с нами? :p  
_**\<rehrar>**_ иногда они отвечают, если их пропинговать  
_**\<endogenic>**_ rehrar, я не могу найти никаких ссылок или упоминаний в Reddit  
_**\<endogenic>**_ об этом  
_**\<rehrar>**_ b. Рабочая группа по локализации  
_**\<rehrar>**_ endogenic: мы можем поговорить после встречи  
_**\<ErCiccione>**_ Ничего нового. Мы до сих пор ищем переводчика/проверяющего для норвежского языка  
_**\<ErCiccione>**_ на данный момент перевод сайта закончен, но нет человека, который может всё это проверить  
_**\<ErCiccione>**_ Ох  
_**\<monerod[m]>**_ <ErCiccione> "Ничего нового. Мы до сих пор ищем" на английский язык?  
_**\<ErCiccione>**_ Я также подготовил большой PR c переводами и обновлениями для getmonero. Жду ваших отзывов  
_**\<ErCiccione>**_ monerod: нет, английский -> норвежский  
_**\<ErCiccione>**_ посмотрите здесь https://translate.getmonero.org  
_**\<rehrar>**_ c. Рабочая группа веб-сайта  
_**\<ErCiccione>**_ Как всегда, большое количество PR и ещё много чего интересного (автоопределение RSS-канала и еще много чего более мелкого)  
_**\<ErCiccione>**_ Пока мы здесь говорим, я уже начал вбивать всё это в новостной пост. Думаю, что уже завтра опубликую его в Reddit  
_**\<rehrar>**_ xmrhaelan, ты здесь?  
_**\<rehrar>**_ большое спасибо, ErCiccione  
_**\<rehrar>**_ если нет, мы можем пропустить отчет от d. Рабочая группа пропаганды (Outreach)  
_**\<rehrar>**_ хорошо  
_**\<rehrar>**_ Саранг, что насчёт вас?  
_**\<rehrar>**_ тогда к e. Исследовательская лаборатория Monero  
_**\<ArticMine>**_ Я могу прокомментировать  
_**\<rehrar>**_ Давай  
_**\<ArticMine>**_ важный момент в отношении CLSAG  
_**\<ArticMine>**_ размер транзакций уменьшится на ~600 байт  
_**\<ArticMine>**_ что также повлечет снижение комиссий за передачу. Цена за байт остается прежней  
_**\<lh1008[m]>**_ Я могу представить обновление для d. Рабочая группа пропаганды (Outreach)  
_**\<lh1008[m]>**_ Всем привет  
_**\<rehrar>**_ попридержите коней, lh1008[m] готовится выступить  
_**\<rehrar>**_ пожалуйста, пусть ArticMine закончит, и тогда вы сможете представить своё обновление  
_**\<lh1008[m]>**_ Конечно  
_**\<sarang>**_ Привет  
_**\<ArticMine>**_ Данное изменение попадёт уже в текущий хардфорк  
_**\<sarang>**_ Извините, был занят работой  
_**\<ArticMine>**_ О, передаю инициативу Сарангу  
_**\<rehrar>**_ Отлично! Значит, у вас всё, ArticMine?  
_**\<rehrar>**_ Клёво  
_**\<rehrar>**_ Саранг, забирайте  
_**\<sarang>**_ Да, CLSAG уже готов и ждёт предстоящего обновление  
_**\<sarang>**_ Также я буду участвовать в работе технического комитета ISO по PII и конфиденциальности в блокчейн технологиях  
_**\<sarang>**_ Что, я надеюсь, будет полезно для всей нашей экосистемы  
_**\<sarang>**_ Еще я доделываю несколько доказательств концепции BP+, которые хорошо подойдут для нашей схемы  
_**\<sarang>**_ И, как всегда, много других улучшений и изменений в производственном и исследовательском коде  
_**\<rehrar>**_ sarang: Возвращаясь к теме BP+ - кто-нибудь пытался связаться с людьми, открывшими соответствующий CCS запрос?  
_**\<sarang>**_ BP+? Да, я говорил с ними  
_**\<sarang>**_ И возможно, что кто-то еще разговаривал с ними  
_**\<rehrar>**_ пришли к какому-то решению?  
_**\<sarang>**_ Они заинтересованы как в написании производственного кода для Monero, так и в аудите / обзоре любой другой реализации  
_**\<rehrar>**_ хорошо... значит, мы планируем заняться проектированием дома?  
_**\<sarang>**_ Сейчас мы работаем над получением более точных чисел в ключе сравнения результатов (их первоначальные сравнения в разрезе времени никуда не годятся)  
_**\<sarang>**_ Я не хочу, чтобы решение о том, пропускать или нет данный CCS, оставалось за мной  
_**\<rehrar>**_ Хорошо, тогда предлагаю вернуться к обсуждению этой темы позже. У вас на этом всё?  
_**\<sarang>**_ Учитывая то, что как минимум несколько человек из них уже обладают должной квалификацией для проверки BP+ (с учетом их текущего опыта работы и наличия соответствующего аудита кода, плюс стоит учитывать, что они не могут проверять свой собственный код), мне кажется это хорошей идеей  
_**\<sarang>**_ Вот и все  
_**\<rehrar>**_ отличная сделка  
_**\<rehrar>**_ lh1008[m]: ваш выход  
_**\<lh1008[m]>**_ Окей  
_**\<lh1008[m]>**_ итак  
_**\<lh1008[m]>**_ Мы хотим, чтобы Саранг взглянул на черновик нашей статьи о Triptych  
_**\<sarang>**_ Конечно, есть ли новые изменения с момента публикации последнего препринта?  
_**\<lh1008[m]>**_ думаю, что xmrhaelan или thunderosa скоро обратятся к вам, Саранг, за помощью  
_**\<sarang>**_ Отлично  
_**\<lh1008[m]>**_ Да, у статьи уже есть окончательная версия, которую нужно просмотреть  
_**\<endogenic>**_ финальный черновик  
_**\<lh1008[m]>**_ Испанский, португальский и французский переводы уже находятся в стадии разработки  
_**\<sarang>**_ хех  
_**\<sarang>**_ lh1008[m]: просто напишите мне в личку или сообщите, когда он будет готов  
_**\<lh1008[m]>**_ Да, конечно  
_**\<rehrar>**_ звучит отлично  
_**\<rehrar>**_ итак  
_**\<lh1008[m]>**_ Еще на этой неделе будет обновлена статья "Краткие факты о Monero"  
_**\<lh1008[m]>**_ и мы почти закончили работу над календарем Monero  
_**\<lh1008[m]>**_ Это будет последней целью нашего 3 раунда CCS  
_**\<lh1008[m]>**_ думаю, что thunderosa представит более подробную информацию о нашей новой разработке - календаре Monero, просто я сейчас сосредоточил всё свое внимание на работе в ключе обновления Кратких фактов  
_**\<rehrar>**_ отлично!  
_**\<rehrar>**_ кто-то еще?  
_**\<lh1008[m]>**_ Я хочу переделать Краткие факты, сделать их более удобным и постараться разместить все на одной странице вместо прежних 3-4 страниц  
_**\<lh1008[m]>**_ также мы работаем над обновлением документации для проведения встреч и мероприятий  
_**\<lh1008[m]>**_ но тут у нас пока нет четкой картины предстоящих изменений  
_**\<lh1008[m]>**_ ну, теперь вроде все :)  
_**\<rehrar>**_ Превосходно! Спасибо за обновление!  
_**\<rehrar>**_ Теперь давайте посвятим немного времени CCS. В основном предлагаю сосредоточиться на обсуждении BP+  
_**\<lh1008[m]>**_ Хочу выразить взаимную благодарность за проведение данных встреч :)  
_**\<rehrar>**_ необходимо решить, объединим ли мы предложение как есть (то есть они занимаются разработкой) или мы хотим, чтобы они отредактировали свое предложение для проведения аудита. Что думаете, Саранг?  
_**\<rehrar>**_ дело в том, что мы знаем кодовую базу Monero лучше и, вероятно, могли бы сделать реализацию намного быстрее и с меньшими затратами средств, чем это сделают они  
_**\<rehrar>**_ что будет для нас более разумным и логичным  
_**\<sarang>**_ Я не берусь утверждать, что мы могли бы сделать это "лучше"  
_**\<rehrar>**_ тем не менее они открыты к переговорам  
_**\<sarang>**_ Тем более я не ручаюсь говорить за них  
_**\<sarang>**_ Авторы предложения открыты и готовы взяться за аудит другой реализации, в дополнение они отметили, что они хотят обновить CCS (или просто сделают новый), как только мы установим сроки и придем к консенсусу насчет их предложения  
_**\<sarang>**_ Каждый должен сам прочитать предложение (как и комментарии) и сделать свой вывод об их предложении  
_**\<sarang>**_ Ссылка: https://repo.getmonero.org/monero-project/ccs-proposals/-/merge_requests/156  
_**\<sarang>**_ Знакомство с кодовой базой и структурой Monero, безусловно, может стать важным фактором при работе во временных рамках, но стоит отметить, что у BP + все еще очень сырая реализация  
_**\<sarang>**_ Преимущества в размере всё еще тривиальны, и я не вижу смысла в спешке (учитывая вероятный график обновления сети)  
_**\<rehrar>**_ для тех, кто вообще не понимает о чём идёт речь, не могли бы вы вкратце рассказать, что BP + сделает (или что улучшит) для Monero?  
_**\<sarang>**_ Bulletproofs+ (BP +) - это модификация Bulletproofs (BP), которую мы используем в текущей реализации протокола  
_**\<sarang>**_ BP -> BP+ уменьшит размер транзакции на 96 байт  
_**\<sarang>**_  Но время верификации останется на прежнем уровне (ну, или немного быстрее, но ненамного, чтобы возводить это в мнимое улучшение)  
_**\<sarang>**_ Обратите внимание, что эта реализация не будет готова к осеннему обновлению  
_**\<rehrar>**_ у кого-нибудь еще есть мысли по этому поводу?  
_**\<sarang>**_ и еще, пока вы читаете данный CCS, все временные результаты в таблице 1 не должны использоваться (это обсуждается в последующих комментариях) для принятия решений о данном CCS  
_**\<sarang>**_ Эти данные используют разные методы BP, что недопустимо в случае с BP +  
_**\<niocbrrrrrr>**_ Из все обсуждений MRL, что я читал, мне кажется, что Arcturus в настоящее время является лучшим кандидатом для реализации следующего протокола. У вас есть мысли, когда он будет готов к реализации?  
_**\<rehrar>**_ все преимущества BP + будут применимы только к следующему поколению протоколов, правильно?  
_**\<sarang>**_ Имейте в виду, что Arcturus полагается на новое и непроверенное предположение о криптографической стойкости к квантовому злоумышленнику  
_**\<sarang>**_ и уже один рецензент представил заявление о нарушении этого предположения, но я с ним не согласен  
_**\<sarang>**_ (мы обсудим это на следующей встрече MRL)  
_**\<sarang>**_ и такая реализация будет сопряжена с риском  
_**\<sarang>**_ в то время как Triptych не полагается на это предположение  
_**\<rehrar>**_ имея в виду все эти нюансы  
_**\<rehrar>**_ возможно ли перенести реализацию BP+ в Triptych/Arcturus ?  
_**\<rehrar>**_ в смысле преимущества  
_**\<sarang>**_ Да  
_**\<rehrar>**_ Воу  
_**\<sarang>**_ реализация BP и BP+ не зависит от Triptych/Arcturus/CLSAG/MLSAG  
_**\<sarang>**_ Вы можете смешивать и сочетать их, как хотите  
_**\<sarang>**_ и всё будет работать  
_**\<rehrar>**_ клёво-клёво  
_**\<rehrar>**_ спасибо  
_**\<rehrar>**_ Я собираюсь пропустить какой-либо отчет/материал о Defcon. Для этого мы проведём отдельную встречу в #monero-defcon  
_**\<sarang>**_ при условии, что BP+ со временем будет подкреплён экспертным аудитом, мне это кажется хорошей идеей  
_**\<sarang>**_ Но учитывая, что он не будет реализован еще как минимум до следующего года (в зависимости от нашего графика обновления), я думаю, что нам стоит дать этому препринту время для дополнительной проверки  
_**\<rehrar>**_ Да, нет смысла торопиться  
_**\<sarang>**_ Да и наличие таких контрибьюторов, которые готовы взяться за такую реализацию кода, мне кажется отличной сделкой  
_**\<rehrar>**_ Окей!  
_**\<rehrar>**_ Время открытых идей!  
_**\<dsc>**_ стоп  
_**\<dsc>**_ у меня есть обновление  
_**\<rehrar>**_ Это та часть, где каждый может предложить все, что он хотел бы увидеть в сообществе, в рабочей группе сообщества Monero или в целом.  
_**\<rehrar>**_ dsc, продолжайте  
_**\<dsc>**_ Последние 1,5 года я работал над новым кошельком Monero для ПК c графическим интерфейсом. Он написан на C++ почти с нуля с использованием библиотек libwallet и QtWidgets. В течение 2-3 последних месяцев я потратил много времени на его завершение, и в настоящее время большая часть функционала уже работает, и сейчас я занимаюсь простой полировкой кода. Этот новый кошелек имеет несколько преимуществ по сравнению с официальным GUI Monero. НО! Все подробности я расскажу немного позже.  
_**\<dsc>**_ Если коротко, то он ориентирован на работу с удаленными узлами, а интерфейс напоминает Electrum. Вы, конечно, можете свободно подключаться и к своему собственному узлу, как это реализовано в GUI. Кошелек будет комплектоваться встроенным Tor (как браузер Brave). Полностью открытый код, лицензия MIT (возможно, но это не точно). Также из функционала будет реализован контроль подадресов / выходных данных / single_sweep и мультиподписи. Мнемоническая фраза будет состоять из 14 слов, а пользовательский интерфейс будет унаследован из стиля вашей ОС. В общем, это кошелек, который "чувствует" вас  
_**\<dsc>**_ Это будет быстрый и производительный в использовании кошелек  
_**\<endogenic>**_ отлично!  
_**\<dsc>**_ Также у меня есть CCS предложение для GUI, в котором я изложил свои мысли о его дальнейшей поддержке со стороны Purism's Librem 5. В своем CCS я заявил, что текущая кодовая база не подходит для их реализации, поскольку большая часть бизнес-логики libwallet реализована в QML (смешение бизнес-логики на уровне представления) и необходима разработка отдельной / чистой кодовой базы. Так что я  
_**\<dsc>**_ учел все старые ошибки в этой новой кодовой базе, чтобы в дальнейшем мы могли поддерживать другие интерфейсы, такие как ncurses, QML или QtWidgets, специально для определенных платформ / устройств.  
_**\<endogenic>**_ почему вы выбрали такую мнемоническую фразу?  
_**\<endogenic>**_ Великолепно!  
_**\<endogenic>**_ хех, да, действительно, у нас слишком тяжелый код для переноса его в новую реализацию  
_**\<endogenic>**_ как много интересного  
_**\<endogenic>**_ сдерживающие факторы для новой реализации это плохо!  
_**\<rehrar>**_ превосходно, dsc !  
_**\<dsc>**_ Сейчас это просто наработки, и о многих новых интересных функциях я расскажу в видео. Также я запущу новый сайт, связанный с этим проектом. Когда он будет готов, сообщество сможет присоединиться к его тестированию. Хочу отметить, что я не бросаю работу в ключе официального GUI и моего CCS  
_**\<dsc>**_ основная часть работы в любом случае сосредоточена над GUI ;)  
_**\<ArticMine>**_ Librem 5 от Purism - это одновременно и настольный компьютер, и телефон  
_**\<dsc>**_ спасибо :) это тяжелая работа, но она того стоит, будет круто  
_**\<dsc>**_ ArticMine: Purism предложили комплектовать их устройства приложением Monero при покупке  
_**\<endogenic>**_ на данный момент он работает в сайдчейне wownero  
_**\<endogenic>**_ учтите этот момент  
_**\<ArticMine>**_ Да, конечно  
_**\<ArticMine>**_ это и делает их ОС интересной с точки зрения разработки  
_**\<kinghat[m]>**_ будет ли он нормально работать на nix совместимых телефонах? Например, на телефоне с pine64 в основе?  
_**\<ArticMine>**_ телефон буквально становится частью вашего рабочего стола  
_**\<kinghat[m]>**_ я знаю, что есть несколько дистрибутивов, работающих под Debian, для мобильных телефонов  
_**\<dsc>**_ ArticMine: Действительно, большая часть бизнес-логики находится в том, что я называю "AppContext", остальное просто представление. Таким образом, можно было бы поддерживать разработку для нескольких устройств/платформ  
_**\<dsc>**_ Может быть, что у рабочей группы GUI есть другие планы и они хотят портировать официальный GUI...  
_**\<dsc>**_ Но я опасаюсь и больше чем уверен, что возникнут сложности. Ну, я так, просто пища для размышлений  
_**\<dsc>**_ В общем, я все скоро представлю :p  
_**\<rehrar>**_ Здорово. Спасибо за обновление.  
_**\<rehrar>**_ ВОТ ТЕПЕРЬ у нас время открытых идей!  
_**\<dsc>**_ Еще одно важное замечание! Я создал это вместе с другим участником проекта Monero  
_**\<dsc>**_ спасибо!  
_**\<rehrar>**_ У меня есть идея.  
_**\<rehrar>**_ 'что сообщество хочет такого, что ведущий может сделать к следующей встрече'  
_**\<midipoet>**_ dsc: вам разрешено сказать, что за второй участник?  
_**\<rehrar>**_ Как вы, ребята, знаете, я состою в основной команде и делаю то, что считаю необходимым. Я подотчетен основной команде, которая подотчетна перед сообществом. Так что косвенно я подотчетен сообществу, но не напрямую  
_**\<dsc>**_ midipoet: ему нравится, когда его называют "tobtoht"  
_**\<dsc>**_ и он очень загадочная персона  
_**\<rehrar>**_ Тем не менее я хочу получить мнение сообщества о том, что они считают неотложными или важными задачами  
_**\<rehrar>**_ И я могу представить это на собрании Monero, так как там обычно появляются участники основной команды  
_**\<midipoet>**_ dsc: если это просто ваш воображаемый друг, то это нормально  
_**\<dsc>**_ midipoet: (ранее он уже участвовал в разработке GUI)  
_**\<rehrar>**_ что думаете?  
_**\<christnofskimn>**_ Я думаю, что это хорошая идея  
_**\<rehrar>**_ christnofskimn заговорил! ЗНАЧИТ ТАК И БУДЕТ!  
_**\<midipoet>**_ rehrar: что-то вроде "списка дел от сообщества"?  
_**\<kinghat[m]>**_ срочная задача: создать LLC  
_**\<rehrar>**_ midipoet: да, но ни к чему не обязывающий  
_**\<midipoet>**_ rehrar: Итак, значит, ящик для предложений  
_**\<rehrar>**_ да  
_**\<christnofskimn>**_ Первое предложение - обновить штуковину, которая говорит, что следующее собрание сообщества состоится через два дня  
_**\<christnofskimn>**_ я думаю, что это описание irc канала  
_**\<midipoet>**_ rehrar: кто сейчас выступает в роли модератора этого канала?  
_**\<rehrar>**_ я  
_**\<midipoet>**_ является ли CoC всё еще обязательным условием?  
_**\<rehrar>**_ есть добровольцы?  
_**\<rehrar>**_ не думаю, что CoC будет необходим  
_**\<rehrar>**_ рабочая группа теперь перешла в подчинение основной команды, которая хорошо выполняет свои обязанности  
_**\<rehrar>**_ поэтому, если сообщество решит, что они все еще хотят этого, мы можем оставить CoC  
_**\<rehrar>**_ что скажете?  
_**\<sgp>**_ Ты знаешь мое мнение, lol  
_**\<midipoet>**_ Мне придется перечитать CoC еще раз  
_**\<midipoet>**_ они были нашим устоем поведения довольно продолжительное количество времени  
_**\<midipoet>**_ и я просто хотел узнать, какие сейчас "правила"  
_**\<rehrar>**_ они в процессе пересмотра  
_**\<rehrar>**_ не думаю, что мы кардинально что-то переделаем  
_**\<rehrar>**_ если у вас есть предложения, предлагайте  
_**\<rehrar>**_ Думаю, что мы закончили эту встречу, поэтому я официально назову ее завершенной. Любой, кто хочет, может уйти  
_**\<rehrar>**_ Обсуждения, конечно, могут продолжаться дальше. Всем спасибо за участие!  

---  

_Источник: [Community Workgroup Meeting: 15 August 2020 17:00 UTC #497](https://github.com/monero-project/meta/issues/497)_  

_Перевод: [Unholy](https://t.me/UnholyKnight)_  
_Коррекция: [Kukima](https://t.me/Kukima)_  
