---
title: "Журнал встречи Сообщества Monero от 06.06.2020"  
date: "2020-06-06"  
categories:  
  - "Журнал встречи"  
---

_**Место встречи:**_  

[Freenode](https://kiwiirc.com/nextclient/#irc://irc.freenode.net/%23monero-community) | [Mattermost](https://mattermost.getmonero.org/monero/channels/monero-community) | Irc2P  

Пожалуйста, проверьте ретрансляцию сообщений незадолго до использования. Если есть какие-либо проблемы, пожалуйста, используйте Freenode IRC напрямую.  

_**Время встречи:**_  

17:00 UTC  

Обратите внимание на возможное изменение времени проведения встречи!  

Используйте [этот](https://www.timeanddate.com/worldclock/converter.html?iso=20190302T170000&p1=tz_et&p2=28&p3=111) конвертер часового пояса, чтобы преобразовать UTC в ваш часовой пояс.  

_**Предлагаемые пункты встречи:**_  

Пожалуйста, прокомментируйте ваше предложение на GitHub заранее, если вы хотите предложить новый пункт.  

- Вступление  
- Приветствия  
- Основные события в сообществе  
- Обновления CCS  
- Отчеты рабочих групп  
  - Рабочая группа Daemon/CLI  
  - Рабочая группа по локализации  
  - Рабочая группа GUI  
  - Рабочая группа Outreach  
  - Рабочая группа по работе с веб-сайтом  
  - Исследовательская лаборатория Monero  
- Время открытых идей  
- Подтвердите дату / время следующей встречи  
- Заключение  

_**Журнал встречи:**_  

_**\<sgp>**_ Встреча начнется через 30 минут  
_**\<sgp>**_ 0. Вступление  
_**\<sgp>**_ Мы хотели бы поприветствовать всех на этой встрече сообщества Monero!  
_**\<sgp>**_ Ссылка на повестку дня в GitHub: https://github.com/monero-project/meta/issues/471  
_**\<sgp>**_ Собрания сообщества Monero - это место для обсуждения всего, что происходит в сообществе Monero, включая другие рабочие группы. Мы используем собрания, чтобы поощрять сообщество, делиться идеями и оказывать разностороннюю поддержку  
_**\<sgp>**_ 1. Приветствия  
_**\<ErCiccione>**_ Привет, народ  
_**\<msvb-mob>**_ Привет.  
_**\<kinghat[m]>**_ o/  
_**\<binaryFate>**_ hello!  
_**\<sgp>**_ пропингую needbrrrrrrr90, sarang  
_**\<sarang>**_ Hi  
_**\<deedledea>**_ Hi!  
_**\<sgp>**_ Здравствуйте, все :)  
_**\<sgp>**_ 2. Основные события в сообществе  
_**\<sgp>**_ Вы можете найти все события в нашем еженедельном журнале: https://revuo-monero.com  
_**\<sgp>**_ Не забудьте посетить https://communityworkgroup.org. Данный календарь поможет организовать и спланировать предстоящие встречи  
_**\<sgp>**_ Теперь у нас есть Twitter! https://twitter.com/xmrcommunity  
_**\<sgp>**_ Если у вас есть мысли для отрытых идей, пожалуйста, прокомментируйте их или что вы хотите представить  
_**\<sgp>**_ Диего рассказал о Monero на конференции Mainnet 2020 от Messari. Надеюсь, что они опубликуют общедоступную версию его выступления  
_**\<sgp>**_ У кого-нибудь есть еще обновления из сообщества (не рабочей группы), которыми можно поделиться?  
_**\<sgp>**_ 3. Обновления CCS  
_**\<sgp>**_ Требуется финансирование:  
_**\<sgp>**_ Норвежский перевод weblate (1.16 / 6 XMR) https://ccs.getmonero.org/proposals/Norwegian_translation_core.html  
_**\<sgp>**_ Практические стратегии Monero в постквантовом мире (550.06 / 576 XMR) https://ccs.getmonero.org/proposals/research-post-quantum-monero.html  
_**\<sgp>**_ Идеи (на стадии обсуждения):  
_**\<sgp>**_ Шведский перевод CLI (3 XMR) https://repo.getmonero.org/monero-project/ccs-proposals/-/merge_requests/147  
_**\<sgp>**_ dEBRUYNE и ErCiccione[m] прокомментировали эту идею на Reddit: https://www.reddit.com/r/Monero/comments/gtjd6g/ccs_proposal_lets_add_support_for_swedish_in_to/  
_**\<monerobux>**_ [REDDIT] [CCS Proposal] Lets add support for swedish in to monero cli wallet (self.Monero) | 21 points (82.0%) | 5 comments | Posted by writesofrust | Created at 2020-05-30 - 18:43:13  
_**\<sgp>**_ мысли, замечания?  
_**\<binaryFate>**_ Я тоже не вижу особой ценности этой идеи, как и не вижу причин, по которым не стоит переводить это на необходимое финансирование  
_**\<binaryFate>**_ спонсоры могут решить сами  
_**\<binaryFate>**_ 3 XMR очень маленькая сумма, может быть, это только хорошее начало для будущих светлых идей у этого человека  
_**\<sgp>**_ gui и веб-сайт уже переведены?  
_**\<ErCiccione>**_ Я не поклонник этого предложения. Мы даже ничего не знаем о прошлом опыте работы этого переводчика, и само предложение написано весьма неопрятно  
_**\<ErCiccione>**_ позвольте мне проверить это  
_**\<sgp>**_ если у него нет прошлых вкладов, я думаю, что это весомая причина не продвигать идею  
_**\<ErCiccione>**_ У нас нет перевода сайта на шведский язык, но у нас есть GUI, который почти полностью переведен  
_**\<ErCiccione>**_ у меня нет *проблем* с людьми, неимеющими прошлого опыта работы в Monero, но только если они настоящие профессионалы в своем деле  
_**\<sgp>**_ что-то еще?  
_**\<ErCiccione>**_ Насколько мне известно, нет  
_**\<ErCiccione>**_ но мы и не спрашивали  
_**\<sgp>**_ Я предлагаю приостановить перенос этого предложения на стадию финансирования, пока все не будет решено  
_**\<sgp>**_ заключительные комментарии к этой идеи?  
_**\<sgp>**_ второе:  
_**\<sgp>**_ Sarang: финансирование исследований на третий квартал 2020 года (492 XMR) https://repo.getmonero.org/monero-project/ccs-proposals/-/merge_requests/148  
_**\<sarang>**_ Я еще планирую изменить / скорректировать сумму до открытия процесса финансирования (если это конечно будет одобрено)  
_**\<sgp>**_ Я очень сомневаюсь, что кто-то прокомментирует это  
_**\<binaryFate>**_ go go go!!!  
_**\<sgp>**_ всё верно  
_**\<sarang>**_ Буду рад ответить на ваши вопросы прямо здесь или в комментариях к CCS  
_**\<ErCiccione>**_ Я уже оставил большой палец вверх для MR  
_**\<sgp>**_ уже 7 пальцев вверх  
_**\<sgp>**_ Я думаю, что мы можем переносить идею на стадию финансирования, поскольку это предложение, очевидно, имеет всеобщую поддержку  
_**\<sarang>**_ Позвольте мне вначале перепроверить сумму  
_**\<sgp>**_ конечно  
_**\<sarang>**_ Поэтому, пожалуйста, не объединяйте пока предложение  
_**\<binaryFate>**_ sarang, вы обсуждали с luigi1111 возможный буфер "стабильной суммы в долларах"?  
_**\<sarang>**_ только вскользь  
_**\<binaryFate>**_ Нужно обсудить и доработать это решение, прежде чем адаптировать идею к долларовой валюте  
_**\<sarang>**_ окей  
_**\<binaryFate>**_ (пока у нас нет четкого видения)  
_**\<sgp>**_ Аудит CLSAG от Teserakt и OSTIF (179 XMR) https://repo.getmonero.org/monero-project/ccs-proposals/-/merge_requests/150  
_**\<sgp>**_ Teserakt уже сделали половину аудита по собственному желанию  
_**\<monerobux>**_ Тест не пройден  
_**\<binaryFate>**_ lol  
_**\<sgp>**_ нет комментариев?  
_**\<niocbrrrrrr>**_ !donate [undisclosed_amount]  
_**\<niocbrrrrrr>**_ пожалуйста и спасибо  
_**\<sgp>**_ ха-ха, забавно  
_**\<sgp>**_ Любые другие комментарии к CCS, прежде чем мы продолжим?  
_**\<sgp>**_ 4. Отчеты рабочих групп  
_**\<sgp>**_ selsta здесь?  
_**\<selsta>**_ да  
_**\<sgp>**_ отлично  
_**\<sgp>**_ a. Рабочая группа Daemon / CLI / GUI  
_**\<sgp>**_ дерзайте :)  
_**\<selsta>**_ Придется подумать :p  
_**\<selsta>**_ релиз v0.16 состоялся без явных проблем  
_**\<selsta>**_ думаю, что в 0.17 мы будем готовы добавить CLSAG  
_**\<sgp>**_ selsta: у вас есть мысли о дате для релиза 0.17? ведь нам потребуется провести хардфорк  
_**\<ErCiccione>**_ кстати, отличная работа. Люди очень довольны новым GUI и CLI  
_**\<selsta>**_ Еще нет  
_**\<selsta>**_ Я хочу подготовить релиз как минимум за 1 месяц до начала подготовки к хардфорку  
_**\<kinghat[m]>**_ угу, gui выглядит ну очень сексуально, уффф  
_**\<sgp>**_ как насчет осени?  
_**\<selsta>**_ Я бы предположил, что хардфорк должен состояться спустя 2 месяца после завершения аудита, но это может быть слишком оптимистичный настрой  
_**\<sarang>**_ еще нужно сделать поддержку со стороны Trezor/Ledger  
_**\<sarang>**_ и, вероятно, понадобится время на предварительные тесты с их стороны  
_**\<selsta>**_ не стоит забывать, что мы должны дать биржам и другим кошелькам достаточно времени для обновления  
_**\<dEBRUYNE>**_ Имейте в виду, что CLSAG также требует изменений от разработчиков кошельков  
_**\<dEBRUYNE>**_ мы должны учитывать этот факт  
_**\<selsta>**_ угу  
_**\<selsta>**_ Мы также думаем о создании отдельной подписи для релиза Windows и MacOS, но обсуждение этого лучше оставить для встречи разработчиков  
_**\<selsta>**_ подписи сертификата кода   
_**\<ErCiccione>**_ Да, нам нужно как-то смягчить срабатывание антивирусного ПО при установке кошельков  
_**\<selsta>**_ ну, не то чтобы прямо смягчить, просто уйти из их поля зрения  
_**\<kinghat[m]>**_ были ли уже случаи, что хоть один из интеграторов аппаратных кошельков Monero получил отметку «полной» или «правильной» интеграции?  
_**\<selsta>**_ вы имеет в виду ledger?  
_**\<kinghat[m]>**_ Я не уверен  
_**\<sarang>**_ Ledger  
_**\<sarang>**_ Я общаюсь с человеком, который сейчас отвечает за интеграцию  
_**\<selsta>**_ Я не следил за их последними объявлениями, но они сейчас работают над Ledger Live  
_**\<sarang>**_ Я не знаю таких подробностей  
_**\<selsta>**_ во всяком случае, это было моё обновление для рабочей группы  
_**\<sgp>**_ спасибо, selsta!  
_**\<selsta>**_ Да, и еще одна вещь  
_**\<selsta>**_ Google может добавить Monero к их fuzzer с открытым исходным кодом: https://github.com/google/oss-fuzz/pull/3941  
_**\<sarang>**_ moneromooo уже обновляет fuzz-тесты для кодовой базы  
_**\<sgp>**_ мило  
_**\<selsta>**_ это поможет найти ошибки в кодовой базе Monero  
_**\<selsta>**_ окей, теперь точно всё  
_**\<sgp>**_ спасибо!  
_**\<sgp>**_ b. Рабочая группа по локализации  
_**\<sgp>**_ ErCiccione, у вас есть обновления?  
_**\<ErCiccione>**_ Совсем немного. Около 50 человек внесли свой вклад в перевод этой версии GUI  
_**\<kinghat[m]>**_ вот что я прочитал: https://www.reddit.com/r/Monero/comments/gwkmcn/ledger_monero_app_new_lead_dev/  
_**\<kinghat[m]>**_ Почему? Monero все еще поддерживается как проект R&D. Сейчас он продвигается командой по интеграции различных монет и скоро достигнет нового уровня. И это очень хорошая новость  
_**\<monerobux>**_ [REDDIT] Ledger Monero App: New lead dev! (self.Monero) | 149 points (100.0%) | 38 comments | Posted by cslashm | Created at 2020-06-04 - 16:21:05  
_**\<ErCiccione>**_ Это хорошее число, наибольшее количество переводчиков, которые принимали участие в переводе нового релиза, было порядка ~60 человек  
_**\<sarang>**_ kinghat[m]: Я недавно связался с разработчиком, который сейчас отвечает за это  
_**\<sarang>**_ Я пытался получить информацию об их требуемой / желаемой временной шкале для обновления  
_**\<sarang>**_ и сейчас всё еще жду ответа  
_**\<ErCiccione>**_ Кроме того, Weblate начинает наверстывать упущенное. Люди используют его каждый день, и у нас уже около 150 активных участников  
_**\<ErCiccione>**_ текущая активность: https://translate.getmonero.org/#activity  
_**\<ErCiccione>**_ кроме этого, ничего интересного  
_**\<kinghat[m]>**_ извините, что перебил, ErCiccione.  
_**\<ErCiccione>**_ нет проблем :)  
_**\<sgp>**_ рад слышать, что так много людей помогло с переводом 0.16  
_**\<sgp>**_ c. Рабочая группа пропаганды (Outreach)  
_**\<sgp>**_ Monero Outreach поделились своей новой кампанией «Мы принимаем Monero»: https://www.monerooutreach.org/we-accept-monero.html  
_**\<sgp>**_ d. Рабочая группа по работе с веб-сайтом  
_**\<sgp>**_ а вот здесь очень много интересных изменений :)  
_**\<ErCiccione>**_ да, я много над чем сейчас работаю  
_**\<ErCiccione>**_ я разместил отдельный пост на reddit: https://www.reddit.com/r/Monero/comments/gxnqmf/lets_improve_the_monero_faq_page_on_getmonero/  
_**\<monerobux>**_ [REDDIT] Let's improve the Monero FAQ page on GetMonero. What questions/answers should we add? (self.Monero) | 35 points (95.0%) | 7 comments | Posted by ErCiccione | Created at 2020-06-06 - 09:17:52  
_**\<ErCiccione>**_ Я думаю, что мы должны улучшить раздел FAQ, добавив как можно больше вопросов и ответов на них  
_**\<ErCiccione>**_ если у кого-то есть идеи или мысли на этот счет, пожалуйста, опубликуйте их в теме на Reddit или отправьте их сразу мне  
_**\<sgp>**_ SE, безусловно, хорошее место для начала  
_**\<ErCiccione>**_ или напишите прямо здесь, но есть большая вероятность того, что я забуду об этом :p  
_**\<ErCiccione>**_ sgp, я использовал его, когда переделывал раздел с часто задаваемыми вопросами, теперь я хочу добавить раздел с актуальными вопросами  
_**\<selsta>**_ не думаю, что попытка заменить SE на часто задаваемые вопросы имеет смысл  
_**\<ErCiccione>**_ Я не собираюсь полностью заменять SE. Я просто считаю, что сайт должен быть основным ориентиром в этом ключе. Зачастую люди именно там ищут ответы на свои вопросы  
_**\<sgp>**_ да, не стоит избавляться от SE  
_**\<selsta>**_ Многие участники задают вопросы в SE / Reddit. Я сомневаюсь, что кто-то будет читать такой огромный FAQ на сайте, но, возможно, что это только мое мнение  
_**\<sgp>**_ это нужно в основном для СМИ / журналистов  
_**\<midipoet>**_ что там за история с #monero-defcon  
_**\<sgp>**_ для них лучше разместить весь материал на сайте, чем перенаправлять их в SE  
_**\<selsta>**_ Да, но только если это главные или основные вопросы в ключе Monero  
_**\<dEBRUYNE>**_ SE имеет неплохой SEO  
_**\<dEBRUYNE>**_ он выводит результаты в первых строчках поисковых запросов  
_**\<msvb-mob>**_ midipoet: Что вы имеете в виду, говоря об истории с #monero-defcon?  
_**\<sgp>**_ SE безусловно хорош, особенно если кто-то ищет ответ на конкретный вопрос  
_**\<sgp>**_ FAQ – хорош в том случает, если кто-то захочет читать тонну ненужной информации  
_**\<msvb-mob>**_ midipoet: понял, позвольте мне исправить  
_**\<selsta>**_ FAQ нужен для общих вопросов о Monero, а не каких-то технических вещей  
_**\<sgp>**_ да, согласен  
_**\<ErCiccione>**_ selsta: да, именно так я и хотел  
_**\<midipoet>**_ msvb-mob: спасибо!  
_**\<kayront>**_ у меня есть вопрос: несколько месяцев назад были разговоры об увеличении размеров колец, как сейчас обстоят дела с этим?  
_**\<kayront>**_ (всем привет!)  
_**\<sgp>**_ kayront: не для clsags  
_**\<sgp>**_ да и обсуждали это очень давно  
_**\<ErCiccione>**_ Для тех, кто не в курсе. Я хочу изменить *домашнюю* страницу, и вы можете принять участие в обсуждении: https://github.com/monero-project/monero-site/pull/948  
_**\<ErCiccione>**_ о, чуть не забыл  
_**\<ErCiccione>**_ Мы работаем над реализацией превью netlify на getmonero  
_**\<kayront>**_ sgp: даже так  
_**\<ErCiccione>**_ каждый раз, когда кто-то открывает PR, netlify покажет его предварительный просмотр. Это полезно, потому что люди смогут увидеть, как PR будет выглядеть после слияния  
_**\<ErCiccione>**_ посмотрите https://github.com/monero-project/monero-site/pull/1016  
_**\<ErCiccione>**_ Это то, что я с нетерпением жду, и я надеюсь, что это поможет увеличить активность в репозитории monero-site  
_**\<dEBRUYNE>**_ kayront: я думаю, что документу Triptych уже порядка 1,5 лет  
_**\<sarang>**_ еще есть вопросы по работе multisig из-за разной модели математики  
_**\<msvb-lab>**_ midipoet: Вы (и все мы) теперь можете снова получить доступ к #monero-defcon.  
_**\<midipoet>**_ msvb-lab: благодарю вас :).  
_**\<selsta>**_ ErCiccione: выглядит очень полезным :D  
_**\<ErCiccione>**_ я сделал тестовый PR, который люди могут использовать в качестве примера  
_**\<ErCiccione>**_ https://github.com/erciccione/monero-site/pull/17  
_**\<midipoet>**_ msvb-lab: возникает проблема с доступом... я постоянно получаю сообщение об ошибке при попытке отправить сообщение  
_**\<binaryFate>**_ ErCiccione, думаю, что завтра у меня будет время посмотреть, что и как  
_**\<ErCiccione>**_ в том PR я отредактировал домашнюю страницу, и вы можете увидеть комментарий netlify со ссылкой на PR  
_**\<ErCiccione>**_ и PR прошел проверку  
_**\<ErCiccione>**_ спасибо, binaryfate :)  
_**\<sarang>**_ ErCiccione: есть ли риск того, что злоумышленник обманет кого-то, выдавая это за настоящий сайт?  
_**\<sarang>**_ полагаю, что злоумышленник может просто развернуть свой собственный вариант кода в netlify...  
_**\<kayront>**_ возможно ли, что бы ключ просмотра, а не весь кошелек подтверждал платежи, генерировал адреса и т. д.? Думаю, что это был бы довольно распространенный вариант использования ключей просмотра  
_**\<ErCiccione>**_ вряд ли  
_**\<ErCiccione>**_ даже если они и подумают, что это настоящий веб-сайт, раздел загрузок будет недоступен  
_**\<ErCiccione>**_ да и ссылки отличаются. Например, вот домашняя страница: https://deploy-preview-17--frosty-jones-8df25a.netlify.app  
_**\<sgp>**_ спасибо, ErCiccione  
_**\<sgp>**_ что-нибудь еще в ключе веб-сайта?  
_**\<sgp>**_ sarang: Вы можете представить быстрое обновление от MRL?  
_**\<ErCiccione>**_ так что не думаю  
_**\<sarang>**_ конечно  
_**\<sarang>**_ мы сейчас заняты аудитом CLSAG  
_midipoet неожиданно понимает, что сейчас идёт встреча_  
_**\<sarang>**_ Я потратил довольно много времени на повторный запуск и исправление анализа трассировки, который находится в препринте документа  
_**\<sarang>**_ Результаты получились намного лучше, чем предполагал оригинальный препринт  
_**\<sarang>**_ приятно осознавать, что этот документ привлек к себе внимание и послужил нам хорошим поводом для запуска обновленного анализа  
_**\<sgp>**_ спасибо, sarang  
_**\<sgp>**_ есть еще одна тема, которую ErCiccione хотел обсудить  
_**\<sgp>**_ ErCiccione попросил зарезервировать немного времени, чтобы принять решение об использовании слова «разумная» на домашней странице: https://github.com/monero-project/meta/issues/471#issuecomment-639582413  
_**\<sgp>**_ https://github.com/monero-project/monero-site/issues/971  
_**\<ErCiccione>**_ да, давайте уже покончим с этим раз и навсегда  
_**\<sgp>**_ Я думаю, что это должно быть удалено  
_**\<sgp>**_ оно не несет в себе никакой информации или смысловой нагрузки  
_**\<ErCiccione>**_ я понимаю логичность этого выбора, но, с другой стороны, есть много противоречивых мнений  
_**\<ErCiccione>**_ люди просто хотели иметь *независимый* слоган, и, похоже, что он не прижился  
_**\<sgp>**_ да были и другие идеи  
_**\<kayront>**_ я думаю, что это выглядит как отговорка  
_**\<deedledea>**_ +1 за удаление  
_**\<kayront>**_ Я понимаю концепцию идеи, стоящей за этим, но для простых пользователей это звучит как «что-то, что не может обеспечить должный уровень приватности»  
_**\<sarang>**_ Идея заключалась в том, что конфиденциальность и безопасность зависят от конкретных моделей риска и угроз  
_**\<sgp>**_ полностью согласен, слово *разумная* вводит людей в заблуждение  
_**\<sarang>**_ понятно  
_**\<binaryFate>**_ да, пожалуйста, удалите это, только в узких кругах гиков люди правильно понимают смысл этого слова  
_**\<kayront>**_ sarang, QubesOS также используют определение «достаточно безопасный» из-за того, что ничто не может быть на 100% безопасным  
_**\<kayront>**_ а для всех остальных это не более чем слоган  
_**\<sgp>**_ какие-нибудь заключительные комментарии?  
_**\<sarang>**_ Я не питаю симпатии к этой конкретной формулировке, особенно когда нужно отдавать себе отчет о своих действиях и возможных последствиях  
_**\<sgp>**_ хорошо, тогда мы можем закончить, спасибо за ваше терпение  
_**\<sgp>**_ 6. Подтвердите дату / время следующей встречи  
_**\<sgp>**_ Следующая встреча сообщества состоится через 2 недели 20 июня в 17:00 UTC.  
_**\<sgp>**_ Следующий Coffee Chat состоится в субботу 27 июня в 17:00 UTC.  
_**\<sgp>**_ Заключение  
_**\<ErCiccione>**_ хорошо, я удалю это завтра  
_**\<sgp>**_ Вот и все! Спасибо за участие в этой встрече сообщества Monero, мы надеемся увидеть вас на /r/MoneroCommunity и #monero-community. Берегите себя и знайте, что перемены начинаются именно с ВАС  

---  

_Источник: [Community Workgroup Meeting: 6 June 2020 17:00 UTC #471](https://github.com/monero-project/meta/issues/471)_  

_Перевод: [Unholy](https://t.me/UnholyKnight)_  
_Коррекция: [Kukima](https://t.me/Kukima)_  
