---
title: "Журнал встречи Сообщества Monero от 12.09.2020"  
date: "2020-09-12"  
categories:  
  - "Журнал встречи"  
---

_**Место встречи:**_  

#monero-community  

Пожалуйста, проверьте ретрансляцию сообщений незадолго до использования. Если есть какие-либо проблемы, пожалуйста, используйте Freenode IRC напрямую.  

_**Время встречи:**_  

17:00 UTC  

_**Предлагаемые пункты встречи:**_  

Пожалуйста, прокомментируйте ваше предложение на GitHub заранее, если вы хотите предложить новый пункт.  

- Вступление  
- Основные MCW  
- Обновления CCS  
- Отчеты рабочих групп  
  - Рабочая группа Daemon / CLI / GUI  
  - Рабочая группа по локализации  
  - Рабочая группа веб-сайта  
  - Рабочая группа пропаганды (Outreach)  
  - Исследовательская лаборатория Monero  
- Время открытых идей  
- Подтвердите дату / время следующей встречи  

_**Журнал встречи:**_   

_**\<rehrar>**_ время встречи  
_**\<rehrar>**_ https://github.com/monero-project/meta/issues/511  
_**\<rehrar>**_ 1. Приветствия  
_**\<rehrar>**_ кто-нибудь здесь сегодня вообще присутствует?  
_xmrscott[m] поднимает руку_  
_**\<ErCiccione[m]>**_ Здравствуй. К вашему сведению, у меня проблемы с подключением  
_**\<lederstrumpf>**_ hi  
_**\<h4sh3d[m]>**_ Hi  
_**\<rehrar>**_ хорошо, рад, что вы присоединились  
_**\<ajs-mob>**_ hi  
_**\<rehrar>**_ тогда начнём, другие участники могут подойти позже  
_**\<rehrar>**_ На самом деле, давайте начнём сразу с отчётов рабочих групп, насколько я понимаю, сегодня у нас будут довольно большое обсуждение в ключе CCS  
_**\<rehrar>**_ Итак, рабочие группы!  
_**\<lederstrumpf>**_ @rehrar – ваши сообщения отображаются по несколько раз, просто, небольшое замечание  
_**\<rehrar>**_ должно быть, дело в Matrix, бро  
_**\<hyc>**_ как по мне, irc лучше  
_**\<rehrar>**_ LOL, буквально все, кто присоединился к сегодняшней встрече, присоединился через Matrix  
_**\<rehrar>**_ а hyc и purist через IRC  
_**\<rehrar>**_ дайте пять, братюни  
_**\<lederstrumpf>**_ lol, похоже, это проблема именно с matrix  
_**\<hyc>**_ lol  
_**\<rehrar>**_ хорошо, давайте начнём с обновлений, да?  
_**\<rehrar>**_ a. Рабочая группа Daemon/CLI/GUI  
_**\<rehrar>**_ xiphon, selsta?  
_**\<selsta>**_ hi  
_**\<selsta>**_ мы опубликовали новый релиз CLI  
_**\<ErCiccione[m]>**_ Да, это matrix. Видимо, есть проблемы с мостом  
_**\<selsta>**_ включая некоторые обновления и исправления, и еще мы выпустим GUI за 2 недели до хардфорка  
_**\<xmrscott[m]>**_ (только для некоторых людей через IRC, не всех)  
_**\<ErCiccione[m]>**_ ¯\_(ツ)_/¯ угу  
_**\<rehrar>**_ selsta: напомните мне дату хардфорка?  
_**\<selsta>**_ 17.10  
_**\<selsta>**_ примерно  
_**\<rehrar>**_ понятно  
_**\<rehrar>**_ значит, скоро заработает CLSAG  
_**\<rehrar>**_ b. Рабочая группа по локализации  
_**\<ErCiccione[m]>**_ люди работают над переводом GUI, а также есть некоторые обновления для веб-сайта. Я буду делать PR c переводами GUI перед самым релизом  
_**\<rehrar>**_ отлично  
_**\<rehrar>**_ и тогда сразу к c. Рабочая группа веб-сайта?  
_**\<ErCiccione[m]>**_ Помимо обычных вещей, я работаю над добавлением частей, которые не были интегрированы вместе с плагином i18n.  
_**\<ErCiccione[m]>**_ Я уже сделал много PR в ключе меню навигации и дальше буду работать над нижними колонтитулами  
_**\<ErCiccione[m]>**_ после этого нам останется решить вопрос с руководствами и moneropedia, и тогда у нас будет весь сайт корректно работать с плагином i18n  
_**\<rehrar>**_ у нас есть шанс реализовать это для Hugo?  
_**\<ErCiccione[m]>**_ как я упоминал ранее, думаю, что переход на новый движок прямо сейчас - не совсем логичное решение. Это потребует пересмотра большинства концепций, и сейчас я не вижу явных преимуществ от перехода  
_**\<sarang>**_ К вашему сведению, я скоро выступаю с докладом и не смогу присутствовать на встрече, чтобы представить обновлённую информацию  
_**\<rehrar>**_ sarang: мы можем помочь вам или уже слишком поздно?  
_**\<rehrar>**_ если уже поздно, мы просто пожелаем вам приятного выступления  
_**\<ErCiccione[m]>**_ Большую часть веб-сайта необходимо будет переделывать, полностью переносить все статьи из moneropedia, пересмотреть интеграцию с Weblate и так далее  
_**\<rehrar>**_ всё верно  
_**\<rehrar>**_ а что насчет идеи редизайна без смены генератора?  
_**\<rehrar>**_ ;)  
_**\<ErCiccione[m]>**_ И причины для редизайна я тоже не вижу. На данный момент приоритетом является обновление уже имеющихся вещей и устранение проблем, которые возникли после последнего редизайна  
_**\<ErCiccione[m]>**_ но это не значит, что дизайн не нужно улучшать  
_**\<ErCiccione[m]>**_ и если у кого-то есть идеи / предложения, пожалуйста, поделитесь ими с нами  
_**\<rehrar>**_ хорошо, тебе все еще нужно поговорить со мной по поводу работы  
_**\<rehrar>**_ я готов помочь тебе  
_**\<rehrar>**_ в целях экономии времени, давайте продолжим  
_**\<rehrar>**_ d. Рабочая группа пропаганды (Outreach)  
_**\<rehrar>**_ lh1008[m], xmrhaelan, парни, кто-нибудь из вас присутствует сегодня?  
_**\<rehrar>**_ ладно, если они присоединятся, то смогут представить свой отчет немного позже  
_**\<rehrar>**_ также мы пропускаем MRL, потому что Саранг занят  
_**\<rehrar>**_ 3. Обновления CCS!  
_**\<rehrar>**_ h4sh3d[m]: вы можете начинать  
_**\<rehrar>**_ вы вроде бы хотели обосновать своё предложение или что-то в этом роде, верно?  
_**\<rehrar>**_ https://repo.getmonero.org/monero-project/ccs-proposals/-/merge_requests/168  
_**\<h4sh3d2>**_ да  
_**\<h4sh3d[m]>**_ ^ это был я  
_**\<h4sh3d2>**_ мы хотим обсудить данный CCS, определить, каковы наши следующие шаги  
_**\<lederstrumpf>**_ <h4sh3d[m]> "мы хотим обсудить данный CCS" в четверг мы попросили оставить отзыв, если при слиянии возникнут блокировки  
_**\<h4sh3d2>**_ lederstrumpf, было дело  
_**\<h4sh3d2>**_ угу, продолжайте  
_**\<lederstrumpf>**_ vtnerd представил в теме предложения довольно дельные комментарии  
_**\<lederstrumpf>**_ в смысле предварительный обзор архитектуры свопа  
_**\<h4sh3d2>**_ мы уже получили первые отзывы и разместили их в теме самого предложения  
_**\<lederstrumpf>**_ это обсуждение состоялось уже почти как две недели назад  
_**\<lederstrumpf>**_ <h4sh3d2> "мы уже получили первые отзывы"> это тоже  
_**\<ErCiccione[m]>**_ Я вижу, что некоторые советы от сообщества были услышаны, но это не самое главное, основные замечания были в ключе того, что это самый большой блок для слияния: 7 месяцев работы для CCS - это слишком много. Вам предложили разделить его на 2 или 3 разных предложения. Что вы думаете об этом?  
_**\<ErCiccione[m]>**_ Также были мысли об аудите реализации перед тем, как начать финансирование этого предложения.  
_**\<h4sh3d2>**_ как было отмечено ранее, мы предпочитаем не разбивать проект на субгранты, потому что это не приведёт к большим тратам на организацию и позволит работать сразу 5 участникам (что, между прочим, и для них выглядит довольно рисковым предложением, без гарантии получения финансирования)  
_**\<lederstrumpf>**_ <ErCiccione[m]> "Я вижу, что некоторые советы" да, я помню это конкретное предложение от вас  
_**\<rehrar>**_ в большом проекте всегда есть риск с колебаниями цен  
_**\<rehrar>**_ разделение на отдельные этапы снижает этот риск  
_**\<zkao>**_ erciccione[m]: провести аудит реализации до её завершения?  
_**\<ErCiccione[m]>**_ lederstrumpf: Это не только моё мнение, многие участники сообщества согласились с данным предложением :)  
_**\<rehrar>**_ Вы утверждаете, что ваши пять человек "доживут" до завершения проекта, даже если цена резко упадет вниз, а будущие выплаты будут намного меньше, чем предполагалось?  
_**\<zkao>**_ rehrar: мы получаем выплату в xmr  
_**\<zkao>**_ а как известно - 1 xmr = 1xmr  
_**\<zkao>**_ как-то так  
_**\<rehrar>**_ люди могут сказать: "Увы, но я должен покинуть проект, потому что мне нужно оплачивать счета"  
_**\<rehrar>**_ и тогда 1xmr уже не стоит 1xmr :D  
_**\<rehrar>**_ самое главное, чтобы вы понимали с вашей командой все потенциальные риски  
_**\<zkao>**_ rehrar: мы привыкли к тому, что наш труд оплачивают криптовалютой, и мы знаем, на какой риск идём  
_**\<ErCiccione[m]>**_ zkao[m]: Извините, оговорился. Я имел в виду аудит вашего предложения и математики, стоящей за ним, прежде чем команда приступит к его реализации  
_**\<dEBRUYNE>**_ Я лично хотел бы увидеть какое-то взаимодействие с DEX, прежде чем сообщество профинансирует это  
_**\<rehrar>**_ Следует отметить, что аргументы в пользу разделения предложения обычно относились к большим проектам от anonimal (kovri) и michael (hardware)  
_**\<dEBRUYNE>**_ Меня немного беспокоит, что в конечном итоге мы получим дорогой, но малоприменимый проект (хотя и весьма ценный).  
_**\<ErCiccione[m]>**_ Как я сказал в прошлый раз, не думаю, что мы должны финансировать предложение на 7 месяцев. Мы сделали это дважды и дважды обожглись с такими проектами. За 7 месяцев работы может случиться, что угодно  
_**\<rehrar>**_ anonimal и michael — это независимые участники, а не команда, следовательно, динамика проектов очень разная  
_**\<dEBRUYNE>**_ Я также считаю, что было бы разумнее разделить его на несколько предложений.  
_**\<dEBRUYNE>**_ 280к - это довольно большая сумма  
_**\<Inge->**_ +1 за разделение  
_**\<h4sh3d2>**_ мы думаем, что если мы попросим финансирование, например, для написания спецификаций, люди будут мало заинтересованы в финансировании этого отдельного предложения  
_**\<ErCiccione[m]>**_ Я бы согласился с 2 отдельными предложениями  
_**\<rehrar>**_ Тогда разделение на два предложения, а не на три, кажется вполне разумным компромиссом?  
_**\<Inge->**_ Это почти вдвое снижает риск для сообщества  
_**\<zkao>**_ мы думаем, что если мы попросим финансирование, например, для написания спецификаций, люди будут мало заинтересованы в финансировании этого отдельного предложения, и, кроме того, мы сами не будем заинтересованы в том, чтобы идти на риск, как упоминалось выше.  
_**\<lederstrumpf>**_ даже разделение пополам означает только половину PoC  
_**\<ErCiccione[m]>**_ h4sh3d2: не думаю, что это так. Особенно если предупредить, что это будет первая часть из "двойного" предложения.  
_**\<rehrar>**_ Сообщество получает возможность оценить развитие проекта и понять, как обстоят дела и удовлетворены ли они результатом. И если всё идёт по кривой дорожке, как в случае с kovri, то, возможно, не стоит продолжать финансирование  
_**\<rehrar>**_ lederstrumpf: это уже случалось с kovri, и мы все равно профинансировали его полностью  
_**\<rehrar>**_ *несмотря на то, что мы профинансировали его полностью  
_**\<selsta>**_ Кто-нибудь знает, сколько атомных свопов используется в других криптовалютах? И используют ли их децентрализованные биржи?  
_**\<jwinterm>**_ rehrar: в теории с этапами, описанными в полном предложении, и да, это почти одно и то же  
_**\<jwinterm>**_ за исключением того, что если спонсоры не получают свои деньги обратно, они просто идут в общий фонд  
_**\<rehrar>**_ jwinterm: с этим я действительно согласен, и это то, о чем, как мне кажется, не нужно говорить  
_**\<ErCiccione[m]>**_ И вы, ребята, должны учитывать, что сообщество monero не может взять на себя все риски, связанные с данным предложением  
_**\<dEBRUYNE>**_ selsta: UNISWAP довольно популярен  
_**\<rehrar>**_ Эм, а почему, собственно, цели не являются частью этой дискуссий, а?  
_**\<ErCiccione[m]>**_ Я с этим не согласен. Средства ведь уже будут собраны  
_**\<lederstrumpf>**_ @rehrar: Всего у нас 16 пунктов. Следовательно, у сообщества есть 16 возможностей для аудита и оценки прогрессии предложения  
_**\<jwinterm>**_ uniswap - это не совсем то, это своп только для eth и его собственных токенов, а не инструмент для свопов в ключе различных базовых криптовалют  
_**\<rehrar>**_ почему? Если хотите, мы можем поговорить о том, что "потраченные впустую" деньги пойдут в основной фонд, и моя зарплата будет покрыта именно из этого фонда. Но не все хотят видеть именно такой результат  
_**\<lederstrumpf>**_ и если на каком-то из этих 16 этапов сообщество недовольно результатом работы, оплата не разблокируется  
_**\<ErCiccione[m]>**_ В противном случае мы могли бы просто профинансировать MRL на следующий год и обзавестись полноценными 12 месяцами работы. Если это одно и то же, почему бы нам не сделать именно так?  
_**\<jwinterm>**_ selsta: был подобный lightning-сервис, который позволял обменять btc-ltc, но от него было мало пользы, и впоследствии он был закрыт  
_**\<h4sh3d2>**_ MRL работает над разными проектами, требующими постоянного финансирования  
_**\<rehrar>**_ h4sh3d2, значит, вы не рассматриваете разделение данного предложения даже на две связанные части?  
_**\<h4sh3d2>**_ Я вижу всё это иначе, чем любой из приведённых вами выше проектов  
_**\<rehrar>**_ хорошо, давай просто положим карты на стол  
_**\<sarang>**_ К вашему сведению, я буду доступен в течение следующих 20 минут, прежде чем начну участвовать в панели MCC  
_**\<rehrar>**_ вместо того, чтобы ходить вокруг да около  
_**\<ErCiccione[m]>**_ h4sh3d2: Нет, это повторяется из квартала в квартал, потому что люди видят выполненную работу за предыдущий период, и если она им нравится, они финансируют следующее предложение.  
_**\<rehrar>**_ sarang: не стесняйтесь присоединиться к нашей дискуссии  
_**\<lederstrumpf>**_ не совсем понял > "Если хотите, мы можем поговорить о том, что "потраченные впустую" деньги пойдут в основной фонд, и моя зарплата будет покрыта именно из этого фонда"  
_**\<lederstrumpf>**_ это означает, что тот, кто не поддерживает данную концепцию нашего предложения и думает, что это авантюра чистой воды, просто не будет вносить свою часть пожертвования, вот и все  
_**\<selsta>**_ jwinterm: вот это меня и беспокоит… похоже, что атомарные свопы мало используются в реальной жизни, и я сомневаюсь, что Monero удастся это изменить, мне лично хотелось бы, чтобы команда работала над monero-rs или другими более полезными вещами :)  
_**\<ErCiccione[m]>**_ именно так и работают все CCS предложения. Финансирование на 7 месяцев будет исключением, а не правилом, в прошлый раз это исключение дорого нам обошлось...  
_**\<jwinterm>**_ думаю, что этот функционал более "полезен", если вы можете работать в парах btc - xmr, чем btc - ltc, но в общем, да, я склонен согласиться с вами, selsta  
_**\<rehrar>**_ Команда ни при каких обстоятельствах не желает делить данное предложение пополам? Получается, либо мы профинансируем это предложение за один раунд, либо оно будет отозвано?  
_**\<lederstrumpf>**_ rehrar: да, стоимость уже оговорена для 5 разработчиков и будет слишком низкой, если мы разделим её  
_**\<rehrar>**_ окей  
_**\<rehrar>**_ значит, мы можем перестать говорить о разделении предложения, потому что это явно не имеет смысла. Тогда возникает другой вопрос, стоит ли вообще продвигать такое предложение  
_**\<ErCiccione[m]>**_ если не ошибаюсь, dEBRUYNE предлагал оставить одно предложение, но со встречным условием, что все средства будут собраны и разблокированы через 3/4 месяца, чтобы сообщество могло самостоятельно принять решение на основе полученного результата за этот период  
_**\<rehrar>**_ (с точки зрения финансирования)  
_**\<lederstrumpf>**_ в любом случае мы будет открыты для встречных замечаний и комментариев последующие три месяца после завершения предложения  
_**\<sarang>**_ было предложение сделать более формальную проверку / аудит перед финансированием  
_**\<ErCiccione[m]>**_ Если нет намерения разделить предложение на две части или найти вариант, который будет устраивать обе стороны, тогда я выступлю против переноса данной идеи на стадию финансирования. Доверие должно быть достигнуто двумя заинтересованными сторонами  
_**\<sarang>**_ (извините, я периодически отвлекаюсь на сцену мероприятия MCC)  
_**\<ErCiccione[m]>**_ sarang: Да, я уже помянул об этом немного выше. Было бы интересно узнать мнение основной команды по этому поводу  
_**\<cankerwort>**_ что если команда, работающая над атомными свопами, станет новыми MRL?  
_**\<jwinterm>**_ какое именно основание не раскрывать заявку на финансирование? Это все из-за того, что это слишком длинный период работы и anonimal и tewinget работали в аналогичной схеме?  
_**\<h4sh3d2>**_ sarang: мы работаем с учёными, но поскольку все это требует большого периода времени (CCS и обзоры), мы предпочитаем делать всё это параллельно  
_**\<sarang>**_ Да, еще такой момент, я не подаю заявку на финансирование в следующем квартале.  
_**\<TheCharlatan>**_ cankerwort, мы все относимся к mrl :)  
_**\<sarang>**_ MRL это не какая-то формальная вещь  
_**\<sarang>**_ мы все контрибьюторы!  
_**\<rehrar>**_ MRL в наших сердцах  
_**\<jwinterm>**_ Я имею в виду, если люди хотят профинансировать это предложение, и оно вполне разумно построено, то почему из-за нескольких участников его следует разделить на две части?  
_**\<lederstrumpf>**_ ErCiccione: Мы должны найти компромисс  
_**\<lederstrumpf>**_ Средства в ключе каждого этапа заблокированы до тех пор, пока мы не представим отчет о выполнении цели, и это не требует какого-либо доверия между участниками и даёт гарантию, что мы не «убежим с деньгами»  
_**\<cankerwort>**_ думаю, что если окно финансирования в 3 месяца является приемлемым, то нет никаких проблем  
_**\<rehrar>**_ jwinterm: да, этот вопрос уже поднимался раньше. У людей разные ожидания относительно того, как работает CCS.  
_**\<xmrscott[m]>**_ jwinterm: согласен  
_**\<cankerwort>**_ И все основные моменты обсуждаются на этих встречах, верно?  
_**\<rehrar>**_ и, собственно, это было одной из причин отчёта о прозрачности основного бюджета проекта. Людям не интересно вкладывать деньги в невыполняемые CCS, чтобы потом их деньги попадали в основной фонд  
_**\<ErCiccione[m]>**_ lederstrumpf: Проблема не в том, чтобы «сбежать с деньгами», проблема в том, что за эти 7 месяцев может произойти многое. Мы не финансируем длинные предложения именно по этой причине, и я не понимаю, почему мы должны делать исключение для этого предложения  
_**\<rehrar>**_ Таким образом, это, по сути, позволяет нам объединять больше предложений, и люди могут делать пожертвования, зная, куда именно пойдут их деньги, если предложение «потерпит неудачу».  
_**\<rehrar>**_ чтобы они могли все это взвесить и принять осознанное решение о том, нужно ли жертвовать деньги в данный CCS  
_**\<lederstrumpf>**_ @cankerwort: да, они обсуждаются здесь или в аналогичных каналах, которые мы указываем в предложении  
_**\<jwinterm>**_ Я не очень-то разбираюсь во всем этом, но моё беглое расследование приводит меня к мысли, что эти парни собрали все дерьмо в свой адрес в гораздо большей степени, чем это было с anonimal с его психоделичными идеями и tewinget с его космической гонкой вооружения  
_**\<nioc>**_ :)  
_**\<cankerwort>**_ Rehrar, ну что, конфликт интересов достиг своего логического консенсуса?  
_**\<rehrar>**_ пожалуй, я воздержусь от голосования, пусть решает сообщество  
_**\<cankerwort>**_ так оно и так решает  
_**\<rehrar>**_ cankerwort, luigi1111, что вы думаете на это счет?  
_**\<ErCiccione[m]>**_ rehrar: справедливое решение  
_**\<jwinterm>**_ голосуем? это тайное голосование или как?  
_**\<jwinterm>**_ извините за глупые вопросы  
_**\<rehrar>**_ голосовать за то, завершена ли какая-то из целей?  
_**\<sarang>**_ Безусловно, это предложение исключительно и чётко спланировано, если кто-то видел в этом проблему  
_**\<jwinterm>**_ да, но я спрашивал о переводе ccs на этап финансирования  
_**\<cankerwort>**_ Возможно, на этих встречах следует активно обсуждать достигнутые цели, как и сами предложения CCS  
_**\<rehrar>**_ неконфликтную промежуточную работу выполняет исключительно luigi1111. Это делегировано только ему. Спорные моменты обычно обсуждаются основной командой  
_**\<jwinterm>**_ а перевод на финансирование?  
_**\<rehrar>**_ luigi1111 зачастую прислушивается к мнению сообщества, а о спорных моментах всегда говорит с основной командой  
_**\<jwinterm>**_ и что это вообще значит - логический консенсус?  
_**\<rehrar>**_ если что-то не очень негативное (например, предложения от xeagu) или отсутствует интерес к предложению, оно закрывается не сразу, а доступно для дальнейшего обсуждения  
_**\<selsta>**_ jwinterm: все решает luigi  
_**\<rehrar>**_ вот почему у нас есть несколько идей, открытых уже довольно давно  
_**\<cankerwort>**_ Команда сказала, что не видит проблем с открытым окном для финансирования в три месяца? Я думаю, это снимает часть волнений  
_**\<rehrar>**_ да  
_**\<jwinterm>**_ .luigi  
_**\<monerobux>**_ luigi решает, в отличие от mario  
_**\<jwinterm>**_ спасибо :)  
_**\<sarang>**_ Может ли команда немного рассказать об идее аудита / анализа параллельно с самой разработкой?  
_**\<rehrar>**_ selsta: не совсем верно, в случае спорных предложений, это обсуждается с основной командой  
_**\<rehrar>**_ о! Саранг, вам слово  
_**\<rehrar>**_ эээ, думаю, тут решать основной команде, раз уж он передал им это право  
_**\<sarang>**_ хех, мне ещё придётся вернуться к моей панели  
_**\<h4sh3d2>**_ sarang: что ты конкретно имеешь в виду?  
_**\<h4sh3d2>**_ оу  
_**\<sarang>**_ Что ж, предположим, возникает серьёзная проблема  
_**\<sarang>**_ в процессе аудита  
_**\<sarang>**_ и это проблема идёт в разрез с «безопасным» для некоторых определений этого самого «безопасного»  
_**\<hyc>**_ понимаешь, в моё время люди, блять, писали код, в этом суть проектов с открытым исходным кодом, не в финансировании  
_**\<sarang>**_ Людям нужно платить по счетам, есть и т. д.  
_**\<hyc>**_ если вы не можете позволить себе тратить время, не беритесь  
_**\<hyc>**_ это не коммерческое предприятие, не стоит рассчитывать на зарплату.  
_**\<cankerwort>**_ Но это же пожертвования  
_**\<ErCiccione[m]>**_ Я бы сказал, что запрашивать финансирование разумно. А вот просить абсолютного доверия у сообщества, у которого вы просите средства, не делая никаких уступок, это не нормально.  
_**\<sarang>**_ hyc: Я регулярно получал финансирование на полный рабочий день  
_**\<hyc>**_ просьба о пожертвованиях разумна, а просить пожертвования и говорить «вот моя цена» - это уже не просьба о пожертвованиях  
_**\<cankerwort>**_ Допустим, финансирование CCS было открыто 3 месяца и получило только 50% от запрашиваемой суммы  
_**\<cankerwort>**_ Работает ли команда над половиной проекта?  
_**\<hyc>**_ MRL требовало долгосрочного финансирования, потому что исследования по своей природе весьма проблематичны  
_**\<ErCiccione[m]>**_ пожертвования, вероятно, здесь неправильный термин, "общественные фонды"- вот, вероятно, более подходящий  
_**\<h4sh3d2>**_ Что касается аудита - всегда можно найти какие-то проблемы, но я думаю, что теперь мы знаем достаточно, чтобы отреагировать и при необходимости изменить протокол  
_**\<sarang>**_ спасибо, h4sh3d2  
_**\<rehrar>**_ cankerwort, думаю, они имели в виду оставить предложение в стадии идеи на три месяца, прежде чем переносить его на финансирование  
_**\<cankerwort>**_ О, это совсем другое дело  
_**\<lederstrumpf>**_ @cankerwort: в предложении говорится, что «если [предложение CCS] будет недофинансировано до 31.12.2020, мы (1) согласимся с сообществом предоставить уже имеющиеся результаты и забрать собранные средства либо (2) переведём все полученные пожертвования в фонд Monero Research Lab ".  
_**\<cankerwort>**_ Великолепно!  
_**\<rehrar>**_ о, я думаю, что был неправ. Сожалею.  
_**\<cankerwort>**_ Так в чем же тогда заключается ваше беспокойство?  
_**\<rehrar>**_ одно можно сказать наверняка - мы ничего не выиграем, если перенесём рассмотрение это предложения на следующую встречу  
_**\<rehrar>**_ мы будем использовать те же аргументы и говорить всё то же самое  
_**\<h4sh3d2>**_ При этом мы не хотим ждать до 31.12, чтобы начать работу над проектом, нам нравится работать над проектом monero, и мы делали это в течение последних лет (я работал над monero-rs без каких-либо сборов пожертвований, я просто блять делал это, как сказал бы hyc ;)  
_**\<rehrar>**_ я думаю, уже выдвинуто достаточно аргументов. Я передам это luigi1111 и основной команде  
_**\<ErCiccione[m]>**_ Значит, мы не рассматриваем финансирование аудита?  
_**\<zkao>**_ sarang: нас пригласили написать совместный документ о расширении наших исследований путем официального доказательства безопасности конструкции, например, используя глобальную структуру UC, и h4sh3d все ещё рассматривает эту возможность  
_**\<rehrar>**_ и CCS может быть пересмотрено их решением. Теперь, когда существует полная прозрачность в отношении средств CCS и GF, нужны ли нам наставники в ключе новых CCS, или мы позволяем людям самим решать, как пожертвовать свои деньги (разумное, в смысле, по мнению luigi / основной команды)?  
_**\<sarang>**_ zkao: отлично!  
_**\<jwinterm>**_ думаю, что имеет смысл добавить ремарку, что может потребоваться доработка/изменение CCS  
_**\<ErCiccione[m]>**_ rehrar: Зачем нам сейчас менять структуру CCS?  
_**\<lederstrumpf>**_ @ErCiccione: финансирование аудита - это просто параллельное обсуждение  
_**\<jwinterm>**_ не похоже, что есть избыток в 100 предложений, ожидающих перехода к финансированию, верно?  
_**\<selsta>**_ значит, мы меняем структуру CCS прямо сейчас?  
_**\<rehrar>**_ ErCiccione[m]: CCS всегда был туманной и неопределённой концепцией финансирования. Реструктуризации не будет.  
_**\<selsta>**_ или, может быть, я просто не понимаю, что вы предлагаете  
_**\<rehrar>**_ у нас никогда не было наставников как таковых  
_**\<ErCiccione[m]>**_ Мы всегда чётко относились к проверке любых предложений, а не просто позволяли перевести его на требуемое финансирование  
_**\<hyc>**_ «нужны ли нам наставники в ключе новых CCS или мы позволяем людям самим решать, как пожертвовать свои деньги» - мы сначала проверяем все предложения  
_**\<ErCiccione[m]>**_ да, почему мы должны изменить правила прямо сейчас?  
_**\<cankerwort>**_ Да, базовая проверка  
_**\<ErCiccione[m]>**_ какой тогда вообще смысл обсуждать предложения?  
_**\<ErCiccione[m]>**_ теперь это не имеет никакого смысла  
_**\<cankerwort>**_ И у данного предложения есть запасной вариант из-за недостатка в финансировании или невыполнения (в отношении этапов).  
_**\<rehrar>**_ cankerwort, да, но насколько глубоко заходит «проверка»? Мы делаем только формальную проверку для обеспечения разумной структуры предложения? Или все сложнее, и мы говорим, что «это не лучшее использование средств», основываясь на нашем личном определении «наилучшего использования»?  
_**\<jwinterm>**_ но если нет чёткого определения для «проверки»...  
_**\<rehrar>**_ ^  
_**\<rehrar>**_ как вариант, просто контроль качества, чтобы убедиться, что это предложение по типу - «хмм, я сделаю эту работу, может быть... я не знаю, за 10 XMR?»  
_**\<ErCiccione[m]>**_ Итак, в случае «неудачи», куда пойдут средства? В общий фонд? Я не согласен с этим, и вы явно предвзято относитесь к этому предложению.  
_**\<rehrar>**_ ...гхмм  
_**\<jwinterm>**_ проверка означает: (1) оценку технических возможностей заявителя и (2) четко определенные этапы  
_**\<ErCiccione[m]>**_ Я вообще не согласен с сокращением объёма проверки, но на всякий случай хотел бы обсудить, как именно будут распределяться средства  
_**\<h4sh3d2>**_ или (2) переведём все средства для финансирования активных участников исследовательской лаборатории Monero  
_**\<jwinterm>**_ тогда я не понимаю, почему бы не перенести это на финансирование  
_**\<h4sh3d2>**_ это была ещё одна возможность, о которой мы упомянули в CCS  
_**\<cankerwort>**_ Проблема будет заключаться в том, что у Саранга нет запроса на финансирование, если это предложение провалится  
_**\<selsta>**_ Допустим, я хочу разработать веб-браузер на тему Monero. Будет ли это хорошим использованием средств? Почему не должно быть никакой проверки предложений, которые не имеют отношения к проекту?  
_**\<ErCiccione[m]>**_ rehrar: Дело не в вас. Но вы должны согласиться, что, очевидно, вы заинтересованы в том, чтобы составить новые правила именно так  
_**\<rehrar>**_ Это только благие намерения, хотя какое сейчас это имеет значение  
_**\<rehrar>**_ если вы хотите поговорить на эту тему, предлагаю сделать это в другой раз  
_**\<rehrar>**_ Есть еще какие-нибудь замечания по этому предложению?  
_**\<ErCiccione[m]>**_ rehrar: Почему это вопрос доброй воли? Почему это должно быть вопросом доверия?  
_**\<cankerwort>**_ Я голосую за то, чтобы перенести проект на финансирование  
_**\<rehrar>**_ Я бы предпочел не ходить по кругу весь день, у всех есть и другие дела.  
_**\<rehrar>**_ ErCiccione[m]: Я за то, чтобы не обременять себя бюрократизмом, чтобы позволить проекту FOSS делать то, что у него лучше всего получается. Я поддерживаю проверку в разумной степени, но если кто-то считает, что «проверка» означает нечто большее, чем думаю я  
_**\<cankerwort>**_ документ отлично структурирован  
_**\<rehrar>**_ «Проверка» предложений значительно усилилась по мере развития проекта Monero. Некоторые могут подумать, что это хорошо. Некоторые могут подумать, что это плохо.  
_**\<rehrar>**_ Всё не так, как было раньше, уже далеко не так  
_**\<rehrar>**_ Уровень проверки сегодня совсем другой, чем два года назад или четыре. Я могу предоставить этому множество доказательств  
_**\<rehrar>**_ и сейчас он достиг порога, который я лично считаю чрезмерным.  
_**\<hyc>**_ похоже, что и характер самих проектов тоже изменился  
_**\<rehrar>**_ И любой может не принимать во внимание моё мнение о том, что количество проверок не увеличивается из-за COI, но если кто-то хочет копаться во всем этом, пожалуйста  
_**\<rehrar>**_ Таков мой взгляд. Точка  
_**\<h4sh3d2>**_ hyc: Вы можете немного подробнее рассказать об этом?  
_**\<hyc>**_ ценность сети выросла, а значит, увеличилась и цена возможных ошибок  
_**\<jwinterm>**_ так что мы просто подождём и посмотрим, что решит luigi1111?  
_**\<selsta>**_ rehrar: какие проекты были отклонены в последний раз?  
_**\<ErCiccione[m]>**_ rehrar: я не игнорирую ваше мнение из-за каких-то предубеждений. Просто я говорю, что система работает, и я не вижу смысла менять ее именно сейчас  
_**\<rehrar>**_ selsta: https://repo.getmonero.org/monero-project/ccs-proposals/-/merge_requests/127  
_**\<rehrar>**_ selsta: https://repo.getmonero.org/monero-project/ccs-proposals/-/merge_requests/91  
_**\<hyc>**_ 4 года назад, если бы в проекте были ошибки, мы бы не обратили на это внимания, тихо исправили и двинулись дальше. Теперь же, если в проекте есть ошибки, можно потерять много реальных участников и денег  
_**\<jwinterm>**_ как уже было с endo  
_**\<ErCiccione[m]>**_ У нас были целые дискуссии в ключе проверки предложений, и мы всегда соглашались, что структура, которая у нас была, работала отлично, но если вы предлагаете изменить это, нам нужна отдельная встреча для обсуждения всех нюансов  
_**\<rehrar>**_ https://repo.getmonero.org/monero-project/ccs-proposals/-/merge_requests/120  
_**\<selsta>**_ Вы ведёте себя так, как будто мы отклоняем многие CCS предложения. Мы этого не делаем. Люди задают правильные вопросы, и я не понимаю, почему это должно плохо отразиться на будущем проекта  
_**\<rehrar>**_ и xeagu  
_**\<rehrar>**_ selsta: было несколько жалоб, как публичных, так и в частном порядке, от людей, которые считают, что CCS стал местом привратников, которые подавляют инновации и страсть людей к работе над проектом  
_**\<hyc>**_ Вы не можете притворяться, что за 4 года ничего не изменилось, поэтому естественно, что что-то будет меняться  
_**\<rehrar>**_ и многие из них были известны мне в самых различных формах  
_**\<rehrar>**_ и некоторые из имён, которые выразили эти мысли, были тем, кого мы считаем «большими мальчиками». Я посмотрю, смогу ли я заставить их высказаться на эту тему публично  
_**\<selsta>**_ rehrar: Я не вижу этих отклонённых предложений, о которых вы говорите  
_**\<ErCiccione[m]>**_ rehrar: не могли бы вы поделиться жалобами с общественностью? Я не думаю, что вопрос «поверьте мне, люди жалуются» - передаёт весь контраст. Тем более что вы уже обсуждали этот вопрос  
_**\<hyc>**_ Вот вам альтернатива - мы вообще не обсуждаем, а просто сопоставляем предложения  
_**\<hyc>**_ тогда CCS - не что иное, как центральный информационный центр  
_**\<rehrar>**_ ErCiccione[m]: Я просто сказал, что посмотрю, смогу ли я заставить больших мальчиков публично высказаться по этому поводу  
_**\<ErCiccione[m]>**_ и большинство людей согласились с необходимостью проверки, я не видел, чтобы кто-то жаловался на это публично  
_**\<selsta>**_ Я не вижу ни одного «инновационного», но тем не менее закрытого предложения  
_**\<cankerwort>**_ Были ли разговоры о частичном финансировании этого проекта другими проектами/участниками сообществ? Я помню, что где-то это читал  
_**\<jwinterm>**_ Я не жалуюсь, но я согласен с rehrar, кажется, что текущая «проверка» туманна, и было бы неплохо дать более строгое определение того, что это на самом деле означает  
_**\<ErCiccione[m]>**_ jwinterm: Согласен, значит, если «проверка туманна», то давайте вообще не будем проводить её..  
_**\<selsta>**_ У сообщества нет бесконечного доступа к средствам, некоторые базовые проверки отвечают интересам проекта, не более  
_**\<hyc>**_ jwinterm: «туманность», наверное, это то, что должно рассматривается в индивидуальном порядке  
_**\<hyc>**_ и у сообщества в целом нет технических навыков, чтобы судить обо всех предложениях  
_**\<rehrar>**_ hyc: с этим я согласен. Сохранение «туманности» в наших интересах.  
_**\<jwinterm>**_ по примеру с h4sh3d2, например, если luigi недоволен и предложение не переносится на стадию финансирования, а h4sh3d2 и его команда потратили значительное количество времени на разработку предложения, которое к тому же даже рассматривается для финансирования, то думаю, это оттолкнёт других потенциальных контрибьюторов  
_**\<rehrar>**_ Предложение, которое будет стоить нам 3 XMR, не требует такого же уровня проверки, как предложение, которое будет стоить нам 2000 XMR  
_**\<selsta>**_ Сомневаюсь, что luigi это сделает: P  
_**\<jwinterm>**_ если бы процесс подачи предложения был бы более чётко определён, то это позволило бы потенциальным контрибьюторам сделать вывод, стоит ли им даже пытаться написать текст для самого предложения  
_**\<hyc>**_ Кстати, термин «требуется финансирование» мне никогда не нравился, должно быть что-то по типу «желаемое финансирование»  
_**\<jwinterm>**_ открыто для финансирования  
_**\<jwinterm>**_ я согласен  
_**\<rehrar>**_ обычно предложение не отклоняется привычным способом, оно просто не объединяется и остаётся открытым, и, если настроение сообщества в отношении этого предложения изменится, оно может быть объединено в будущем. Зачастую люди устают ждать и перестают отвечать в теме предложения, после чего оно закрывается из-за отсутствия интереса.  
_**\<rehrar>**_ это я написал то, как обычно происходит сейчас :D  
_**\<ErCiccione[m]>**_ jwinterm: Следует ли нам рассматривать вопрос одобрения этого предложения только потому, что другие участники могут побояться открывать предложение? Разве это нельзя рассматривать как конкретный поступок, особенно если вы хотите много денег? Я имею в виду, действительно ли мы должны вознаграждать деньгами каждый вздох?  
_**\<hyc>**_ ^^  
_**\<hyc>**_ Если такого рода вещи - все, что нужно, чтобы вас вывести из себя, то начинать проект с открытым исходным кодом не для вас  
_**\<jwinterm>**_ нет, я просто говорю, что если нет чётких требований для того, что бы попасть на требуемое финансирование, то рано или поздно это может отпугнуть людей  
_**\<selsta>**_ https://repo.getmonero.org/monero-project/ccs-proposals/-/merge_requests/120  
_**\<selsta>**_ это предложение было отклонено, а сам проект на github мертв уже несколько месяцев  
_**\<selsta>**_ было бы это хорошее использование средств?  
_**\<jwinterm>**_ фактическое академическое финансирование заявок крайне туманно  
_**\<jwinterm>**_ но там намного больше конкуренции  
_**\<ErCiccione[m]>**_ rehrar: Это означает, что люди были не заинтересованы в данном предложении, поэтому оно и было закрыто  
_**\<jwinterm>**_ и я не уверен, что мы должны быть похожими на правительства с их диктатурой  
_**\<rehrar>**_ это все отлично, но нам нужно двигаться дальше  
_**\<rehrar>**_ я постараюсь привлечь к данному разговору основную команду  
_**\<hyc>**_ и всё равно нет, это внедрение коммерческой бизнес-модели в волонтерскую экосистему сообщества  
_**\<rehrar>**_ alexanarcho[m]: вы здесь?  
_**\<hyc>**_ это телега перед лошадью, разработка с открытым исходным кодом работает следующим образом - у вас есть идея и вы заинтересованы в ее реализации, другие люди могут решить, что это хорошая идея, после того как вы ее закончите, и уже предложат внести свой вклад.  
_**\<rehrar>**_ если не ошибаюсь, вы хотели обсудить ваше предложение? https://repo.getmonero.org/monero-project/ccs-proposals/-/merge_requests/174  
_**\<jwinterm>**_ hyc: учитывая, что выступления Пушистого были профинансированы, не думаю, что вы скажете, что эти предложения находятся рядом с «коммерческими проектами»  
_**\<hyc>**_ ваша мотивация завершить его не должна зависеть от наличия финансирования  
_**\<jwinterm>**_ как там это называлось, sailfish или как-то так  
_**\<TheCharlatan>**_ hyc, это то направление, в котором вы хотите, чтобы двигались все CCS проекты? В прошлом финансировалось много проектов, в которых учитывались интересы всех сторон  
_**\<hyc>**_ Разве? У меня тоже были сомнения по этому поводу, ну да ладно  
_**\<h4sh3d2>**_ hyc: В чем-то я согласен, но почему именно CCS? Вы описываете систему вознаграждений  
_**\<ErCiccione[m]>**_ jwinterm: Я, например, считаю, что финансирование этого предложения было ошибкой, даже если кто-то был в то время за  
_**\<zkao>**_ hyc: мы начали этот проект почти 4 года назад, сколько еще нам придётся ждать, чтобы получить финансирование?  
_**\<ErCiccione[m]>**_ С тех пор я не вижу, что бы что-то подобное было одобрено  
_**\<zkao>**_ и теперь, когда мы знаем, как это сделать, мы хотим реализовать этот проект  
_**\<hyc>**_ никто и не останавливает тебя, zkao  
_**\<zkao>**_ да, и именно сейчас протокол готов к данной реализации  
_**\<rehrar>**_ хорошо, если alexanarcho здесь нет, возможно, у вас есть какие-то комментарии по этому предложению tipxmr.live?  
_**\<rehrar>**_ https://repo.getmonero.org/monero-project/ccs-proposals/-/merge_requests/174  
_**\<rehrar>**_ встреча затянулась :p  
_**\<rehrar>**_ Обсуждение всех беспокоящих вас вопросов, конечно, может быть продолжено, но после завершения официальной части встречи  
_**\<rehrar>**_ некоторые люди (например msvb-lab) уже покидают встречу, хотя они надеялись кое-что обсудить. Так что давайте отнесёмся к времени людей с уважением, посмотрев на последнее предложение для сегодняшнего обсуждения  
_**\<selsta>**_ rehrar: Мне также кажется немного странным, что вы называете членов сообщества, дающих отзывы о предложениях, «наставниками». За пределами основной команды никто ничего не решает  
_**\<cankerwort>**_ Планируют ли они монетизировать tipper?  
_**\<lederstrumpf>**_ @cankerwort: они планируют монетизировать свой хостинг tipper  
_**\<rehrar>**_ это будет FOSS  
_**\<lederstrumpf>**_ и любой другой может использовать их код, чтобы посоревноваться с ними в этом деле  
_**\<lederstrumpf>**_ да  
_**\<rehrar>**_ какие-нибудь «да» или «против», или, возможно, вопросы?  
_**\<rehrar>**_ ок, ajs-mob, ты еще здесь?  
_**\<rehrar>**_ последний пункт обсуждения  
_**\<ajs-mob>**_ да  
_**\<rehrar>**_ Monero Kon  
_**\<rehrar>**_ продолжайте  
_**\<ajs-mob>**_ Ограничения COVID в некоторых странах продлеваются до марта, и, по мнению некоторых экспертов, вакцины будут доступны не ранее середины 2021 года.  
_**\<ajs-mob>**_ Должны ли мы... (A) подтолкнуть Konferenco к 2022 году, (B) превратить ее в виртуальное мероприятие или (C) продолжить конференцию в 2021 году, даже с риском правительственных ограничений, низкой продажей билетов и явкой.  
_sarang возвращается_  
_**\<jwinterm>**_ rehrar, мне кажется это предложение крутым, не уверен, сколько пользы от этого будет, но было бы круто иметь такой инструмент  
_**\<rehrar>**_ jwinterm: согласен  
_**\<jwinterm>**_ ajs-mob: это может быть гибрид из B/C  
_**\<rehrar>**_ ajs-mob: Я думаю, мы можем подождать до конца года, чтобы иметь более чёткое представление и понимание  
_**\<rehrar>**_ да, это может быть гибридная конференция  
_**\<jwinterm>**_ найти небольшое или, как вариант, совсем бесплатное помещение, но еще и виртуальный вариант  
_**\<ajs-mob>**_ (D) B & C  
_**\<rehrar>**_ эксперты очень много говорят, но я полностью согласен, что что-то подобное требует тщательного предварительного планирования и сбора средств.  
_**\<jwinterm>**_ а я предвзято отношусь к организации виртуального мероприятия, потому что хотел бы по возможности пойти лично  
_**\<hyc>**_ самая безопасная явка кажется виртуальной  
_**\<rehrar>**_ если мы выбираем вариант с виртуальной встречей, то мы можем сделать это в любое удобное время  
_**\<xmrscott[m]>**_ Мой голос за B  
_**\<jwinterm>**_ На следующих выходных я посещаю свою первую виртуальную конференцию  
_**\<jwinterm>**_ ожидаю, что это будет отстой, но надеюсь на интересный опыт  
_**\<rehrar>**_ виртуальные встречи уже обсуждались раньше, и люди не особо были заинтересованы в них  
_**\<rehrar>**_ и да, если честно, я бы не стал посещать виртуальную конференцию  
_**\<selsta>**_ Я за (A), большая ценность мероприятий - это возможность личного присутствия.  
_**\<rehrar>**_ Я имею в виду, конечно, MoneroKon. Но, как и любая другая конференция, наверное, нет. Это просто..... скучно...  
_**\<hyc>**_ Что касается себя, то я отменил беседу на конференции в марте этого года и рад, что сделал это. 2 человека, которых я знаю, заразились covid на этой конференции, 1 умер  
_**\<xmrscott[m]>**_ Зачем приходить, если вы можете просто посмотреть записи позже  
_**\<xmrscott[m]>**_ (Если это виртуальное мероприятие)  
_**\<rehrar>**_ xmrscott[m]. Да. В таком ключе просто невозможно подражать разговору и общению, как в случае с реальными людьми  
_**\<ErCiccione[m]>**_ Я за А или B. С - безумие в этой ситуации, ребята  
_**\<jwinterm>**_ если только виртуальный  
_**\<jwinterm>**_ VR-комната, IRC-комната, различные игры  
_**\<jwinterm>**_ но, честно говоря, это не то же самое, что реальное мероприятие  
_**\<rehrar>**_ Я имею в виду, давайте сделаем B. Сделаем в этот раз виртуальный вариант. Это будет отстой, но это может принести некоторую выгоду, и мы сможем оценить, стоило ли оно того. Если это (на удивление) того стоит, то мы можем делать два хода в год. Один физический и один вирусный.  
_**\<hyc>**_ ура, удвойте нагрузку на менеджмент!  
_**\<rehrar>**_ Мда уж, тогда давайте остановимся на A  
_**\<jwinterm>**_ lol  
_**\<rehrar>**_ Виртуальные конференции... Только что вспомнил Defcon. Это было ... глупо.  
_**\<ajs-mob>**_ A  
_**\<rehrar>**_ Как вы знаете, MCC происходит прямо сейчас.  
_**\<sarang>**_ Виртуальная конференция MCC была крутой, за исключением того, что они не настраивали ее, чтобы задавать вопросы для выступающих  
_**\<sarang>**_ это было сделано для того, чтобы аудитория не перебивала выступающих  
_**\<rehrar>**_ они вкладывают огромную кучу денег  
_**\<sarang>**_ RIP аккумулятор ноутбука во время работы интерфейса VR  
_**\<rehrar>**_ 1. У нас нет такого уровня средств  
_**\<selsta>**_ и мой ноутбук не тянет все эти штуки в VR :(  
_**\<rehrar>**_ 2. Кто знает. Может быть, это все ещё буду я  
_**\<rehrar>**_ sarang: какую VR программу они используют?  
_**\<selsta>**_ mozilla  
_**\<rehrar>**_ ok  
_**\<rehrar>**_ хорошо, ребята, мы можем закончить нашу встречу  
_**\<rehrar>**_ я уверен, что многие из вас хотят продолжить свою личную жизнь  
_**\<rehrar>**_ спасибо, что пришли  
_**\<rehrar>**_ встреча официально закрыта  

---  

_Источник: Community Workgroup Meeting: 12 September 2020 17:00_   

_Перевод: [Unholy](https://t.me/UnholyKnight)_  
_Коррекция: [Kukima](https://t.me/Kukima)_  
