---
title: "Журнал встречи Сообщества Monero от 09.01.2021"  
date: "2021-01-09"  
categories:  
  - "Журнал встречи"  
tags:  
  - "Журнал встречи"  
# lead: "" # Lead text  
comments: false # Enable Disqus comments for specific page  
authorbox: false # Enable authorbox for specific page  
pager: false # Enable pager navigation (prev/next) for specific page  
toc: false # Enable Table of Contents for specific page  
mathjax: true # Enable MathJax for specific page  
sidebar: "false" # Enable sidebar (on the right side) per page  
---



# Журнал встречи:    

\<rehrar> Всем привет. Время встречи!  
\<rehrar> 1. Приветствия  
\<rehrar> Здесь кто-нибудь есть?  
\<bevanoff> Привет  
\<rotten> o/  
\<msvb-lab> Привет  
\<sgp_> Всем привет  
\<ErCiccione[m]> hi  
\<rehrar> Отлично, продолжаем  
\<rehrar> 2. Обновления CCS  
\<rehrar> Во-первых, erciccione с продолжением его работы над веб-сайтом getmonero: https://repo.getmonero.org/monero-project/ccs-proposals/-/merge_requests/199  
\<rehrar> мнения? мысли? критика?  
\<ErCiccione[m]> В теме предложения нет ничего кардинально нового  
\<rehrar> Я говорю да  
\<sgp_> 30 XMR это такая же ставка?  
\<sgp_> Ладно, как бы там не было  
\<ErCiccione[m]> да, это текст предложения просто скопирован, но я изменил цены  
\<ErCiccione[m]> спасибо вам за поддержку  
\<netrik182[m]> +1  
\<rehrar> хорошо, идем дальше  
\<rehrar> аудит bulletproofs+  
\<rehrar> https://repo.getmonero.org/monero-project/ccs-proposals/-/merge_requests/197  
\<rehrar> Саранг, ты здесь? Можете представить краткое резюме?  
\<rehrar> Саранг задал несколько вопросов в теме самого предложении, на которые команда с радостью ответила  
\<sgp_> нужно ли нам запрашивать дополнительный аудит или мы обойдёмся одним?  
\<sgp_> хотя этот вопрос лучше задать в канале mrl или dev  
\<sgp_> думаю, что сообщество должно сделать свой выбор после собрания mrl на эту тему  
\<rehrar> нам трудно сделать разумный выбор, тут не обойтись без исследовательской группы  
\<rehrar> угу  
\<netrik182[m]> второй независимый аудит может быть очень кстати  
\<rehrar> Может быть, рабочая группа по проведению аудитов может получить предварительные расценки?  
\<rehrar> Возвращаемся к теме переводов. На этот раз у нас перевод Mastering Monero на сербский и испанский  
\<rehrar> https://repo.getmonero.org/monero-project/ccs-proposals/-/merge_requests/185  
\<rehrar> https://repo.getmonero.org/monero-project/ccs-proposals/-/merge_requests/182  
\<rehrar> я выскажу свое мнение: на текущий момент я не поддерживаю эти два предложения. Не потому, что что-то не так с предложением или самими участниками (оба вносили свой вклад в проект Monero раньше), а потому, что Mastering Monero нуждается в обновлении  
\<rehrar> В частности, необходимо удалить часть книги про kovri, поскольку она вызывает путаницу.  
\<rotten> Согласен, MM требует обновления, и на текущий момент рано говорить об одобрении данных предложений  
\<sgp_> Я такого же мнения. Контент очень старый  
\<rehrar> SerHack, не знаю, присутствуете ли вы сегодня с нами  
\<rehrar> знаю, что у вас были идеи и желание обновить книгу, но не знаю, было ли у вас (или будет в ближайшем будущем) время для этого  
\<rehrar> возможно, мы сможем собрать отдельную рабочую группу для написания обновлённой версии книги  
\<sgp_> У нас есть немного денег, и мы обсуждаем, как именно их распределить для более быстрой отдачи от новой версии  
\<rehrar> Mastering Monero – очень ценный ресурс для всего проекта Monero  
\<rehrar> sgp_: Как вы думаете, сколько времени займёт обновление книги?  
\<ErCiccione[m]> О предложениях CCS, связанных с переводом. Хочу отметить, что сейчас есть новая система  
\<sgp_> rehrar: Дайте мне одну неделю, чтобы подготовить план и понять примерный объем работы  
\<ErCiccione[m]> После объединения предложения все работы в ключе переводов будут проверены членами рабочей группы по локализации, а не случайными рецензентами  
\<rehrar> ErCiccione[m]: о как  
\<ErCiccione[m]> У нас появился небольшой бюджет, который мы планируем использовать для оплаты рецензентам  
\<rehrar> воооуу!  
\<ErCiccione[m]> https://github.com/monero-ecosystem/monero-translations/pull/93  
\<ErCiccione[m]> Я надеюсь, что это позволит избежать проблем, из-за которых переводчикам приходилось проверять и одобрять свои собственные переводы  
\<rehrar> хорошо, с CCS закончили  
\<rehrar> 3. Отчеты рабочих групп  
\<rehrar> если вы возглавляете или просто можете рассказать о прогрессе работы внутри вашей рабочей группы за последний месяц (конечно, можно и за меньший промежуток), пожалуйста, не стесняйтесь и хватайте микрофон  
\<ErCiccione[m]> как всегда, у меня вагон и маленькая тележка  
\<ErCiccione[m]> и еще я скоро анонсирую небольшой сюрприз  
\<rehrar> O__o  
\<rehrar> НЕТ!  
\<rehrar> ХОЧУ СЮРПРИЗ СЕЙЧАС!!  
\<ErCiccione[m]> наберитесь терпения  
\<ErCiccione[m]> :)  
\<rehrar> :( ну ладно  
\<rehrar> есть ли какие-то основные моменты из вашего «вагон и маленькая тележка», которыми можно поделиться?  
\<lh1008[m]> Привет  
\<sgp_> Скоро у MS начнутся еженедельные торги  
\<SerHack> rehrar: жаль, что меня не было на предыдущей встрече. У меня есть пара идей для второго издания, и я думаю, что оно будет лучше первого (под «лучше» я подразумеваю еще больше иллюстраций!)  
\<lh1008[m]> небольшой отчет от Monero Outreach: сейчас мы заняты вторым этапом работы над краткими фактами о Monero. Еще у нас возникли проблемы с вызовами для RPC-pay сервера, поэтому мы задерживаемся с данным обновлением.  
\<lh1008[m]> сейчас нам помогает moneromooo  
\<lh1008[m]> Что касается предложения о переводе MM на испанский язык — да, я понимаю и знаю, что там присутствует устаревший контент. Я закрою своё предложение, спасибо за поддержку :)  
\<ErCiccione[m]> есть ли какие-то основные моменты \<- обновление переводов и перенос всех руководств пользователя на Weblate — это два основных направления, которыми я занимался в последнее время  
\<rehrar> SerHack: у вас уже есть какие-то новые дополнения для MM?  
\<rehrar> спасибо, lh1008[m], sgp_ и ErCiccione[m]  
\<sgp_> Ах да, Monero Meet начнется сразу после этой встречи, если кто-то хочет присоединиться, пожалуйста  
\<rehrar> Окей  
\<SerHack> Моя самая большая проблема - найти время для работы над этим проектом. Вначале мне нужно выполнить задачи, которые могут способствовать моему «заработку», чтобы оплатить университетские налоги  
\<rehrar> SerHack: Понял вас. Еще такой момент: если сообщество сочтет работу над данным проектом приоритетной, согласитесь ли вы с тем, что они возьмут на себя инициативу по обновлению книги?  
\<rehrar> А мы двигаемся дальше. SerHack, вы можете ответить, когда освободитесь  
\<sgp_> У нас есть около 5 тысяч на спонсорство  
\<rehrar> 4. Встречи на встречах  
\<rehrar> Некоторое время назад разработчики Monero решили, что собрания разработчиков теряют свою актуальность, а люди, ответственные за объединение новых PR, вообще перестали их посещать. Именно из-за этого всего и не проводятся встречи рабочей группы разработчиков  
\<rehrar> И я хочу узнать мнение всех присутствующих о встречах рабочей группы сообщества. Они всё еще полезны? Следует ли что-то изменить или добавить? Что сделало бы их лучше для сообщества в целом? Должны ли мы пытаться увеличить посещаемость?  
\<cankerwort[m]> monero-dev, похоже, не ретранслируется в Matrix  
\<ErCiccione[m]> вы можете присоединиться к комнате monero-dev из Matrix  
\<msvb-lab> Я считаю, что встречи рабочих групп полезны  
\<ErCiccione[m]> cankerwort: #freenode_#monero-dev:matrix.org  
\<cankerwort[m]> спасибо, ErCiccione!  
\<ErCiccione[m]> не за что  
\<msvb-lab> Стратегия планирования проектов – вот что нужно добавить в повестку  
\<msvb-lab> Единственное исключение — это когда отсутствует какое-то ответственное лицо за проект  
\<cankerwort[m]> да, было бы неплохо увеличить посещаемость  
\<rehrar> хорошо, спасибо за идеи. Я посмотрю, как их можно реализовать  
\<rehrar> вот теперь у меня всё :)  
\<rehrar> 5. Время открытых идей  
\<rehrar> сейчас можно обсудить всё то, что вы так хотели нам рассказать или поведать, а может, вы просто хотите поделиться своей идеей  
\<lh1008[m]> Я считаю, что собрания сообщества должны продолжаться. Они важны, поскольку помогают организовать различные моменты, связанные с сообществом и работой, протекающей внутри него  
\<bevanoff> Есть причина, из-за которой мультиподпись отсутствует в Monero GUI?  
\<needmoney90> Как правило, Monero Meets привлекает намного больше людей, чем встречи рабочих групп, если хотите проверить, просто присоединяйтесь к #monero-space  
\<rehrar> bevanoff: Хм ... Думаю, что просто никто не разработал хорошего макета, следовательно, ни один разработчик не взялся создать прямую интеграцию в GUI  
\<rehrar> агитирование людей присоединиться к вашей идее может быть хорошим способом показать разработчикам, что это то, чего действительно хочет сообщество  
\<sgp_> На текущий момент все собрания сообщества посвящены обсуждениям CCS  
\<bevanoff> простите, я еще совсем не опытен, но мне было бы интересно добавить такой функционал самостоятельно, конечно, не без помощи разработчиков Monero  
\<rehrar> о, круто!  
\<sgp_> а еще нам нужен новый ресурс для размещения журналов встреч  
\<bevanoff> На самом деле я начал работу над этим еще пару недель назад, просто решил лишний раз убедиться, что такого функционала еще нет :)  
\<rehrar> вам лучше зайти в #monero-dev и поговорить с разработчиками об этом напрямую  
\<rehrar> bevanoff: да, я был бы рад увидеть такой функционал в GIU  
\<bevanoff> хорошо, спасибо!  
\<rehrar> sgp_: кто-то вообще читает эти журналы?  
\<sgp_> Насколько мне известно, нет  
\<netrik182[m]> sgp_: У меня есть домен / блог на monerobrasil.org, если вам интересно  
\<sgp_> Я поговорил с админом Monerologs, думаю, что это идеальное место  
\<sgp_> но я еще не получил ответ  
\<rehrar> Окей. Посмотрим, возможно, я смогу найти вам новый дом, а может, и сам построю его  
\<rehrar> Спасибо, sgp_  
\<rehrar> Хорошо, если больше нет вопросов, то я предлагаю отпустить организаторов Monero Meet, им нужно подготовиться к предстоящей встрече  
\<nioc> уже есть альтернативная реализация кошелька Monero с поддержкой multisig  
\<rehrar> Какие-нибудь заключительные мысли?  
\<sgp_> спасибо, nioc  
\<sgp_> спасибо, rehrar  
\<nioc> дела, я только что проснулся :)  
\<ErCiccione[m]> журналы встреч можно хранить в мета-репозитории  
\<sgp_> да, только Google не любит индексировать репозитории  
\<rehrar> Хорошо! Спасибо, что пришли! Встреча окончена   

---  

_Источник: [IRC #monero-community](http://irc//chat.freenode.net/#monero-community)_  

_Перевод: [Mr. Pickles](https://t.me/v1docq47)_    
_Коррекция: [Kukima](https://t.me/Kukima)_  
